【裁判字號】    98,上訴,1124
【裁判日期】    990225
【裁判案由】    違反藥事法等
【裁判全文】
臺灣高等法院臺南分院刑事判決        98年度上訴字第1124號
上  訴  人
即  被  告  子○○
上  訴  人
即  被  告  地○○
上列上訴人因違反藥事法等案件，不服臺灣雲林地方法院96年度
訴字第752號中華民國98年8月27日第一審判決（起訴案號：臺灣
雲林地方法院檢察署95年度偵字第3545、5348、5349、5456、54
96、5574號、96年度偵字第525、2407、2408、3543號），提起
上訴，本院判決如下：
    主  文
原判決關於地○○明知為偽藥而販賣予甲○○部分及定應執行刑
部分撤銷。
地○○其餘上訴駁回。並應執行有期徒刑拾壹月。扣案如附表
編號1、18-1至18-4、18-6、18-8、18-9、19、23至26、28、29-
1、29-2、39、43、44、48 、49、50、53、71、73、79、90、91
、92、93、94、96、98、100所示之物，均沒收。
子○○部分上訴駁回。
    事  實
一、子○○前於民國87年間，因偽造文書案件，經臺灣南投地方
    法院以87年度訴字第275號判處有期徒刑五月，如易科罰金
    ，以銀元300元折算1日，嗣經臺灣高等法院臺中分院以87年
    度上訴字第2579號、最高法院以90年度臺上字第669號均駁
    回上訴而確定，於90年9月10日易科罰金執行完畢。竟仍不
    思悔改，嗣子○○、地○○分別參與由邱良誠（業經臺灣雲
    林地方法院判決確定）自94年12月12日某時許，至95年5月
    15日止，分別與許嫈媛、林麗嬌、王月品、張榮信及許鴻仁
    （以上5人業經臺灣雲林地方法院判決確定），共同意圖為
    自己不法之所有，基於詐欺、或販賣、或製造偽藥之犯意聯
    絡所組成之販賣偽藥集團，其中子○○基於概括犯意，連續
    為如附表壹之(一)編號一至六犯罪事實欄所示行為，又子○○
    、地○○再與邱良等人分別為如附表壹之(一)編號七至十五，
    或附表貳之(一)犯罪事實欄所示行為。嗣經警方於95年10月26
    日上午6時15分許，在臺南市○○路270巷73弄135號邱良誠
    承租之店址查獲邱良誠、子○○、張榮信、林美玲、邱漢寧
    、蘇秀絨、天○○等7名鏢客，並扣得如附表所示物品（
    其中如附表編號1、18-1至18-4、18-6、18-8、18-9、19
    、23至26、28、29-1、29-2、39、43、44、48、49、50、53
    、71、73、79、90、91、92、93、94、96、98、100所示之
    物為供犯罪所用之物）。
二、案經雲林縣警察局台西分局、斗南分局分別報請臺灣雲林地
    方法院檢察署檢察官偵查起訴。
    理  由
甲、程序部分
    按被告以外之人於審判外之陳述雖不符刑事訴訟法第159條
    之1至第159條之4等4條之規定，而經當事人於審判程序同意
    作為證據，法院審酌該言詞陳述或書面陳述作成時之情況，
    認為適當者，亦得為證據；當事人、代理人或辯護人於法院
    調查證據時，知有刑事訴訟法第159條第1項不得為證據之情
    形，而未於言詞辯論終結前聲明異議者，視為有前項之同意
    ，同法第159條之5定有明文。本件檢察官及被告2人於本院
    準備程序及審理時對於本件判決所引用之書面及非書面等證
    據資料之證據能力，於本院逐一提示後，迄於言詞辯論終結
    前均未聲明異議，經審酌該等證據作成之情況，核無違法取
    證或其他瑕疵，認為以之作為本案之證據亦屬適當，自有證
    據能力，先予敘明。
乙、實體部分
壹、有罪部分：
一、訊據被告子○○固坦承於附表壹之(一)所示時、地擔任司機搭
    載該等被害人前去邱良誠處，且開車前先以電話通知邱良誠
    被害人哪裡有病痛，惟矢口否認附表壹之(一)所示詐欺等犯行
    ，辯稱：我只是當司機，我不知道邱良誠他在做什麼，邱良
    誠雖然有拿錢給我，但應該是車費而已，大都是5百元、1千
    元云云。又訊據被告地○○則坦承有參與Ｂ○○、黃○○、
    申○○○、宙○○、宇○○、戌○○○、Ｇ○○○等件（即
    附表貳之(一)編號二、三、六、八、九、十、十一）之犯行，
    惟矢口否認有參與其餘如附表貳之(一)編號一、四、五、七、
    十二、十三所示之犯行，辯稱：伊只在台南做過，台北的醫
    院及台南新樓醫院伊都沒有做，寅○○這件是何華鳳的客人
    ，伊沒分到錢，是伊先生（指許鴻仁）開車載他們過去，伊
    只是順便坐車回去云云。經查：
  (一)被告子○○除已於原審審理中對上開犯行坦承不諱外，被告
    子○○於偵查中亦供認：我與邱良誠是朋友關係，我在邱良
    誠住處是有時候介紹有酸痛的病人，說邱良誠那裡有專治酸
    痛的藥，介紹病人去給邱良誠醫治，及載病人到邱良誠住處
    ；我電話中所稱之「下店」是指要到邱良誠之住處，我打行
    動電話給邱良誠告訴病人之病情症狀，是要問邱良誠有無辦
    法醫治該病症，邱良誠是幫病人看眼睛及詢問病人症狀，是
    否有酸痛及退化現象，如果有此病症才拿藥給病人服用（參
    95他964卷第112-116頁）；又供承有去醫院拉客人，約三、
    四次等語（見同前卷第143-144頁）。又子○○另於原審羈
    押庭時供認：（問：邱良誠是不是在幫別人看診，並賣「龜
    鹿二仙膠」？）有，他有給人家一些藥。又稱：我認識邱良
    誠，他有給人家一些藥，他看診都是用問的，問人家那裡酸
    痛、退化，如有，他的藥很有效，可以帶回去服用，不錯；
    在台南的成大醫院幫邱良誠拉客有過四次，沒有在台南奇美
    醫院幫邱良誠拉客過等語（參95聲羈241卷第13頁背面至第
    14頁背面）。同時證人邱良誠於原審羈押庭時也供認：子○
    ○和林麗嬌曾有介紹人到我那裡賣藥（見95聲羈241卷第9頁
    至第13頁）。證人蘇秀絨則於警詢時供稱：邱良誠分到全部
    賣出金額一半，其餘一半金額由我與楊玉蘭和司機子○○平
    分等語，另於偵查中結證：我有與子○○搭擋，有時是我，
    有時是他去搭訕（見95他字964卷第194-198頁，95他字964
    卷第199-203頁）。證人何華鳳於警詢中亦證稱：子○○介
    紹我去邱良誠那裡當外務工作，是推銷中藥材工作，我每次
    出去招攬客人都是3到5不等人為1組等語（見95他字964卷第
    169-174頁）。證人天○○於警詢時供述：我與子○○一組
    ，由子○○擔任司機；我們招攬到客人，由子○○打電話給
    邱良誠告訴他要載客人至上址住宅給邱良誠看，我均未打電
    話給邱良誠，都是由子○○撥打等語，並於檢察官面前供證
    ：我知道邱良誠看到病患前，子○○會先打電話告知邱良誠
    病患的症狀（見95他964卷第177-181頁、第182-183頁）；
    復於本院審理時結證證稱：（問：子○○是否另外也有抽成
    ？）是的，扣掉油錢，如果1萬元，我與子○○各分5千元等
    語。從被告於偵查及原審之供述及證人等之證言可知，子○
    ○明確了解邱良誠係利用被害人病急投醫之心態，販賣偽藥
    誆騙被害人金錢，並事先聯繫邱良誠，讓邱良誠得以準確預
    測被害人之病況，讓被害人更益受騙上當購買偽藥，事後更
    朋分詐款花用，足徵被告子○○對於邱良誠施用詐術、販賣
    及製造偽藥犯行明確知悉，至為灼然，子○○辯稱毫不知情
    只是單純擔任司機云云，顯為事後脫罪之詞，不足採信。
  (二)被告地○○部分，除已於原審審理中對上開犯行均坦承不諱
    外，於本院審理中就附表貳之(一)編號二、三、六、八、九、
    十、十一之犯行亦供認不諱，核與被害人Ｂ○○、黃○○、
    申○○○、宙○○、宇○○、戌○○○及Ｇ○○○等人於雲
    林縣警察局斗南分局警詢中之指訴相符，可堪採信無誤。至
    於被告地○○雖否認附表貳之(一)編號一、四、五、七、十二
    、十三部分之犯行，但查證人許鴻仁即被告地○○之配偶於
    原審審理中均坦承不諱，而證人許鴻仁於偵查中即一再供認
    其與被告地○○是一組的，此亦為被告地○○所坦承，則證
    人許鴻仁於原審證稱其夫妻有參與附表貳之(一)編號七、十二
    、十三部分之犯行，自足認定被告地○○亦有參與此部分犯
    行，況且被害人壬○、巳○○、己○○、辰○○於警詢中均
    分別指認被告地○○、許鴻仁即為詐騙其等之人（見96偵字
    第525號案斗南分局警卷67-69頁、119-122頁、134-137頁、
    205-207頁）；又被害人寅○○除指認被告地○○之外，並
    於警詢中證稱：在台南縣永康奇美醫院看完候車時，遇一陌
    生女子向我搭訕，問我到醫院掛哪一科，說我的病看西醫沒
    有效，要看中醫才有效，她就介紹有位醫師醫術精湛，能醫
    治我的病狀，今天也有另一個病人去看病，我要去可以一起
    去。過了三分鐘從醫院出來假裝是病人（編號12地○○）就
    一同被一位男性（編號5號許鴻仁）駕駛福斯牌藍色廂型車
    至（編號1邱良誠）租屋處問診等語（見同上警卷213-216頁
    ），足見被告地○○否認上開犯行不足採信。
二、關於販賣偽藥部分
  (一)扣案如【附表編號24所示龜鹿二仙膠】，經送驗後，檢體
    檢出CERVUS ELAPHUS（紅鹿或馬鹿）之DNA，未檢出龜之DN
    A；【附表編號28所示中藥人參盒】，共3盒，每盒均含杜
    仲、桂枝、木蝴蝶、味牛膝、菟絲子、澤瀉、木瓜、地黃、
    肉蓯蓉、淫羊藿、玉竹、黨參、懷牛膝、桂皮、巴戟天、茯
    苓、麥門冬、何首烏、黃耆、人參、山藥、枸杞子、川芎、
    白芍、白朮、西洋參、蜜炙甘草、當歸等28種藥材；【附表
    編號46所示草藥】，含桑枝、大葉骨碎補及多種未知名民
    間藥；【附表編號47所示中藥】，含杜仲、茯苓、肉蓯蓉
    、木蝴蝶、白朮、川芎、淫羊藿、澤瀉、桂皮、玉竹、當歸
    、黃耆、黨參、白芍、桂枝、山藥、地黃、菟絲子、何首烏
    、味牛膝、麥門冬、懷牛膝、枸杞子、蜜炙甘草、西洋參、
    巴戟天、丁香、人參、木瓜等29種藥材，有行政院衛生署藥
    物食品檢驗局97年6月17日藥檢參字第0970009739號函同局
    97年6月17日藥檢參字第0970009742號函暨其檢驗報告書、
    同局98年5月4日藥檢參字第0980008703號函及其檢驗報告書
    在卷可稽（依序參原審卷(四)第78-82頁、第68至70頁、原審
    卷(六)第197至198頁），是前開扣案物品之內容物應可認定如
    上。
  (二)【附表24所示龜鹿二仙膠】，依上開檢驗結果，依固有典
    籍所載：固有成方「龜鹿二仙膠」含水鹿及龜板成分，等收
    載於「本草綱目」之中藥材，且未收載於行政院衛生署公告
    「可同時提供食品使用之中藥材」品項；【附表編號28所
    示中藥人參盒】，依上述檢驗結果，為前述中藥材所組成；
    【附表編號46所示草藥】，依前述檢驗結果含上開中藥材
    ；【附表編號47所示中藥】之鑑驗結果，為上揭中藥材，
    均應以藥品管理等情，有行政院衛生署97年8月1日署授藥字
    第0970002773號函附卷足考（參原審卷(四)第81-82頁）。是
    上開被告所販賣之扣案物品，均核屬藥事法第6條所稱之藥
    品。
  (三)上開附表編號24、28、46、47所示之物為共同正犯邱良誠
    於94至95年間，向址設南投縣中山路3段86號松鶴堂負責人
    余虹娘、蔡雪貞分批購買等事，為邱良誠供認屬實（見原審
    卷(七)第313頁反面），核與余虹娘、蔡雪貞證述一致（見原
    審卷(七)第310頁反面至313頁反面、原審卷(六)第108頁反面至
    第109頁），足可憑信。可見上開中藥材，均係共同正犯邱
    良誠及被告等人為求謀利私行在臺灣地區所購入之中藥材，
    皆非依中醫師處方調劑而成，或係為列冊中藥商依藥事法第
    103條第3項之規定，就特定顧客需求，依固有成方或所提供
    處方調配而成不含毒劇中藥材之煎藥。
  (四)綜上所述，上開扣案之中藥材及膠塊，經稽查及檢驗後，均
    認應以藥品管理，且為原審當庭勘驗其外包裝袋，均未有主
    管機關即行政院衛生署核可製造、販賣之字樣，顯見具有未
    經核准，擅自製造之情形，詳如附表各該備註欄所載，復
    為共同正犯邱良誠及被告等在我國境內購得而未經核准即擅
    自販賣，係屬藥事法第20條第1項第1款之「偽藥」無疑。
  (五)被告等人藉由搭訕被害人之際，獲悉被害人之病症，隨即誆
    稱所販賣上開中藥材及膠塊，具有治癒被害人宿疾之「療效
    」，而共同正犯邱良誠於兜售之際，也不斷地向被害人謊陳
    該藥材及膠塊可治癒、改善被害人之症狀。況且，上開中藥
    材及膠塊包裝外觀，均無主管機關即行政院衛生署之核准製
    造或販售字號，有上開中藥材及膠塊扣案可證，已如前述，
    是被告2人顯然明知如上開中藥材及膠塊均屬「偽藥」，竟
    仍再行售與如附表壹(一)及附表貳(一)犯罪事實欄所示之被害人
    ，被告2人犯行，顯係藥事法第83條第1項之販賣偽藥罪。
三、關於製造偽藥部分：
    以扣案如附表編號24、28、46、47所示之物泡製成藥酒，
    倘其宣稱醫療效能而販售，應以藥品管理，如係未經核准擅
    自製造，核屬藥事法第20條第1款之偽藥，並依同法第82條
    論處，有行政院衛生署97年8月1日署授藥字第0970002773號
    函、同署97年8月5日署授藥字第0970002786號函在卷可稽（
    參原審卷(四)第82頁、第71-72頁）。再者，關於附表編號
    29之1所示藥酒檢出「人參、杜仲、茯苓、當歸、山藥、麥
    門冬、枸杞子、西洋參、何首烏、白芍、大葉骨碎補、巴戟
    天、懷牛膝、黨參甘草、血藤、桑枝、川芎、紅骨蛇、桂皮
    、黃耆、玉竹、澤瀉、白朮、木瓜、地黃、淫羊藿、菟絲子
    、桂枝、木蝴蝶、味牛膝」等中藥材；附表編號29之2所
    示藥酒檢出「人參、甘草、血藤、何首烏、白朮、肉蓯蓉、
    澤瀉、白芍、紅骨蛇、當歸、枸杞子、川芎、西洋參、茯苓
    、巴戟天、玉竹、懷牛膝、桂皮、菟絲子、黃耆、麥門冬、
    地黃、淫羊藿、桂枝、鹿茸、杜仲、桑枝、大葉骨碎補、山
    藥、木瓜、黨參、木蝴蝶、味牛膝」等中藥材；附表編號
    89所示藥酒檢出「鹿茸」中藥材；附表編號90所示藥酒檢
    出「人參、黃耆、地黃、西洋參、甘草、桑枝、大葉骨碎補
    、黨參、巴戟天、肉蓯蓉、菟絲子、淫羊藿、紅骨蛇、杜仲
    、血藤、桂皮、澤瀉、桂枝、何首烏、山藥、白芍、木瓜、
    麥門冬、枸杞子、茯苓、白朮、川芎、當歸、懷牛膝、玉竹
    、木蝴蝶、味牛膝」等中藥材，倘其宣稱醫療效能而販售，
    應以藥品管理，如係未經核准擅自製造，核屬藥事法第20條
    第1款之偽藥等事實，有行政院衛生署97年3月24日署授藥字
    第0970001111號函、行政院衛生署藥物食品檢驗局97年3月1
    4日藥檢參字第0970003641號函各1份在卷可考（參原審卷(一)
    第262-264之2頁），復經原審當庭勘驗外觀均無行政院衛生
    署核可製造之證號，如附表編號29之1、29之2、89、90備
    註欄所示。而共同正犯邱良誠未經主管機關核准即擅自將案
    內中藥材或龜鹿二仙膠，浸入米酒，泡製成甕（被告子○○
    參與部分為如附表壹之(一)編號二、五、六、十一、十三、十
    五；被告地○○參與部分為附表貳之(一)編號七），對被害人
    宣傳其療效等情，為各該被害人於警詢或原審審理時指證明
    確，並為證邱良誠及張榮信於原審審理時供認屬實。則被告
    等人未經核准擅自製造上開藥酒，揆諸前開說明，被告等人
    犯行，自該當於藥事法第82條第1項製造偽藥罪。
四、關於詐欺部分：
    附表編號24、28、46、47均未經核准，擅自製造，係屬藥
    事法第20條第1項第1款所指之偽藥等情，詳如上述二所論。
    是以，上開膠塊及中藥材既未經檢驗合格，品質、效果亦屬
    不明。被告等人竟利用搭訕被害人之機會，伺機窺探被害人
    及其家屬之身體狀況，掌握被害人病急投醫之心態，誆騙上
    開被害人稱其亦有相同宿疾，並知悉何處可購得藥材，進而
    與被害人一同前往邱良誠上開租屋處，或假意向邱良誠購買
    上開物品，用以博取被害人之信任，或一旁吹噓上開偽藥之
    神奇功效，或由邱良誠吹噓前述係屬偽藥之中藥材，均甚為
    稀有、品質優良，若按其指示方式食用，具有神奇療效，致
    使被害人受騙上當，交付現款購買，被告子○○、地○○等
    人犯行，應屬詐欺，灼然至明。本件事證已臻明確，被告2
    人前述犯行均可認定，應依法論科。
五、論罪科刑理由：
  (一)被告子○○就附表壹之(一)編號一、二、三、四、五、六所示
    犯罪事實；被告地○○就附表貳之(一)編號一所示犯罪事實部
    分，行為後刑法業於94年2月2日修正公布，並於95年7月1日
    施行。修正後刑法第2條第1項規定：「行為後法律有變更者
    ，適用行為時之法律。但行為後之法律有利於行為人者，適
    用最有利於行為人之法律。」即由修正前之「從新從輕」原
    則，改採「從舊從輕」原則，以與刑法第1條罪刑法定主義
    契合，並貫徹法律禁止溯及既往原則（參見刑法第2條立法
    理由說明一），且係規範行為後法律變更所生新舊法律比較
    適用之準據法，於新法施行後，應適用新法第2條第1項之規
    定，為「從舊從輕」之比較（最高法院95年度第8次刑事庭
    會議決議參照）。依上述說明，倘被告行為後，處罰行為所
    適用之法律有修正之情形，即應先行審認是否屬法律變更，
    以決定應否依刑法第2條第1項規定為新舊法之比較說明，再
    依比較結果，分別依同條第1項前段抑但書規定，為適用修
    正前之行為時法抑有利於被告之修正後裁判時法之依據。至
    最高法院於95年11月1日所作成95年度第21次刑事庭會議決
    議第1項，係就若干修正後條文，僅為純文字修正，或為法
    理、既定見解之明文化者，認均非屬法律之變更，故一律適
    用裁判時法，自非以修正後法律對被告並無有利、不利情形
    時，認應適用裁判時法之謂（最高法院96年度臺上字第3773
    號、第4921號判決意旨參照）。申言之，「法律有無變更」
    ，端視修正前後之法律，其刑罰權規範之實質內容，有無不
    同而定，完全與適用於個案究以何法對被告比較有利無關；
    至「對被告是否比較有利」，則以修正前後新舊刑法確有不
    同內容規範為前提，而進一步就個案適用刑法第2條第1項規
    定比較何者對被告較有利之結果而言，前者「法律有變更」
    為因，再經適用準據法相互比較新舊刑法之規定，始有「對
    被告有利或不利」之結果，先後層次分明，互為因果。基此
    ，不得以「對被告並無有利或不利」之結果，逆推「法律有
    無變更」之前提事實是否存在，此攸關刑法第2條第1項之新
    舊法比較適用，應予辨別釐清。茲就本案有關新舊刑法比較
    適用分述如下：
  1.【藥事法第82條第1項製造偽藥罪、同法第83條第1項販賣偽
     藥罪】：
    藥事法第82條第1項製造偽藥罪、同法第83條第1項販賣偽藥
    罪雖於95年5月30日公布修正，然該次修正內容就構成要件
    之內容及刑度均未修正（前次修正為93年4月21日），自無
    比較新舊法之必要，附此敘明。
  2.【共同正犯】：
    行為時刑法第28條規定：「2人以上共同實施犯罪之行為者
    ，皆為正犯。」修正施行後之規定則為：「2人以上共同實
    行犯罪之行為者，皆為正犯。」揆諸本條之修正理由係為排
    除陰謀共同正犯，預備共同正犯成立共同正犯之可能，自屬
    法律有變更，然無論適用修正前或修正後之該條規定，對被
    告而言均屬正犯。
  3.【適用法條之罰金刑】：
    刑法第33條第5款，於修正前之規定為：「主刑之種類如左
    ：五、罰金：1元以上」，現行刑法之規定則為：「主刑之
    種類如下：五、罰金：新臺幣1千元以上，以百元計算之」
    ，而本件被告等人所犯詐欺、製造或販賣偽藥之罪，均得併
    科罰金，依修正前或修正後之刑法，該等罪罰金刑之最高額
    並無不同，惟依修正前之刑法，最低額為銀元1元，若換算為
    新臺幣，為新臺幣3元，較修正後刑法罰金刑最低為新臺幣1
    千元為低，新舊法比較之結果，以修正前之規定較有利於被
    告等人。
  4.【關於罰金刑貨幣單位由銀元修正為新臺幣之法律適用】：
    刑法施行法第1條之1的立法理由謂：因應刑法增修條文施行
    後，刑法第33條第5款規定，罰金貨幣單位已改為新臺幣，
    是以同法各罪所定罰金貨幣單位，自應配合上開規定修正；
    且因不再適用現行法規所定貨幣單位折算新臺幣條例，為使
    罰金數額趨於一致，避免衍生新舊法比較適用問題，以緩和
    實務適用法律之衝擊，於不變動罰金數額之前提下，而為制
    定。可見刑法施行法第1條之1，係為取代罰金罰鍰提高標準
    條例第1條前段而制定，具有特別準據法之性質，應逕予適
    用（最高法院96年度臺上字第5331號、第4185號、第1464號
    判決意旨參照）。
  5.【刑法第47條第1項累犯】：
    修正後刑法第47條規定「受徒刑之執行完畢，或一部之執行
    而赦免後，5年以內故意再犯有期徒刑以上之罪者，為累犯
    ，加重本刑至2分之1。」而被告行為時，刑法第47條第1項
    規定「受徒刑之執行完畢，或一部之執行而赦免後，5年以
    內再犯有期徒刑以上之罪者，為累犯，加重本刑至2分之1。
    」是新法累犯之規定以故意再犯者為限，並不包括過失犯。
    被告於5年內再犯本件有期徒刑以上之罪，無論依修正前或
    修正後之規定均構成累犯，即無有利或不利之情形，無庸為
    新舊法之比較（最高法院97年第2次刑事庭決議參照）。
  6.【刑法第51條定執行刑】：
    如一所示被告部分犯罪係於95年7月1日前所為，部分犯罪則
    於95年7月1日後所犯。而修正前刑法第51條第5款係規定：
    「宣告多數有期徒刑者，於各刑中之最長期以上，各刑合併
    之刑期以下，定其刑期。但不得逾20年。」修正後則規定：
    「宣告多數有期徒刑者，於各刑中之最長期以上，各刑合併
    之刑期以下，定其刑期。但不得逾30年。」新舊法比較結果
    ，新法並未較有利於被告2人。
  7.【修正刪除前刑法第55條牽連犯】：
    修正前刑法第55條關於牽連犯之規定，於刑法修正後業已刪
    除，是以刑法修正前以牽連犯處理之案例，牽連犯廢除後，
    則視具體情形，分別論以想像競合犯或數罪併罰，予以處斷
    。查被告子○○所犯就附表壹之(一)編號一至六部分及被告地
    ○○所犯附表貳之(一)編號一部分，因所犯數罪間，有方法目
    的之牽連關係，依修正前刑法第55條關於牽連犯之規定，僅
    從一重處斷即可，依新刑法之規定，則應分別論以數罪併罰
    ，經比較修正前後之規定，應以修正前之規定有利於被告。
  8.【修正前刑法第56條連續犯】：
    修正前刑法第56條之連續犯規定，業於94年1月7日修正公布
    刪除，並於95年7月1日施行，則修正後新刑法既刪除第56條
    連續犯之相關規定，則前開數行為，因係屬侵害數個個別不
    同之生命法益，自應以數個獨立罪論處，併合處罰後合併定
    其應執行刑。比較新舊刑法適用之結果，被告子○○所犯附
    表壹之(一)編號一至六部分，以修正前之舊刑法連續犯規定較
    有利於被告子○○。
  9.依修正前刑法第68條規定罰金加減者，僅加減其最高度，然
    修正後刑法第67條規定罰金加減者，其最高度及最低度同加
    減之。比較新舊法規定，以修正後之刑法對被告較有利。
  10.是就上開本件所涉與罪刑有關之各法律適用項目綜合比較結
    果，應以修法前之規定對於被告2人較為有利，本於統一性
    及整體性原則，有關上開罪刑之適用，應依刑法第2條第1項
    前段之規定，一體適用被告2人行為時即修正前刑法之規定
    論處（最高法院97年度台上字第1424號、97年度台上字第52
    92號、97年度台上字第1915號判決意旨參照）。
  (二)被告子○○、地○○所犯各該罪名，分別如附表壹之(一)及附
    表貳之(一)所犯罪名欄所示。
  (三)按共同正犯之所以應對其他共同正犯所實施之行為負其全部
    責任者，以就其行為有犯意之聯絡為限，若他犯所實施之行
    為，超越原計畫之範圍，而為其所難預見者，則僅應就其所
    知之程度，令負責任，未可概以共同正犯論，最高法院50年
    臺上字第1060號著有判例可資參照。則被告子○○、地○○
    就附表壹之(一)及附表貳之(一)所示犯罪事實欄所示各別之犯罪
    事實，就所載各共同犯罪行為人間有犯意聯絡及行為分擔，
    關於附表壹之(一)編號一至六及附表貳之(一)編號一部分，應依
    修正前刑法第28條；關於附表壹之(一)編號七至十五及附表貳
    之(一)編號二至十三部分，應依修正後刑法第28條規定，分別
    論以共同正犯。檢察官認上開被告就犯罪事實之「全部」，
    均有犯意聯絡及行為分擔，但是檢察官未舉證並說明各該被
    告在何時、何地等「具體」犯罪事實之分工情況，於本院剖
    析卷內證據資料，也無法得此結論，可見並非本案每位被告
    對於其他被告「每一件」犯罪事實均有分工或聯絡，揆諸前
    開說明，應僅對其有犯意之聯絡及其所預見範圍內，論以共
    同正犯。是檢察官所指，尚有誤會。
  (四)被告子○○就附表壹之(一)編號一至六犯罪事實所為之詐欺取
    財罪、販賣偽藥罪、製造偽藥罪，時間緊接，犯罪構成要件
    相同，顯係基於概括犯意反覆為之，應依刪除前刑法第56條
    連續犯之規定，論以一罪，並加重其刑。
  (五)按修正前刑法第55條規定之牽連犯，係指犯罪行為者意念中
    祇欲犯某罪，而其實施犯罪之方法，或其實施犯罪之結果，
    觸犯行為人目的行為以外之其他罪名者而言；亦即必須以犯
    一罪之方法行為犯他罪，或犯一罪之結果行為犯他罪，方有
    牽連關係可言。是牽連犯仍以有兩個以上獨立之犯罪行為為
    要件；倘係一個犯罪行為而觸犯數罪名，則為想像競合犯。
    再者，二行為之犯罪目的單一，依一般社會通念，認應評價
    為一罪方符合刑罰公平原則，如予數罪併罰，反有過度處罰
    之疑，與人民法律感情亦未契合；尤於牽連犯廢除後，適度
    擴張一行為概念，就此情形認屬一行為觸犯數罪名之想像競
    合犯，方為適當。最高法院96年度臺上字第7393號、97年度
    臺上字第3223號判決意旨可參。又製造與販賣偽藥，係屬二
    個獨立舉措，難謂有低度行為與高度行為吸收之關係，最高
    法院82年度臺上字第3229號、94年度臺上字第5368號判決要
    旨可為本案用法之依憑。則：
  1.被告子○○就附表壹之(一)編號一至六犯罪事實所為連續詐欺
    取財罪、連續製造偽藥罪及連續販賣偽藥罪，係以所製造、
    販賣之偽藥以詐欺被害人財物為目的，顯有方法、結果之牽
    連關係，應從一重之連續製造偽藥罪處斷。又被告子○○就
    附表壹之(一)編號十一、十三、十五犯罪事實所為，分別以詐
    欺被害人財物為目的，在誆騙被害人之過程中，一同販賣、
    製造偽藥，顯係一行為觸犯數罪名，揆諸前開說明，為想像
    競合犯，應從一重之製造偽藥罪處斷。此外，被告子○○就
    附表壹之(一)編號七至十及十二、十四犯罪事實所為，分別以
    詐欺被害人財物為目的，在誆騙被害人之過程中，一同販賣
    偽藥，顯係一行為觸犯數罪名，揆諸前開說明，為想像競合
    犯，應從一重之販賣偽藥罪處斷。
  2.被告地○○就附表貳之(一)編號一犯罪事實所為，詐欺取財罪
    及販賣偽藥罪，二罪間顯有方法、結果之牽連關係，應從一
    重之販賣偽藥罪處斷。又被告地○○就附表貳之(一)編號七、
    十二犯罪事實所為，分別以詐欺被害人財物為目的，在誆騙
    被害人之過程中，一同販賣、製造偽藥，顯係一行為觸犯數
    罪名，揆諸前開說明，為想像競合犯，應從一重之製造偽藥
    罪處斷。此外，被告地○○就附表貳之(一)編號二至六、八至
    十一及十三犯罪事實所為，分別以詐欺被害人財物為目的，
    在誆騙被害人之過程中，一同販賣偽藥，顯係一行為觸犯數
    罪名，揆諸前開說明，為想像競合犯，應從一重之販賣偽藥
    罪處斷。
  (六)按所謂「集合犯」，係指立法者所制定之犯罪構成要件中，
    本即預定有數個同種類行為而反覆實行之犯罪而言。故是否
    為集合犯之判斷，客觀上應斟酌法律規範之本來意涵、實現
    該犯罪目的之必要手段、社會生活經驗中該犯罪必然反覆實
    行之常態及社會通念等；主觀上則視其反覆實施之行為是否
    出於行為人之單一犯意，並秉持刑罰公平原則，加以判斷之
    。稽以行為人製造、販賣之原因，不一而足，其多次販賣、
    製造之行為，未必皆出於行為人之一個犯意決定；且觀諸販
    賣、製造之構成要件文義，實無從憑以認定立法者本即預定
    該犯罪之本質，必有數個同種類行為而反覆實行之集合犯行
    。再者，修正後刑法業已刪除連續犯之規定，多次販賣、製
    造之犯行，依社會通念，修法後應認為數罪之評價，始符刑
    罰公平原則。從而，販賣、製造犯行，本質上並非必然出於
    反覆實行，難認係集合犯（最高法院97年度臺上字第1933號
    、97年度臺上字第1400號、97年度臺上字第1060號判決、98
    年度臺上字第1071號要旨參照）。是以，被告2人所犯上開
    罪名，皆犯意各別，行為各自獨立，均應分論併罰之。檢察
    官認被告等人之行為應以集合犯論以一罪云云，參前所述，
    應非可採。
  (七)被告子○○前於87年間，因偽造文書案件，經臺灣南投地方
    法院以87年度訴字第275號判處有期徒刑五月，如易科罰金
    ，以銀元300元折算1日，嗣經臺灣高等法院臺中分院以87年
    度上訴字第2579號、最高法院以90年度臺上字第669號均駁
    回上訴而確定，於90年9月10日易科罰金執行完畢，有臺灣
    高等法院被告前案紀錄表在卷可按，其受有期徒刑執行完畢
    ，5年內故意再犯本案為有期徒刑以上之罪，就附表壹之(一)
    編號一至六犯罪事實所為連續製造偽藥罪部分，如前所述，
    基於法律一體適用原則，應依修正前刑法第47條第1項規定
    遞加重其刑；又附表壹之(一)編號十一所為製造偽藥罪、附表
    壹之(一)編號七至十及十二犯罪事實所為販賣偽藥罪，均為累
    犯，應依修正後刑法第47條第1項規定加重其刑。
  (八)被告子○○關於附表壹之(一)編號十犯罪事實，被告與共同正
    犯已著手於詐騙被害人，惟未能得逞，是就其所犯本罪，應
    按刑法第25條第2項規定，按既遂犯之刑減輕之，並依法先
    加後減。
六、原審依調查證據結果，就被告子○○部分，以被告子○○所
    為罪證已明確，因而適用藥事法第82條第1項、第83條第1項
    、第4項、第88條，刑法第11條前段、第2條第1項、刑法第
    28條（修正前、後）、第56條（刪除前）、第55條、第339
    條第1項、第3項、第47條第1項、第25條第2項、第51條第5
    款（修正前）、第38條第1項第2款，刑法施行法第1條之1第
    1項、第2項前段，中華民國九十六年罪犯減刑條例第2條第1
    項第3款、第7條、第10條之規定，審酌被告子○○等人利用
    被害人身體不適、急病救醫，至各大醫院，搭訕被害人，再
    以邱良誠為首，吹噓其所販賣偽藥、偽藥酒之療效，詐騙被
    害人財物，渠等所犯案件不少，破壞社會善良、互信之風氣
    ，對於被害人之身體健康，產生潛在性的危險。再者，被告
    於原審審理時已坦認犯行，可見被告已略有悔意，並願改過
    ，兼衡被告參與案件之數量、情節，暨其家庭狀況、智識及
    經濟程度，等一切情狀，量處如附表壹之(一)所示之刑。又以
    被告子○○所犯附表壹之(一)所示之犯罪行為，均於96年4月
    24日以前，核與中華民國96年罪犯減刑條例第2條第1項第3
    款規定相符，併予依同條例第7條，諭知其減得之刑，並定
    其應執行之刑。另敘明扣案如附表編號1、18-1至18-4、1
    8-6、18- 8、18-9、19、23、25、26、28、39、44、45、48
    -53、56、71、73、91、92、93、94、96、98、100所示之物
    ，為共同正犯邱良誠所有，業據邱良誠於原審供承在卷，依
    共犯責任共同之原則，亦應於子○○所犯附表壹之(一)之罪所
    宣告之各該主文項下分別宣告沒收。至於扣案附表編號24
    、29之1、29之2、43、46、47、90所示之藥酒、中藥材及膠
    塊，分屬偽藥，如附表備註欄所示，均為邱良誠所有，且
    係供被告等人為本案販賣或製造偽藥所用之物，又藥事法第
    79條第1項固規定：「查獲之偽藥或禁藥，沒入銷燬之」
    ，但上開沒入銷燬之規定，係列於藥事法第8章「稽查及取
    締」內，而非列於第9章之「罰則」，其性質應屬行政秩序
    罰，屬行政機關依行政程序科罰之權限，法院自不得越權於
    判決內諭知沒入銷燬（參見最高法院92年度臺上字第278 號
    判決意旨），惟該等偽藥究屬邱良誠所有，供其為本案販賣
    、製造偽藥犯罪所用之物，爰均依刑法第38條第1項第2款之
    規定，及共犯責任共同之原則，分別於被告子○○所宣告之
    主文項下，宣告沒收。又依本法查獲供製造、調劑偽藥、禁
    藥之器材，不問屬於犯人與否，沒收之，藥事法第88條定有
    明文，則扣案附表編號44、92、96、98，均為邱良誠所有
    供其製造係屬偽藥之藥酒之用，是依上開規定，暨共犯責任
    共同原則，於被告子○○所宣告之主文項下，分別宣告沒收
    之。至於其餘扣案之物，無證據證明為被告2人或其餘共同
    正犯所有，供犯本案所用，或供其犯罪所得之物，自無從為
    沒收之宣告等語。本院經核原判決認事用法俱無不合，量刑
    亦稱妥適。被告上訴意旨仍執前詞，辯稱其未參與犯行，對
    共同正犯邱良誠等製造及販售偽藥等均不知情云云，指摘原
    判決不當，非有理由，應予駁回。
七、另被告地○○部分
  (一)原審就被告地○○販賣偽藥予甲○○部分以被告罪證明確，
    因予論罪科刑，固非無見。惟查：有關被告地○○就附表貳
    之(二)編號十三販賣偽藥予被害人甲○○部分亦涉犯詐欺及販
    賣偽藥等罪，除被告地○○於原審同意改行簡式審判程序時
    所為自白外，別無其他證據足資明被告涉犯該案（詳述如後
    貳不另為無罪諭知部分之三），原判決疏未詳查，遽認被告
    地○○涉犯此部分犯行，自有認定事實錯誤之不當。是被告
    地○○否認此部分犯行，指摘原判決此部分不當，為有理由
    ，自應由本院將原判決被告地○○販賣偽藥予甲○○部分及
    定應執行刑部分予以撤銷，因被告地○○被訴此部分犯行，
    公訴意旨認與其餘起訴論罪科刑犯行有裁判上一罪關係，爰
    不另為無罪諭知，併予敘明。
  (二)另原審依調查證據結果，就被告地○○所犯附表貳之(一)部分
    ，以被告地○○此部分所為罪證已明確，因而適用藥事法第
    82條第1項、第83條第1項、第4項、第88條，刑法第11條前
    段、第2條第1項、刑法第28條（修正前、後）、第55條、第
    339條第1項、第3項、第51條第5款（修正前）、第38條第1
    項第2款，刑法施行法第1條之1第1項、第2項前段，中華民
    國九十六年罪犯減刑條例第2條第1項第3款、第7條、第10條
    之規定，審酌被告地○○等人利用被害人身體不適、急病救
    醫，至各大醫院，搭訕被害人，再以邱良誠為首，吹噓其所
    販賣偽藥、偽藥酒之療效，詐騙被害人財物，渠等所犯案件
    不少，破壞社會善良、互信之風氣，對於被害人之身體健康
    ，產生潛在性的危險。再者，被告於原審審理時已坦認犯行
    ，可見被告已略有悔意，並願改過，兼衡被告參與案件之數
    量、情節，暨其家庭狀況、智識及經濟程度，等一切情狀，
    量處如附表貳之(一)所示之刑。又以被告地○○所犯附表貳之
    (一)所示之犯罪行為，均於96年4月24日以前，核與中華民國
    96年罪犯減刑條例第2條第1項第3款規定相符，併予依同條
    例第7條，諭知其減得之刑。另敘明扣案如附表編號1、
    18-1 至18-4、18-6、18 -8、18 -9、19、23、25、26、28
    、39、48、49、50、53、71、73、79、91、93、94、100所
    示之物，為共同正犯邱良誠所有，依共犯責任共同之原則，
    亦應於地○○所犯附表貳之(一)之罪所宣告之各該主文項下，
    分別宣告沒收。至於扣案附表編號24、29之1、29之2、43
    、46、47、90所示之藥酒、中藥材及膠塊，分屬偽藥，如附
    表備註欄所示，均為邱良誠所有，且係供被告等人為本案
    販賣或製造偽藥所用之物，又藥事法第79條第1項固規定：
    「查獲之偽藥或禁藥，沒入銷燬之」，但上開沒入銷燬之規
    定，係列於藥事法第8章「稽查及取締」內，而非列於第9章
    之「罰則」，其性質應屬行政秩序罰，屬行政機關依行政程
    序科罰之權限，法院自不得越權於判決內諭知沒入銷燬（參
    見最高法院92年度臺上字第278號判決意旨），惟該等偽藥
    究屬邱良誠所有，供其為本案販賣、製造偽藥犯罪所用之物
    ，爰均依刑法第38條第1項第2款之規定，及共犯責任共同之
    原則，於被告地○○所宣告之主文項下，分別宣告沒收。又
    依本法查獲供製造、調劑偽藥、禁藥之器材，不問屬於犯人
    與否，沒收之，藥事法第88條定有明文，則扣案附表編號
    44、92、96、98，均為邱良誠所有供其製造係屬偽藥之藥酒
    之用，是依上開規定，暨共犯責任共同原則，分別於被告地
    ○○所宣告之主文項下，分別宣告沒收之。至於其餘扣案之
    物，無證據證明為被告2人或其餘共同正犯所有，供犯本案
    所用，或供其犯罪所得之物，自無從為沒收之宣告。本院經
    核原判決就此部分認事用法俱無不合，量刑亦稱妥適。被告
    上訴意旨仍執前詞，辯稱其未參與附表貳之(一)編號一、四、
    五、七、十二、十三所示之所示犯行，指摘原判決不當，非
    有理由，應予駁回，並定應執行刑如主文第二項所示。
貳、不另為無罪諭知部分
一、公訴意旨略以：
  (一)子○○（臺語綽號「萬師」）、地○○、邱良誠、許嫈媛（
    邱良誠之配偶）、許鴻仁（許嫈媛之胞弟，地○○之配偶）
    、吳英宗、陳淑津（吳英宗之配偶）、陳平翰、謝慧瑜即謝
    亞蘭（陳平翰之配偶）、何家榛、何華鳳（綽號「小鳳」）
    、張榮信（擔任邱良誠之店內助理、司機，載送藥材返回被
    害人住處並收取款項）、黃明揚（綽號「麥可」）、林梅桂
    （綽號「雅蘭」），邱漢寧、林美玲（邱漢寧之配偶）、蘇
    秀絨、天○○（綽號「阿娟」），王月品（綽號「小萍」或
    「小蘋」）、林麗嬌（臺語綽號「辣椒仔」或「小辣椒」）
    ，明知其販賣之「龜鹿二仙膠」其外盒並無印製行政院衛生
    署藥品核准許可字號，未經衛生署許可製造，亦無印製任何
    藥物名稱，係屬偽藥，竟共同基於意圖為自己不法之所有、
    未取得合法醫師資格擅自執行醫療業務、製造偽藥酒及販賣
    偽藥龜鹿二仙膠之概括犯意聯絡，由邱良誠向址設南投縣埔
    里鎮○○路○段86號由余虹娘、蔡雪貞妯娌（原審另行判決
    ）所共同經營之「松鶴堂」中藥行所販入之「龜鹿二仙膠」
    （每盒1臺斤）其外盒並無印製行政院衛生署（下稱衛生署
    ）藥品核准許可字號，未經衛生署許可製造，亦無印製任何
    藥物名稱，係屬偽藥，又明知向姓名年籍不詳自稱「江先生
    」之成年男子所購買之鹿茸來路不明，為「紅鹿」（即「馬
    鹿」）鹿茸，並非臺灣野生或豢養之水鹿鹿種，竟自94年10
    月間某日起至95年10月26日止，由邱良誠先後承租臺北市士
    林區○○○路109巷83弄1號2樓、同區○○街83巷8號1樓、
    雲林縣斗南鎮○○○○○路斗南交流道附近之平房、臺南市
    ○區○○路270巷73弄135號、南區○○路○段100巷21弄3號
    等鄰近醫院之地點（詳如附表壹之(二)、貳之(二)「被害人購買
    地點」欄），作為實施詐術、問診、製造及販賣偽藥之店址
    ，自任術語為「店底」（臺語）之假中醫師，以每盒2,000
    元之價格向余虹娘販入未經衛生署許可製造之偽藥龜鹿二仙
    膠，另以每（塑膠）盒裝500元之價格向余虹娘販入中藥材
    （包括當歸、川芎、白芍、熟地、紅蔘、伏菱、白木、肉桂
    、淮牛七、玉竹、杜仲、澤潟、何首烏、木瓜、巴戟天、防
    風、洋伏、桂枝、白皮蔘、枸杞、麥冬、破故紙、鐵雨傘、
    風不動、王不留、桑寄生、骨碎補、一條根及覆盆子等），
    以每包100元之價格販入草藥包（臺語俗稱「藥頭仔」），
    並以每斤2,000或3,000餘元之價格，向「江先生」購入來路
    不明之紅鹿鹿茸，另向其他不明人士購買來路不明之私釀米
    酒、酒甕後，由其他成員擔任所謂之「外場」人員（即俗稱
    之「鏢客」），或以個人，或以2至3人為一組，臺北榮總醫
    院、國立臺灣大學醫學院附設醫院、陽明醫院、忠孝醫院、
    振興醫院、慈愛醫院、臺大雲林醫院、成大醫院、奇美醫院
    、臺南市立醫院、新樓醫院、永康榮民醫院、萬聖醫院、陽
    明山國家公園等醫院、風景區，搭訕高齡可欺或患有慢性病
    之病患為對象，先寒暄問暖後套問病症、家庭成員（以了解
    購買後是否容易要求退款）、存款額度（以了解購買能力）
    ，確認為良善易騙容易上當之對象後，或佯稱：配偶或親友
    因久病纏身，嗣因認識中醫師邱良誠，其父執輩有特殊祖傳
    療效之良藥，經食用後百病痊癒，無庸再度就診云云，或佯
    稱：自己剛好欲前往邱醫師處所看診、購藥，可順便帶路前
    往云云，致病患誤以為真，陷於錯誤後，即以電話告知在店
    址等候之邱良誠病患症狀，旋將病患以自小客車載往邱良誠
    上開承租之處所〔渠等術語稱為「落店」（臺語），如欲推
    銷膠塊，則臺語暗語稱為「做粿」，如欲推銷鹿茸藥酒，則
    稱「做菜頭」，嗣由邱良誠或以詢問，或以把脈，或以目視
    方式看診，視病患症狀，佯稱其膠塊為多種藥材熬製而成之
    龜鹿二仙膠，具有療效，能治百病，其鹿茸則為臺灣野生水
    鹿，非人工飼養，無抗生素殘留，對人體很好，可治百病云
    云，或推銷龜鹿二仙膠，或推銷鹿茸藥酒。其膠塊之售價視
    病患資力、家庭狀況情況、銷售地點不同而定，為每盒1萬6
    千元至3萬6千元不等，鹿茸每兩浸泡藥酒之售價則為1,500
    至1,800元不等（鹿茸每兩成本不及200元），在北部地區售
    價最高，在中南部售價較低，至米酒、酒甕之價格另計。而
    鏢客成員為強化病患購買意願，多佯裝係一同前來搶購膠塊
    或鹿茸藥酒，並持現金數萬元作為道具。俟病患陷於錯誤同
    意以每盒膠塊16,000元或鹿茸藥酒每兩1,500元以上之高價
    購買後，邱良誠及其店內助理張榮信、陳平翰等人即將整支
    鹿茸切成片狀，連同上述之20餘種中藥材、草藥頭置入裝有
    米酒之酒甕中浸泡而製造偽藥酒，再由子○○、張榮信等司
    機搭載病患返家或到金融機構領款，病患因此各受有如附表
    壹之(二)及之(三)、貳之(二)之「購買金額」欄所示之損害。邱良
    誠集團等人即藉此方式營利，牟取暴利，詐得之款項由子○
    ○、地○○等外場鏢客與邱良誠平分或四、六拆帳。邱良誠
    集團成員實施詐騙、違反醫師法及藥事法等行，每月營業額
    約在40餘萬元之譜（被害人總計114名，詐騙所得金額約七
    百餘萬元）。
  (二)檢察官因認子○○、地○○2人就附表壹之(二)之(三)及貳之(二)
    、之(三)、之(四)部分亦涉犯藥事法第82條第1項製造偽藥罪、
    同法第83條第1項販賣偽藥罪、醫師法28條前段未具醫師資
    格擅自執行醫療業務罪、刑法第339條第1項詐欺取財罪。（
    子○○、地○○涉犯藥事法第82條第1項製造偽藥罪、同法
    第83條第1項販賣偽藥罪、刑法第339條第1項詐欺取財罪，
    有罪部分，已說明如上，以下論斷原起訴事實除去上開認定
    有罪部分以外者，詳如下述。）
二、按犯罪事實應依證據認定之，無證據不得認定犯罪事實；又
    不能證明被告犯罪者，應諭知無罪之判決，刑事訴訟法第15
    4條第2項、第301條第1項分別定有明文；而認定犯罪事實所
    憑之證據，雖不以直接證據為限，間接證據亦包括在內；然
    而無論直接或間接證據，其為訴訟上之證明，須於通常一般
    之人均不致有所懷疑，而得確信其為真實之程度者，始得據
    為有罪之認定，倘其證明尚未達到此一程度，而有合理之懷
    疑存在時，基於無罪推定之原則，即應為無罪之判決（最高
    法院76年臺上字第4976號判例參照）。另按被告之自白不得
    作為有罪判決之唯一證據，仍應調查其他必要之證據，以察
    其是否與事實相符，刑事訴訟法第156條第1、2項定有明文
    ，其立法目的乃欲以補強證據擔保自白之真實性，亦即以補
    強證據之存在，藉之限制自白在證據上之價值，而所謂補強
    證據，則指除該自白本身外，其他足資證明自白之犯罪事實
    確具有相當程度真實性之證據而言；雖其所補強者，非以事
    實之全部為必要，但亦須因補強證據與自白之相互利用，而
    足使犯罪事實獲得確信者，始足當之（最高法院74年臺覆字
    第10號判例參照）。又被告並無自證無罪之義務，此乃無罪
    推定之原則，刑事訴訟法第161條第1項規定：檢察官就被告
    犯罪事實，應負舉證責任，並指出證明之方法。故檢察官對
    於起訴之犯罪事實，應負提出證據及說服之實質舉證責任。
    倘其所提出之證據，不足為被告有罪之積極證明，或其指出
    證明之方法，無從說服法院以形成被告有罪之心證，基於無
    罪推定之原則，自應為被告無罪判決之諭知，亦有最高法院
    92年臺上字第128號判例可參。再者，「刑事訴訟法第156條
    第2項規定：被告或共犯之自白，不得作為有罪判決之唯一
    證據，仍應調查其他必要之證據，以察其是否與事實相符。
    立法旨意乃在防範被告或共犯自白之虛擬致與真實不符，故
    對自白在證據上之價值加以限制，明定須藉補強證據以擔保
    其真實性。所謂補強證據，係指除該自白本身之外，其他足
    以證明該自白之犯罪事實確具有相當程度真實性之證據而言
    ，雖所補強者，非以事實之全部為必要，但亦須因補強證據
    之質量，與自白之相互利用，足使犯罪事實獲得確信者，始
    足當之。共犯之自白，性質上仍屬被告之自白，縱先後所述
    內容一致，或經轉換為證人而具結陳述，仍屬不利己之陳述
    範疇，究非自白以外之其他必要證據，自不足作為證明其所
    自白犯罪事實之補強證據。」有最高法院96年度臺上字第
    5251號、96年度臺上字第1041號判決意旨可參。以上均屬「
    無罪推定」、「有疑唯利被告」原則。再按「刑法第339條
    第1項詐欺罪之成立，以意圖為自己或第三人不法所有，以
    詐術使人將本人或第三人之物交付為要件。」，亦有最高法
    院60年臺上字第2159號、46年臺上字第260號判例意旨亦可
    參。
三、【關於附表壹之(二)編號三、五、八、十一、十二、十四、二
    一、二二、二三、二四及壹之(三)；貳之(二)編號三、四、十、
    十二、十三（即甲○○部分）、十六、十九及貳之(三)、貳之
    (四)所示全部起訴事實】
  (一)關於附表壹之(二)編號三、五、八、十一、十二、十四、二
    一、二二、二三、二四及壹之(三)；貳之(二)編號三、四、十、
    十二、十六、十九及貳之(三)、貳之(四)所示檢察官起訴事實，
    檢察官「均未提出被害人指述筆錄」，也未進一步指出調查
    之途徑，則上開事實是否確實存在，難謂無疑。另附表貳之
    (二)編號十三部分（即原審認定有罪部分），被害人甲○○雖
    於警詢中指稱邱良誠即為詐騙伊之人，但並無法指認被告地
    ○○（見96偵字第525號案斗南分局警卷第152-154頁）。而
    被告於原審準備程序及本院審理中均否認本件犯行，同時又
    無任何共同正犯曾證稱被告地○○參與本案。故在無罪推定
    原則之下，只要法院最後未能就被告犯罪事實形成確信無疑
    的有罪心證時，即應判處被告無罪。檢察官就被告犯罪事實
    ，應負舉證責任，並指出證明之方法，為刑事訴訟法第161
    條所明定。而有罪判決書所記載之犯罪事實，為論罪科刑適
    用法律之基礎，故凡於適用法律有關之重要事項，必須詳加
    認定，明確記載，使事實認定與理由說明，互相適合，方為
    合法，果若犯罪之時間、地點、對象、交易方式等攸關犯罪
    構成要件之重要社會事實，縱經調查之能事，亦未能獲得澄
    清，則無法作為論罪科刑及適用法律之依據。從而，檢察官
    之舉證責任，不僅止於證明被告概略地從事若干犯罪，更應
    具體證明至該犯罪之次數、時間、地點、對象及方式，果若
    本院對於檢察官所提出之證據，以及其所提出之證明方法，
    已詳予調查審酌，逐一剖析，仍無從對於上開重要事項得出
    有罪心證，自應為無罪之判決。則上開檢察官起訴之事實，
    其犯罪之時間、地點、對象、交易方式，在欠缺被害人指證
    之情況下，如何獲得有罪之確信，檢察官未能具體提出，細
    究檢察官提出之證據資料，無法獲得確信。
  (二)檢察官另就如附表壹之(三)、貳之(三)及貳之(四)所示者，提出通
    訊監察錄音譯文本(一)及(二)為其證據。然而，細閱上開譯文內
    容，均屬截錄、片斷、簡短之對話，對話者也未於上開譯文
    內清楚指明，其犯罪之時間、地點、對象、交易方式、金額
    ，更無法由上開譯文本內獲得清楚而確定之證明。再者，檢
    察官也未能具體指出被害人之姓名、住居所等可資識別之資
    料，僅以如附表壹之(三)、貳之(三)及貳之(四)所示被害人特徵欄
    所載之概略方式記載。則是否確有上開被害人存在，又被害
    人是否確因詐騙而向被告購買物品，且購買之物品為何、被
    告等人所製造之偽藥物品為何，另被告等人係如何實行違反
    醫師法之犯行等等關於犯罪事實得否成立之事項，檢察官均
    未指出，縱經本院調查檢察官所舉之證述，也無法得出無庸
    置疑之有罪心證。
  (三)檢察官另就附表壹之(二)編號三、五、八、十一、十二、十四
    、二一、二二、二三、二四及壹之(三)；貳之(二)編號三、四、
    十、十二、十三、十六、十九及貳之(三)、貳之(四)部分，舉出
    如附表18之1及18之2筆記本為其佐證。上開筆記本之內容
    ，係由「邱良誠親筆記載」，紀錄參與之共犯、收得金額、
    販賣物品、被害人聯絡資料等等（見96偵字第525號案斗南
    分局警卷96偵525號警卷第236-239頁、第241-263頁），業
    據邱良誠於警詢時供稱：是我本人親自記載，因為被害人向
    我購買藥品，我再逐一登錄於記事本上，萬一被害人認為藥
    品不好用退貨，我才可以查詢（見同上卷第217-222頁），
    復為邱良誠於原審審理時供認：是我寫的，如果客戶要退的
    話，才有資料還給人家，而且知道是何人作的，要他把錢吐
    出來還給客戶（見原審卷(七)第73頁）。然而，究其本質仍屬
    「被告」邱良誠本人供述之衍生證據，必須有其他之證據為
    補強。上開筆記本之記載內容，無法澄清就該部分之犯罪事
    實被害人為何者具體可得特定之人。再者，該筆記內容也僅
    是記載「交易結果」，然而「交易過程為何」，透過該筆記
    內容無法獲得證明，舉凡被告等人如何施用詐術、販賣何項
    物品、販賣物品是否屬於偽藥、如何製造偽藥、由何人製造
    、如何看診實施醫療行為等等關係犯罪事實之成立要件，均
    無法徒憑該筆記本內容得到無庸置疑之心證，是檢察官以此
    欲證明上開未經被害人證實之犯罪事實，自難為本院所採。
  (四)由上，關於附表壹之(二)編號三、五、八、十一、十二、十四
    、二一、二二、二三、二四及壹之(三)；貳之(二)編號三、四、
    十、十二、十三、十六、十九及貳之(三)、貳之(四)所示「全部
     」起訴事實（即違反醫師法、詐欺、販賣及製造偽藥部分）
     ，本院勾稽檢察官所舉之證據，仍無法達到有罪之確信，
    自無從為被告等人不利之認定。
四、【關於附表附表壹之(二)編號一、二、四、六、七、九、十、
    十三、十五至二十、二五至二七、二九、三十及貳之(二)編號
    一、二、五至九、十三至十八、二十、二一部分等，被訴違
    反醫師法第28條前段未具醫師資格擅自執行醫療業務罪】
  (一)【關於被害人之供述】
    附表壹之(二)編號一（同貳之(二)編號一）戊○○○於警詢時證
    稱：邱醫師向我詢問病情、症狀，他「沒有」把脈，我有告
    訴邱醫師病情。附表壹之(二)編號二十丑○○稱：在那裡沒有
    人向我詢問病情、症狀，他們看我走路不方便，所以介紹我
    買「龜鹿二仙膠」，他沒有把脈，我沒有將病情告知歹徒，
    他有告訴我吃「龜鹿二仙膠」對腳部走路會改善。附表貳之
    (二)編號二丙○○稱：到了女中醫家，女中醫師就說藥不錯，
    龜鹿二仙膠是用珍貴藥材提煉七天七夜製成，專治婦人病及
    筋骨酸痛，一塊4萬多元，算我便宜一點是37,850元，我說
    我身上沒帶錢，那位女中醫師沒有向我看診，她說龜鹿二仙
    膠是多種珍貴藥材提煉，我聽了林姓母子及那位女醫師吃了
    那藥效果那麼好，所以就購買了。附表壹之(二)編號六Ｄ○○
    稱：我至上開邱良成住處後，邱良誠即詢問我病情並幫我把
    脈，我有將我的病情告知歹徒，他有告知藥材專治攝護腺之
    疾病，在那裡邱良誠他有幫我把脈並開立處方籤。附表壹之
    (二)編號七Ｃ○○○稱：到達後有一位自稱是邱先生的男子，
    便幫我把脈，詢問病情、症狀後，便向我推銷仙膠，告訴我
    「仙膠」的妙處及使用的方法，即以酒浸泡，後來我便向他
    購買1盒仙膠。附表壹之(二)編號九酉○○稱：在邱良誠的台
    南住宅時，是邱良誠向我詢問病情、症狀，邱良誠有幫我把
    脈問診。沒有開立處方籤。我有將病情告知邱良誠。附表壹
    之(二)編號十乙○○稱：有一對男女向我搭訕，說「鹿膠」可
    以治酸痛，我不疑有詐向他們買64,000元、二盒，重多少我
    不知道，帶我到台南市殯儀館附近住宅取藥，向我問診的人
    是邱良誠。附表壹之(二)編號十三亥○○○稱：邱良誠幫我把
    脈後稱，我身體很虛弱，在那裡陌生夫婦一搭一唱說藥酒〈
    鹿茸藥酒〉是很珍貴藥材，且邱醫師也不常來，我聽完後購
    買鹿茸藥酒一甕。附表壹之(二)編號十五庚○○○稱：在那裡
    邱中醫師及一名助手有向我詢問病情、症狀，沒有把脈，我
    有告訴邱中醫師病情，他說龜鹿二仙膠可以治療身體筋骨酸
    痛，如果沒吃他的藥我半年內會中風。附表壹之(二)編號十六
    （同貳之(二)編號五）Ｂ○○稱：邱良誠有以手按我腳部後稱
    我身體腎臟不好，若不服用龜鹿二仙膠會腦溢血、中風等症
    狀，他沒有幫我把脈，我有告訴邱良誠我身體患有糖尿病等
    症狀。附表壹之(二)編號十七癸○○稱：邱良誠有以手幫我們
    夫婦把脈後稱我身體腿部退化，在場陌生夫婦遂一搭一唱說
    「龜鹿二仙膠」是很珍貴的藥材所提煉，而且邱醫師也不常
    來等，於是我就購買了龜鹿二仙膠。附表壹之(二)編號十八（
    同貳之(二)編號六）黃○○則未陳稱邱良誠有何關於問、看診
    等行為。附表壹之(二)編號十九未○○○稱：我當日被帶到斗
    南去時，對方沒有幫我把脈，她們只說一帖藥吃下去就會好
    了，並說她們也有向賣藥的人買了十萬元的藥，賣我藥的男
    子都沒有說什麼話，也沒有問我病情，就直接去抓藥了。附
    表貳之(二)編號七巳○○稱：在那裡沒有人向我詢問病情、症
    狀，邱良誠有對我把脈並稱我心臟不好，要吃藥不然會中風
    等等，我沒有將病情告知歹徒。附表壹之(二)編號二十Ｅ○○
    稱：在那裡沒有人向我詢問病情、症狀，邱良誠有對我把脈
    並稱我心臟不好，要吃藥不然會中風等等，我沒有將病情告
    知歹徒。邱醫師有看我眼睛及手，他說我有長瘤，邱醫師有
    把脈，我有告訴邱醫師病情，他說該藥材可以治療身體筋骨
    酸痛，他有當場提供藥方。附表貳之(二)編號八己○○稱：邱
    良誠用手指在我搖晃之後便對我說：我血液循環不良，要吃
    藥不然會中風等等，之後就便鼓吹我購買藥材。附表貳之(二)
    編號九申○○○稱：邱良誠幫我把脈後告知我骨頭不好，故
    開仙膠給我服用，仙膠對骨頭很好，因此我向他買了一斤仙
    膠，我有告知他我骨頭常有毛病。附表壹之(二)編號二五辛○
    ○稱：邱醫師替我看我的小腿，他有告訴我症狀，但我忘記
    內容了，他沒有把脈，我只有將我的病情告訴在醫院向我搭
    訕之女子，他沒有把脈及開處方籤。附表貳之(二)編號十一Ｆ
    ○○稱：邱良誠向我詢問病情、症狀，並有把脈，我有將病
    情告知歹徒，他沒有開處方籤。附表貳之(二)編號十三甲○○
    稱：有一對男女自動對我搭訕說，他的父親肺氣管炎吃龜鹿
    二仙膠後完全痊癒，而剛好我也有肺氣管病，因此我便相信
    而搭上該對男女的車，車子抵達台南市某住宅大樓1樓，到
    達後有人向我問診。附表貳之(二)編號十四宙○○稱：邱良誠
    向我問診，沒有幫我把脈，我沒有告訴邱醫師症狀。邱良誠
    有推銷龜鹿二仙膠，說服用龜鹿二仙膠對骨頭酸痛很有療效
    ，邱良誠有問診，沒有開出處方籤。附表貳之(二)編號十五宇
    ○○稱：邱良誠有以手幫我摸腳後稱我腎臟不好身體很差，
    在場陌生人遂一搭一唱說龜鹿二仙膠是很珍貴藥材所提煉很
    成，且邱醫師也不常來，他沒有開處方籤。附表壹之(二)編號
    二六午○○稱：有向我諮詢病情症狀，他有把脈，我有將我
    本身瘠髓骨刺、腰部酸痛等症狀告知子○○，他們有對我說
    鹿茸藥酒可治療瘠髓酸痛等骨頭痠痛療效，我才向他們購買
    ，他有向我把脈問診，無開處方籤。附表貳之(二)編號十七戌
    ○○○稱：邱良誠有以手幫我把脈後稱：我身體眼睛、指甲
    及腳關節退化，在場陌生人遂一搭一唱說龜鹿二仙膠是很珍
    貴藥材所提煉很成，且邱醫師也不常來，於是我購買了龜鹿
    二仙膠2盒，他沒有開處方籤。附表貳之(二)編號十八Ｇ○○
    ○稱：邱良誠有以手在我眼前比一比後稱我腎臟、肝臟、心
    臟都不好，身體很差，在場陌生人遂一搭一唱說龜鹿二仙膠
    是很珍貴藥材所提煉而成，且邱醫師也不常來，於是我購買
    了龜鹿二仙膠3盒，他沒有開處方籤。附表壹之(二)編號二七
    玄○○稱：邱良誠有以手幫我把脈後稱我身體很差，腳會酸
    痛，行動不便，在場陌生人遂一搭一唱說龜鹿二仙膠是很珍
    貴藥材所提煉而成，且邱醫師也不常來，於是我購買了龜鹿
    二仙膠1盒。附表壹之(二)編號二八丁○○稱：向我問診之人
    就是邱良誠。附表壹之(二)編號二九（同貳之(二)編號二十）辰
    ○○稱：邱良誠有以手按我腳部、看我手指頭指甲及翻眼皮
    看眼睛等問診，是否有把脈，我忘記了，看診後邱醫師告訴
    我說我腿部退化，要服用說龜鹿二仙膠，不然一年後，我腿
    就不能走路。附表壹之(二)編號三十Ａ○○稱：邱良誠向我詢
    問病情，他有把脈，我沒有將我的病情告知歹徒，是邱良誠
    向我推銷龜鹿二仙膠。附表貳之(二)編號二一寅○○稱：邱良
    誠有以手指指示要我用眼睛看他指示的方向，還有壓我的小
    腿後稱：我的腎臟不好、肝火大造成腸子吸水較多，要多喝
    開水，邱良誠就開始向我介紹龜鹿二仙膠是很珍貴藥材所提
    煉而且邱醫師也不常來機會難得，於是我就購買了龜鹿二仙
    膠三盒。
  (二)按醫師法所謂醫療行為，係指以治療、矯正或預防人體疾病
    、傷害、殘缺為目的，所為之診察、診斷及治療，或基於診
    察、診斷結果，以治療為目的，所為之處方、用藥、施術或
    處置等行為之全部或一部，行政院衛生署84年7月18日衛署
    醫字第84032858號早有函文可資參考（參原審卷(二)第142頁
    ）。是醫師法所指之醫療行為，必須行為人出於治療之目的
    為使受診療者之病情有所改善者而言。勾稽以上被害人之供
    述可見，邱良誠或自稱為中醫師、或觀看被害人看眼睛、或
    對被害人把脈、或按壓被害人之身體等等，然而，邱良誠僅
    泛稱被害人健康問題，或先向其他共犯取得被害人之病情資
    料，藉以準確說出被害人之病症，致被害人信以為真，再誇
    飾被害人之病情，使被害人因此受騙上當購買高價偽藥，被
    告等人均未具體診斷其病因，只是在宣稱其所販賣之偽藥對
    人體各式疾病均有助益。被告等人之目的，僅為「詐取被害
    人財物」，並非治療被害人之疾病，自非基於診斷結果所為
    處方，自不得與前述以治療、矯正或預防人體疾病、傷害、
    殘缺為目的，所為之診察、診斷及治療，或基於診察、診斷
    結果，以治療為目的，所為之處方、用藥、施術或處置之醫
    療業務等同視之，與醫療行為有間。且邱良誠集團亦未見扣
    得任何處方紙條，被害人也未曾指稱邱良誠等有開立處方為
    證，難認被告2人及共同正犯邱良誠等人有以治療為目的，
    基於看診之結果，而為之開立處方行為。揆諸前開說明，自
    難認其2人有何施行醫療業務，無法認定被告2人有何違反醫
    師法第28條前段之犯行。
五、【共犯組成結構之認定】
  (一)【附表壹之(二)編號一、貳之(二)編號一）】檢察官認參與此部
    分之共犯除邱良誠外，尚有被告子○○、地○○及蘇秀絨，
    無非以戊○○○於警詢時指稱：（問：在醫院向你搭訕之人
    是否為警方提示涉嫌人名冊內之人？）有，編號1號邱良誠
    是中醫師；2號子○○就是送貨及收錢的人；10號蘇秀絨、1
    2號地○○二人就是跟我搭訕的姐妹。我在邱醫師的家中購
    買藥品（見96偵字第525號案斗南分局警卷96偵525號警卷第
    1-3頁）。然而，如附表編號18之2筆記本內容所示，當天
    參與之共犯為「石傳」、「阿娥」，又該筆記本係由「邱良
    誠親筆記載」，紀錄參與之共犯、收得金額、販賣物品、被
    害人聯絡資料等等（同上卷第236-239頁、第240-263頁），
    業據邱良誠於警詢時供稱：是我本人親自記載，因為被害人
    向我購買藥品，我再逐一登錄於記事本上，萬一被害人認為
    藥品不好用退貨，我才可以查詢（同上卷第217-222頁），
    復為邱良誠於本院審理時供認：是我寫的，如果客戶要退的
    話，才有資料還給人家，而且知道是何人作的，要他把錢吐
    出來還給客戶（見原審卷(七)第73頁）。可見上開筆記本對於
    共犯之記載，均由邱良誠逐一記錄，供作分帳及日後退還款
    項之用，必須清楚正確。相較而言戊○○○於警詢時，僅係
    由警察提示被告等人照片供其指認，並未面對面觀看被告，
    且於事發後亦經過一段時間，是否仍可正確無誤指認被告等
    人，顯然留有疑問。至於檢察官認為被告子○○、地○○參
    與此部分犯行，從憑被害人之單一指述，尚難盡信。
  (二)【附表貳之(二)編號二】
    檢察官認參與此部分之共犯除邱良誠、王月品外，尚有許嫈
    媛、地○○、許鴻仁，無非以丙○○於警詢時指稱：許鴻仁
    就是送貨到我家中的人、地○○是我在邱太太家中遇到（見
    同上卷第19-22頁）。但是，如附表編號18之2筆記本內容
    所示，當天參與之共犯，邱良誠僅記載「小蘋」、「阿明」
    、「阿道」、「媽」，又關於許鴻仁、地○○、許嫈媛之簡
    稱，邱良誠於原審審理時供證分別為「仁」、「英」、「媛
    」（見原審卷(七)第254頁），可見上開筆記本內並無關於許
    嫈媛、地○○、許鴻仁之記載。又該筆記本係供分帳之用較
    無錯誤之虞，相較而言，丙○○於警詢時，僅係由警察提示
    被告等人照片供其指認，並未面對面觀看被告，且於事發後
    亦經過一段時間，是否仍可正確無誤指認被告等人，顯然留
    有疑問，丙○○也於原審審理時證述許嫈媛、地○○、許鴻
    仁沒有參與（見原審卷(七)第178頁反面至179頁）。是檢察官
    認為被告地○○參與此部分犯行，徒憑丙○○於警詢之單一
    指述，尚存有錯誤風險。
  (三)【附表壹之(二)編號九】
    檢察官認參與此部分之共犯除邱良誠外，尚有子○○，無非
    以酉○○於警詢時指稱：〈經警方提供嫌疑人照片〉，因經
    過九個月我已不能確認，但我認得人犯照片，編號1 的邱良
    誠就是邱醫師，現場另有編號2號子○○在場（見同上卷第
    86-88頁）。但是，就此部分，酉○○僅陳述「子○○」在
    場，然子○○是向其搭訕，抑或送貨收取金錢，均未見酉○
    ○更進一步說明，是檢察官認為被告子○○參與此部分犯行
    ，徒憑酉○○於警詢之單一指述，又未清楚陳述，是就檢察
    官所舉之證據，尚難論斷被告子○○有參與此部分之犯罪事
    實。
  (四)【附表壹之(二)編號十五】
    檢察官認參與此部分之共犯除邱良誠外，尚有子○○、陳淑
    津、陳平翰，無非以庚○○○於警詢時指稱：編號1號邱良
    誠是中醫師；2號子○○就是中醫師助手；3號陳平翰、7號
    陳淑津。我在邱醫師的家中購買藥品。他們說是龜鹿二仙膠
    ，一斤35,000元，我買6斤，事後不夠錢，退2斤，陳平翰載
    我至士林郵局領錢（見同上卷第97-99頁）。但是，如附表
    編號18之2筆記本內容所示，當天參與之共犯，邱良誠記
    載「道父」、「媽」、「誠」、「明」，未見有子○○、陳
    淑津、陳平翰之記載，庚○○○所述，已無佐證。參酌該筆
    記本係供分帳之用較無錯誤之虞，相較而言，庚○○○於警
    詢時，僅係由警察提示被告等人照片供其指認，並未面對面
    觀看被告，且於事發後亦經過一段時間，是否仍可正確無誤
    指認被告等人，顯然留有疑問。是檢察官認為被告子○○參
    與此部分犯行，徒憑庚○○○於警詢之單一指述，尚存有錯
    誤風險。
  (五)【附表壹之(二)編號二九】
    檢察官認參與此部分之共犯除邱良誠、許嫈媛、許鴻仁、地
    ○○、張榮信外，尚有子○○，無非以辰○○於警詢時指稱
    ：是編號2 號子○○載我回家，且向我取款，我當場交付予
    子○○（見同上卷第205-207頁）。但是，如附表編號18
    之1筆記本內容所示，當天參與之共犯，邱良誠記載「阿仁
    」、「英」、「小鳳」、「媛」、「信」，均未見有子○○
    之代號「萬師」之記載。參酌該筆記本係供分帳之用較無錯
    誤之虞，相較而言，辰○○於警詢時，僅係由警察提示被告
    等人照片供其指認，並未面對面觀看被告，且於事發後亦經
    過一段時間，是否仍可正確無誤指認被告等人，顯然留有疑
    問，對照張榮信於原審審理時供認：載可能是我載的（見原
    審卷(七)第307頁），辰○○應係誤認張榮信為子○○之故。
    是本項事實參與共犯之認定，檢察官認為被告子○○參與此
    部分犯行，徒憑辰○○於警詢之單一指述，尚存有錯誤風險
    。
  (六)【附表壹之(二)編號三十】
    檢察官認參與此部分之共犯除邱良誠、陳平翰外，尚有子○
    ○，無非以Ａ○○於警詢時指稱：是編號2 號之子○○載我
    回家拿錢（見同上卷第208-211頁）。但是，如附表編號
    18 之1筆記本內容所示，當天參與之共犯，邱良誠記載「阿
    漢」，均未見有子○○之代號「萬師」之記載。參酌該筆記
    本係供分帳之用較無錯誤之虞，相較而言，Ａ○○於警詢時
    ，僅係由警察提示被告等人照片供其指認，並未面對面觀看
    被告，且於事發後亦經過一段時間，是否仍可正確無誤指認
    被告等人，顯然留有疑問。是本項事實參與共犯之認定，檢
    察官認為被告子○○參與此部分犯行，徒憑Ａ○○於警詢之
    單一指述，尚存有錯誤風險。
六、被告2人關於上開三至五所示不能證明之犯行，既乏其他積
    極證據足資證明被告2人確有上開行為，檢察官也未能具體
    指出被告等上開犯行確實存在，揆諸前揭說明，要不得遽以
    藥事法第82條第1項製造偽藥、第83條第1項販賣偽藥、醫師
    法第28條前段、刑法第339條第1項詐欺取財罪等罪相繩，本
    應就此部分為被告2人無罪之諭知，惟觀之檢察官起訴意旨
    ，係以被告此部分與上開有罪部分，具有集合犯之包括一罪
    關係，基於審判不可分之原則，爰均不另為無罪之諭知。
據上論斷，應依刑事訴訟法第368條、第369條第1項前段、新修
正刑法第2條第1項、修正前刑法第51條第5款。判決如主文。
本案經檢察官郭珍妮到庭執行職務。
中    華    民    國    99    年    2     月    25    日
                  刑事第四庭    審判長法  官  吳志誠
                                      法  官  吳森豐
                                      法  官  彭喜有
以上正本證明與原本無異。
如不服本判決應於收受送達後10日內向本院提出上訴書狀，其未
敘述上訴理由者，並得於提起上訴後10日內向本院補提理由書（
均須按他造當事人之人數附繕本）「切勿逕送上級法院」。
                                      書記官  黃子起
中    華    民    國    99    年    2     月    25    日
附表壹之(一)被告子○○【有罪部分】：
┌────────────────────────────────────┐
│【有罪部分犯罪事實】：即原判決附表壹(三)所示之罪及犯罪事實欄所示之犯罪事實│
├──┬──────────────────┬────┬─────────┤
│編號│ 犯罪事實                           │所犯罪名│宣告罪名及刑之內容│
│    │                                    │        │                  │
├──┼──────────────────┼────┼─────────┤
│    │子○○前於民國87年間，因偽造文書案件│        │                  │
│    │，經臺灣南投地方法院以87年度訴字第27│        │                  │
│    │5號判處有期徒刑5月，如易科罰金，以銀│        │                  │
│    │元300元折算1日，嗣經臺灣高等法院臺中│        │                  │
│    │分院以87年度上訴字第2579號、最高法院│        │                  │
│    │以90年度臺上字第669號均駁回上訴而確 │        │                  │
│    │定，於90年9月10日易科罰金執行完畢。 │        │                  │
│    │仍不思悔改，自95年2月中旬某日9時許，│        │                  │
│    │至95年10月12日止，分別與邱良誠、許嫈│        │                  │
│    │媛、地○○、張榮信及許鴻仁，共同意圖│        │                  │
│    │為自己不法之所有，基於詐欺、或販賣、│        │                  │
│    │或製造偽藥之概括犯意聯絡，連續為下列│        │                  │
│    │編號一至六之行為；另又與邱良誠等人分│        │                  │
│    │別共同為下列編號七至十五行為：      │        │                  │
├──┼──────────────────┼────┼─────────┤
│一  │丑○○【原判決一(六)即起訴書附表一編號│刑法第  │共同連續製造偽藥，│
│    │20者】                              │339條第1│累犯，處有期徒刑壹│
│    │邱良誠、子○○及另1名姓名年籍不詳之 │項詐欺取│年，減為有期徒刑陸│
│    │成年女子1名，明知附表編號24所示龜 │財罪、藥│月。扣案如附表編│
│    │鹿二仙膠塊，係未經核准，擅自製造之偽│事法第83│號1、18-1、18-3、 │
│    │藥，竟於95年2月中旬某日9時許，由上開│條第1項 │18-4、18-6、18-8、│
│    │姓名不詳3名成年女子，在址設臺北市雨 │販賣偽藥│18-9、19、23至26、│
│    │聲街105號之臺北市立聯合醫院陽明院區 │罪      │28、29-1、29-2、39│
│    │（下稱陽明醫院），見丑○○隨即趨前搭│        │、43、44、48、49、│
│    │訕，見丑○○因膝蓋骨跌傷、走路不便，│        │50、53、71、73、89│
│    │隨即謊稱上開龜鹿二仙膠塊可供治療，邱│        │、90、91、92、93、│
│    │秀萍誤信後，被帶往雨聲街租屋處。到達│        │94、96、98所示之物│
│    │後，因丑○○曾膝蓋骨跌倒受傷，走路比│        │，均沒收。        │
│    │較不方便，邱良誠便向丑○○推銷前揭龜│        │                  │
│    │鹿二仙膠，誆稱服用後對腳部走路會有所│        │                  │
│    │改善，丑○○誤信受騙，因而向邱良誠購│        │                  │
│    │買如附表編號24所示之龜鹿二仙膠1斤 │        │                  │
│    │，共36,000元，丑○○留下其電話及住址│        │                  │
│    │，隔天由子○○至丑○○住處收取金錢，│        │                  │
│    │再攜回轉交與邱良誠，而詐騙得手。    │        │                  │
├──┼──────────────────┼────┤                  │
│二  │文獻松【原判決一(十四)即起訴書附表一編號│刑法第  │                  │
│    │41者】                              │339條第1│                  │
│    │邱良誠、子○○、許嫈媛、「阿明」，明│項詐欺取│                  │
│    │知附表編號28所示中藥材，係未經核准│財罪、藥│                  │
│    │，擅自製造之偽藥，又將上開中藥材、鹿│事法第82│                  │
│    │茸泡製成藥酒而宣傳其療效，亦屬未經核│條第1項 │                  │
│    │准擅自製造之偽藥。於95年4月13日下午 │製造偽藥│                  │
│    │某時許，由許嫈媛在臺北榮總醫院，見文│罪、藥事│                  │
│    │獻松隨即趨前搭訕，表明要帶文獻松前往│法第83條│                  │
│    │看病，文獻松上當後，與許嫈媛及子○○│第1項販 │                  │
│    │共乘計程車前往雨聲街租屋處。到達後，│賣偽藥罪│                  │
│    │邱良誠詢問文獻松病情、症狀後，表示購│        │                  │
│    │買鹿茸藥酒按其指示方式服用，就可治病│        │                  │
│    │，文獻松受騙表明購買之意後，邱良誠即│        │                  │
│    │指示「阿明」將不明中藥材、鹿茸浸入米│        │                  │
│    │酒內，當場泡製成鹿茸偽藥酒1罈，邱良 │        │                  │
│    │誠再將上開鹿茸藥酒1罈售與文獻松，另 │        │                  │
│    │責由「阿明」載運上開藥酒至文獻松住處│        │                  │
│    │，並當場收得現金93,000元，「阿明」再│        │                  │
│    │攜回交與邱良誠，而詐騙得手。        │        │                  │
├──┼──────────────────┼────┤                  │
│三  │Ｄ○○【原判決一(十五)即起訴書附表一編號│刑法第  │                  │
│    │43者】                              │339條第1│                  │
│    │邱良誠、子○○、許嫈媛及張榮信，明知│項詐欺取│                  │
│    │附表編號28所示之中藥材，係未經核准│財罪、藥│                  │
│    │，擅自製造之偽藥，於95年4月13日9時許│事法第83│                  │
│    │，由許嫈媛及子○○在臺北榮總醫院，見│條第1項 │                  │
│    │Ｄ○○隨即趨前搭訕閒聊藉以取信Ｄ○○│販賣偽藥│                  │
│    │後，由許嫈媛引導Ｄ○○前往雨聲街租屋│罪      │                  │
│    │處。到達後，邱良誠假意向Ｄ○○詢問病│        │                  │
│    │情，並誆稱上開中藥材專治攝護腺之疾病│        │                  │
│    │，Ｄ○○誤信受騙後，因而向邱良誠購買│        │                  │
│    │如附表編號28所示之中藥材、附表編│        │                  │
│    │號26所示鹿茸20兩，另責由張榮信將上開│        │                  │
│    │中藥材及鹿茸載至Ｄ○○住處，收得現金│        │                  │
│    │43,000元，張榮信將之攜回交與邱良誠，│        │                  │
│    │而詐騙得手。                        │        │                  │
├──┼──────────────────┼────┤                  │
│四  │Ｃ○○○【原判決一(十六)即起訴書附表一編│刑法第  │                  │
│    │號45者】                            │339條第1│                  │
│    │邱良誠、許嫈媛、子○○、「阿明」及另│項詐欺取│                  │
│    │1名姓名年籍不詳之成年女子，明知附表 │財罪、藥│                  │
│    │編號24所示龜鹿二仙膠塊，係未經核准│事法第83│                  │
│    │，擅自製造之偽藥，於95年4月21日某時 │條第1項 │                  │
│    │許，由許嫈媛及上開姓名年籍不詳女子，│販賣偽藥│                  │
│    │在臺北榮總醫院，見Ｃ○○○隨即趨前搭│罪      │                  │
│    │訕，獲悉Ｃ○○○有假性癲癇的病症，便│        │                  │
│    │詐稱認識1位醫生，可帶Ｃ○○○前往， │        │                  │
│    │Ｃ○○○上當後，由子○○開車載上開3 │        │                  │
│    │人至雨聲街租屋處。到達後，邱良誠假意│        │                  │
│    │向Ｃ○○○詢問病情、症狀後，便推銷上│        │                  │
│    │開龜鹿二仙膠及告知該藥之妙處及使用方│        │                  │
│    │法，Ｃ○○○誤信受騙，因而向邱良誠購│        │                  │
│    │買如附表編號24所示之龜鹿二仙膠1盒 │        │                  │
│    │，共計28,000元，邱良誠另責由「阿明」│        │                  │
│    │載送上開龜鹿二仙膠至Ｃ○○○住處，並│        │                  │
│    │當場收得現金，「阿明」再攜回交與邱良│        │                  │
│    │誠，而詐騙得手。                    │        │                  │
├──┼──────────────────┼────┤                  │
│五  │乙○○【原判決一即起訴書附表一編號│刑法第  │                  │
│    │64者】                              │339條第1│                  │
│    │邱良誠、許鴻仁、子○○及另1名姓名年 │項詐欺取│                  │
│    │籍不詳之成年女子，共同基於意圖為自己│財罪、藥│                  │
│    │不法所有及販賣偽藥之犯意聯絡，明知如│事法第83│                  │
│    │附表編號24所示之龜鹿二仙膠，係未經│條第1項 │                  │
│    │核准，擅自製造之偽藥。於95年6月14日 │販賣偽藥│                  │
│    │，由許鴻仁及上開女子，在成大醫院見王│罪      │                  │
│    │秀碧隨趨前搭訕，騙稱上開龜鹿二仙膠為│        │                  │
│    │「鹿膠」，可醫治酸痛，乙○○受騙後，│        │                  │
│    │即為許鴻仁及上開女子帶同前往國民路租│        │                  │
│    │屋處。到達後，邱良誠假意向乙○○詢問│        │                  │
│    │病情，並誆稱龜鹿二仙膠可治療酸痛，王│        │                  │
│    │秀碧因而受騙，向邱良誠購買上開龜鹿二│        │                  │
│    │仙膠2斤，共計64,000元，邱良誠則委由 │        │                  │
│    │子○○載同乙○○返回其住所，另至永康│        │                  │
│    │郵局領取現金，乙○○當場交與子○○，│        │                  │
│    │子○○攜回轉交與邱良誠，而詐騙得手。│        │                  │
├──┼──────────────────┼────┤                  │
│六  │亥○○○【原判決一即起訴書附表一編│刑法第  │                  │
│    │號68者】                            │339條第1│                  │
│    │邱良誠、「阿道」、「阿盆」及子○○  │項詐欺取│                  │
│    │，明知附表編號28所示之中藥材，係未│財罪、藥│                  │
│    │經核准，擅自製造之偽藥，又將上開中藥│事法第82│                  │
│    │材、鹿茸泡製成藥酒而宣傳其療效，亦屬│條第1項 │                  │
│    │未經核准擅自製造之偽藥。於95年6月16 │製造偽藥│                  │
│    │日某時許，由「阿道」、「阿盆」在址設│罪、藥事│                  │
│    │臺南市○○區○○路2段22號之郭綜合醫 │法第83條│                  │
│    │院（下稱郭綜合醫院）內，見亥○○○隨│第1項販 │                  │
│    │即趨前搭訕，佯稱有位醫生醫術高明，可│賣偽藥罪│                  │
│    │替人免費看診把脈，邀亥○○○與其等前│        │                  │
│    │往治療，亥○○○受騙後，遂與「阿道」│        │                  │
│    │、「阿盆」前往國民路租屋處。到達後，│        │                  │
│    │邱良誠佯裝關心亥○○○病況，謊稱陳賴│        │                  │
│    │花菊身體很虛弱，在旁之「阿道」、「阿│        │                  │
│    │盆」亦一搭一唱，誆稱如邱良誠所販賣之│        │                  │
│    │鹿茸藥酒係十分珍貴之藥材，邱良誠鮮少│        │                  │
│    │到此販賣，難得可貴，服用後可治酸痛，│        │                  │
│    │亥○○○因而受騙，表明向邱良誠購買之│        │                  │
│    │意，邱良誠隨即將上開中藥材、鹿茸及米│        │                  │
│    │酒當場浸泡成係屬偽藥之鹿茸藥酒1甕， │        │                  │
│    │由子○○載同亥○○○及上開藥酒返回陳│        │                  │
│    │賴花菊住處，亥○○○交付現金87,000元│        │                  │
│    │與子○○，子○○再攜回交與邱良誠，而│        │                  │
│    │詐騙得手。                          │        │                  │
├──┼──────────────────┼────┼─────────┤
│七  │Ｂ○○【原判決三即起訴書附表一編號72│刑法第  │共同明知為偽藥而販│
│    │者】                                │339條第1│賣，累犯，處有期徒│
│    │邱良誠、許鴻仁、地○○、子○○及另1 │項詐欺取│刑陸月，減為有期徒│
│    │名姓名年籍不詳綽號「阿德」之成年男子│財罪、藥│刑月，扣案如附表│
│    │，共同基於意圖為自己不法所有及販賣偽│事法第83│編號1、18-2、18-│
│    │藥之犯意聯絡，明知如附表編號24所示│條第1項 │3、18-4、18-6、18-│
│    │之龜鹿二仙膠，係未經核准，擅自製造之│販賣偽藥│8、18-9、19、23、 │
│    │偽藥，於95年7月5日上午8時許，由許鴻 │罪      │24、48、49、50、53│
│    │仁、地○○及「阿德」，在址設雲林縣西│        │、71、73、79所示之│
│    │螺鎮新豐里新社321-90號之慈愛綜合醫院│        │物，均沒收。      │
│    │（現改稱財團法人彰化基督教醫院雲林分│        │                  │
│    │院，下稱慈愛醫院），見Ｂ○○隨趨前搭│        │                  │
│    │訕，佯稱伊岳母服用邱醫師藥材後，身體│        │                  │
│    │健壯，介紹Ｂ○○前往購買，Ｂ○○受騙│        │                  │
│    │應允，遂搭乘由許鴻仁所駕駛之自小客車│        │                  │
│    │至雲林縣斗南鎮○○○路附近之邱良誠租│        │                  │
│    │屋住處（下稱斗南鎮租屋處）。到達後，│        │                  │
│    │Ｂ○○告知邱良誠其患有糖尿病等症狀，│        │                  │
│    │邱良誠佯裝用手按Ｂ○○腳部，隨即謊稱│        │                  │
│    │Ｂ○○身體腎臟不好，向Ｂ○○推銷上開│        │                  │
│    │龜鹿二仙膠，並騙稱若不服用龜鹿二仙膠│        │                  │
│    │會有腦溢血、中風等疾病，Ｂ○○因而誤│        │                  │
│    │信向邱良誠購買龜鹿二仙膠3盒，共計   │        │                  │
│    │66,000元，邱良誠再責由子○○載Ｂ○○│        │                  │
│    │返回住處取款，Ｂ○○當場交付現款    │        │                  │
│    │66,000元與子○○，子○○再攜回交與邱│        │                  │
│    │良誠，而詐騙得手。                  │        │                  │
├──┼──────────────────┼────┼─────────┤
│八  │癸○○【原判決四即起訴書附表一編號73│刑法第  │共同明知為偽藥而販│
│    │者】                                │339條第1│賣，累犯，處有期徒│
│    │邱良誠、子○○及另2名姓名年籍不詳之 │項詐欺取│刑肆月，減為有期徒│
│    │成年男女各1名，共同基於意圖為自己不 │財罪、藥│刑貳月，扣案如附表│
│    │法所有及販賣偽藥之犯意聯絡，明知如附│事法第83│編號1、18-2、18-│
│    │表編號24所示之龜鹿二仙膠，係未經核│條第1項 │3、18-6、18-8、18-│
│    │准，擅自製造之偽藥，於95年7月6日上午│販賣偽藥│9、19、23、24、48 │
│    │10時許，由上開2名姓名年籍不詳之成年 │罪      │、49、50、53所示  │
│    │男女，在慈愛醫院內，見癸○○隨趨前搭│        │之物，均沒收      │
│    │訕，隨即佯稱伊先生在崙背鄉當隨車搬運│        │                  │
│    │工，因身體腿部受傷酸痛，自服用邱醫師│        │                  │
│    │之藥材後，身體健壯，哄騙可介紹癸○○│        │                  │
│    │一同前往看診，癸○○遂駕車跟隨上開2 │        │                  │
│    │名男女至斗南鎮租屋處。到達後，癸○○│        │                  │
│    │告知邱良誠其有腿部退化等症狀，邱良誠│        │                  │
│    │謊稱癸○○有腿部退化之疾病，並誆稱上│        │                  │
│    │開之龜鹿二仙膠可治療身體酸痛等症狀，│        │                  │
│    │在旁之上開成年男女亦一搭一唱，謊說龜│        │                  │
│    │鹿二仙膠係珍貴藥材所提煉，邱良誠很少│        │                  │
│    │至此，藥材難得可貴，癸○○因而受騙，│        │                  │
│    │向邱良誠購買龜鹿二仙膠2盒，共計40,00│        │                  │
│    │0元，邱良誠責由子○○開車尾隨至林英 │        │                  │
│    │二住處取款，癸○○當場交付現款40,000│        │                  │
│    │元與子○○，再由子○○交上開現款攜回│        │                  │
│    │交與邱良誠，而詐騙得手。            │        │                  │
├──┼──────────────────┼────┼─────────┤
│九  │黃○○【原判決五即起訴書附表一編號74│刑法第  │共同明知為偽藥而販│
│    │者】                                │339條第1│賣，累犯，處有期徒│
│    │邱良誠、許鴻仁、地○○及子○○，共  │項詐欺取│刑肆月，減為有期徒│
│    │同基於意圖為自己不法所有及販賣偽藥之│財罪、藥│刑貳月，扣案如附表│
│    │犯意聯絡，明知附表編號28所示之中藥│事法第83│編號1、18-2、18-│
│    │材，係未經核准，擅自製造之偽藥，於  │條第1項 │3、18-4、18-6、18-│
│    │95年7月10日前之某日中午12時，由許鴻 │販賣偽藥│8、18-9、19、25、2│
│    │仁、地○○在慈愛醫院內，見黃○○隨趨│罪      │6、28、48、49、50 │
│    │前搭訕，藉機探詢黃○○前來醫院看診原│        │、53、71、73、79、│
│    │因，獲悉黃○○左腳膝關節開刀12次，楊│        │91、93、94、96、98│
│    │鳳謀並自稱先前購買來路不明之青草膠被│        │所示之物，均沒收。│
│    │騙20,000元，許鴻仁、地○○即佯稱要協│        │                  │
│    │同黃○○討回被騙金額，亦伺機向黃○○│        │                  │
│    │謊說欲至友人住處，隨即載同黃○○前往│        │                  │
│    │斗南鎮租屋處。到達後，許鴻仁佯裝向邱│        │                  │
│    │良誠購買鹿茸，黃○○當場見該鹿茸色澤│        │                  │
│    │鮮豔，誤為新鮮，同時許鴻仁、地○○亦│        │                  │
│    │在旁吹噓上開鹿茸珍貴且稀少，邱良誠亦│        │                  │
│    │在旁詐騙該鹿茸珍貴且稀少，且其所販賣│        │                  │
│    │之中藥材對其病症具有療效，黃○○誤信│        │                  │
│    │後，隨即向邱良誠購買鹿茸12兩、上開中│        │                  │
│    │藥材1包及米酒若干，合計20,000元，邱 │        │                  │
│    │良誠再委由子○○開車搭載黃○○返回住│        │                  │
│    │所，黃○○當場交付現金20,000元，林萬│        │                  │
│    │和再攜回交與邱良誠，因而詐騙得手。  │        │                  │
├──┼──────────────────┼────┼─────────┤
│十  │未○○○【原判決六即起訴書附表一編號│刑法第  │共同明知為偽藥而販│
│    │75者】                              │339條第3│賣，未遂，累犯，處│
│    │邱良誠、陳淑津、何家榛及子○○，共  │項、第1 │有期徒刑肆月，減為│
│    │同基於意圖為自己不法所有及販賣偽藥之│項詐欺取│有期徒刑貳月，扣案│
│    │犯意聯絡，明知如附表編號28所示之中│財未遂罪│如編號1、18-2、 │
│    │藥材、附表編號43所示之膠塊，係未經│、藥事法│18-3、18-4、18-6、│
│    │核准，擅自製造之偽藥，於95年7月10日 │第83條第│18-8、18-9、19、24│
│    │上午10時30分許，由陳淑津、何家榛在雲│4項、第1│、28、43、44、45、│
│    │林縣西螺鎮慈愛醫院內，見未○○○候診│項販賣偽│46、47、48、49、50│
│    │時，伺機與之攀談，聽聞未○○○說若復│藥未遂罪│、53、60-2、61、所│
│    │健不生效用，則不願再至醫院治療等語，│        │示之物，均沒收。  │
│    │陳淑津、何家榛隨即謊稱其阿姨也在做復│        │                  │
│    │健，直到吃了某中醫師的藥材才痊癒，可│        │                  │
│    │介紹未○○○前往，隨後陳淑津、何家榛│        │                  │
│    │以自小客車載未○○○至斗南鎮租屋處。│        │                  │
│    │到達後，邱良誠以電話聯絡子○○至其處│        │                  │
│    │所，陳淑津、何家榛向未○○○謊稱只要│        │                  │
│    │服用1帖藥，任何病症即可痊癒，邱良誠 │        │                  │
│    │隨即配合拿出上開中藥材、龜鹿二仙膠，│        │                  │
│    │推銷未○○○購買，並誆稱應以米酒浸泡│        │                  │
│    │40天，再以電話聯絡教導未○○○使用方│        │                  │
│    │法，未○○○因而受騙，向邱良誠表示願│        │                  │
│    │意購買上開中藥材及龜鹿二仙膠3盒，邱 │        │                  │
│    │良誠隨即聯絡由子○○攜帶上開物品並載│        │                  │
│    │同未○○○返回其住處，然為未○○○之│        │                  │
│    │子許益華於雙方交錢交貨前即發覺有異，│        │                  │
│    │阻止未○○○前往農會提領現款，而未能│        │                  │
│    │得逞。                              │        │                  │
├──┼──────────────────┼────┼─────────┤
│十一│Ｅ○○【原判決八即起訴書附表一編號77│刑法第  │共同製造偽藥，累犯│
│    │者】                                │339條第1│，處有期徒刑拾月，│
│    │邱良誠、子○○、許嫈媛及張榮信，共  │項詐欺取│減為有期徒刑伍月。│
│    │同基於意圖為自己不法所有及販賣、製造│財罪、藥│扣案如附表編號1 │
│    │偽藥之犯意聯絡，明知附表編號28所示│事法第82│、18-1、18-3、18-4│
│    │之中藥材，係未經核准，擅自製造之偽藥│條第1項 │、18-6、18-8、18-9│
│    │，又將上開中藥材、鹿茸泡製成藥酒而宣│製造偽藥│、19、25、26、28、│
│    │傳其療效，亦屬未經核准擅自製造之偽藥│罪、藥事│29-1、29-2、39、48│
│    │，於95年7月24日某時許，由子○○、許 │法第83條│、49、50、53、90、│
│    │嫈媛在臺北榮總醫院內，見Ｅ○○隨趨前│第1項販 │91、92、93、94、96│
│    │搭訕，伺機詢問Ｅ○○身體有何疾病，誆│賣偽藥罪│、98所示之物，均沒│
│    │騙可帶同Ｅ○○看診，Ｅ○○上當後，由│        │收。              │
│    │子○○、許嫈媛駕車載同Ｅ○○前往德行│        │                  │
│    │東路租屋處。到達後，邱良誠先佯裝關心│        │                  │
│    │Ｅ○○之病況，得知Ｅ○○有腦神經無力│        │                  │
│    │之宿疾後，隨即謊稱Ｅ○○有長瘤，並誆│        │                  │
│    │稱上開中藥材、鹿茸泡治成藥酒後，可治│        │                  │
│    │療身體筋骨酸痛等疾，哄騙Ｅ○○購買，│        │                  │
│    │Ｅ○○誤信後向邱良誠購買鹿茸、上開中│        │                  │
│    │藥材及米酒若干，共計145,000元，由張 │        │                  │
│    │榮信分別先將上開物品載運至Ｅ○○住所│        │                  │
│    │，張榮信當場將前揭物品浸泡成甕，製造│        │                  │
│    │成係屬偽藥之鹿茸藥酒1甕交與Ｅ○○， │        │                  │
│    │並載Ｅ○○至臺北市○○路士林高商旁之│        │                  │
│    │提款機領取現款100,000 元，Ｅ○○當場│        │                  │
│    │交與張榮信攜回轉交與邱良誠，Ｅ○○再│        │                  │
│    │於隔日，親自交付現金45,000元與邱良誠│        │                  │
│    │，因而詐騙得手。                    │        │                  │
├──┼──────────────────┼────┼─────────┤
│十二│辛○○【原判決十三即起訴書附表一編號88│刑法第  │共同明知為偽藥而販│
│    │者】                                │339條第1│賣，累犯，處有期徒│
│    │邱良誠、許嫈媛、子○○及「阿明」，  │項詐欺取│刑陸月，減為有期徒│
│    │共同基於意圖為自己不法所有及販賣偽藥│財罪、藥│刑月，扣案如附表│
│    │之犯意聯絡，明知如附表編號24所示之│事法第83│編號1、18-1、18-│
│    │龜鹿二仙膠，係未經核准，擅自製造之偽│條第1項 │3、18-4、18-6、18-│
│    │藥，於95年8月28日上午11時許，由許嫈 │販賣偽藥│8、18-9、19、23、2│
│    │媛在臺北榮總醫院內，見辛○○隨趨前搭│罪      │4、48、49、50、53 │
│    │訕，伺機詢問辛○○身體有何疾病，獲悉│        │所示之物，均沒收  │
│    │辛○○有腰酸背痛之陳疾，即謊稱可介紹│        │。                │
│    │辛○○至某中醫師處所問診，隨後由林萬│        │                  │
│    │和出面以自小客車搭載許嫈媛及辛○○至│        │                  │
│    │德行東路租屋處。到達後，邱良誠先佯裝│        │                  │
│    │為辛○○看小腿，並推銷辛○○購買上開│        │                  │
│    │龜鹿二仙膠，辛○○誤信服用龜鹿二仙膠│        │                  │
│    │可治療其酸痛，遂向邱良誠購買前揭龜鹿│        │                  │
│    │二仙膠3盒，共計84,000元，再由「阿明 │        │                  │
│    │」開車搭載辛○○至蘆洲市○○路郵局提│        │                  │
│    │領現金84,000元，辛○○當場交付現款84│        │                  │
│    │,000元與「阿明」，再由其轉交與邱良  │        │                  │
│    │誠，而詐騙得手。                    │        │                  │
├──┼──────────────────┼────┼─────────┤
│十三│午○○【原判決即起訴書附表一編號  │刑法第  │共同製造偽藥，處有│
│    │100者】                             │339條第1│期徒刑拾月，減為有│
│    │邱良誠、子○○及何華鳳，共同基於意  │項詐欺取│期徒刑伍月。扣案如│
│    │圖為自己不法所有及販賣、製造偽藥之犯│財罪、藥│附表編號1、18-1 │
│    │意聯絡，明知附表編號28所示中藥材，│事法第82│、18-3、18-4、18-6│
│    │係未經核准，擅自製造之偽藥，又將上開│條第1項 │、18-8、18-9、19、│
│    │中藥材、鹿茸泡製成藥酒而宣傳其療效，│製造偽藥│25、26、28、29-1、│
│    │亦屬未經核准擅自製造之偽藥，於95年9 │罪、藥事│29-2、48、49、50、│
│    │月25日下午4時許，由子○○及何華鳳， │法第83條│53、90、91、92、93│
│    │在臺南市立醫院，見午○○隨趨前搭訕，│第1項販 │、94、96、98、100 │
│    │誆騙午○○上開鹿茸藥酒之療效，午○○│賣偽藥罪│所示之物，均沒收。│
│    │誤信後，隨同前往國民路租屋處。到達後│        │                  │
│    │，邱良誠向午○○諮詢病情症狀，午○○│        │                  │
│    │將其本身瘠髓骨刺、腰部酸痛等症狀告知│        │                  │
│    │邱良誠後，邱良誠遂向午○○推銷鹿茸藥│        │                  │
│    │酒，誆稱鹿茸藥酒可治療瘠髓酸痛等骨頭│        │                  │
│    │痠痛，午○○因而受騙表明購買之意，邱│        │                  │
│    │良誠隨即將鹿茸及上開中藥材浸入米酒中│        │                  │
│    │，泡製成甕，當場製造完成係屬偽藥之鹿│        │                  │
│    │茸藥酒1甕，售與午○○，共計20,000元 │        │                  │
│    │，於一星期後交付如數之現金，而詐騙得│        │                  │
│    │手。                                │        │                  │
├──┼──────────────────┼────┼─────────┤
│十四│玄○○【原判決即起訴書附表一編號  │刑法第  │共同明知為偽藥而販│
│    │106者】                             │339條第1│賣，處有期徒刑肆月│
│    │邱良誠、子○○及蘇秀絨，共同基於意  │項詐欺取│，減為有期徒刑貳月│
│    │圖為自己不法所有及販賣偽藥之犯意聯絡│財罪、藥│，扣案如附表編號│
│    │，明知附表編號24所示之龜鹿二仙膠，│事法第83│1、18-1、18-3、18-│
│    │係未經核准，擅自製造之偽藥（內含物詳│條第1項 │4、18-6、18-8、18-│
│    │如附表編號24備註欄所示），於95年  │販賣偽藥│9、19、23、24、48 │
│    │10月3日，由子○○及蘇秀絨，在郭綜合 │罪      │、49、50、53、56所│
│    │醫院內，見玄○○隨趨前搭訕，伺機謊說│        │示之物，均沒收    │
│    │有某位中醫師醫術高明，可替人免費看診│        │                  │
│    │把脈治療，要介紹玄○○一同前往看診，│        │                  │
│    │玄○○受騙後，由子○○開車載同玄○○│        │                  │
│    │至國民路租屋處。到達後，邱良誠假藉關│        │                  │
│    │切玄○○病情之機會，謊說玄○○身體差│        │                  │
│    │、腳會酸痛、行動不便，並誆稱附表編│        │                  │
│    │號24號所示之龜鹿二仙膠可治療玄○○的│        │                  │
│    │病，為珍貴藥材提煉而成，子○○及蘇秀│        │                  │
│    │絨也在旁一搭一唱，稱邱良誠也不常來云│        │                  │
│    │云，玄○○因而受騙，向邱良誠購買上開│        │                  │
│    │龜鹿二仙膠1盒，共計20,000元，子○○ │        │                  │
│    │載玄○○至其住處取款現金20,000元攜回│        │                  │
│    │交與邱良誠朋分花用，而詐騙得手。    │        │                  │
├──┼──────────────────┼────┼─────────┤
│十五│丁○○【原判決即起訴書附表一編號  │刑法第  │共同製造偽藥，處有│
│    │110者】                             │339條第1│期徒刑捌月，減為有│
│    │邱良誠、子○○、天○○及張榮信，共同│項詐欺取│期徒刑肆月。扣案如│
│    │基於意圖為自己不法所有及販賣、製造偽│財罪、藥│附表編號1、18-1 │
│    │藥之犯意聯絡，明知附表編號28所示之│事法第82│、18-3、18-4、18-6│
│    │中藥材，係未經核准，擅自製造之偽藥，│條第1項 │、18-8、18-9、19、│
│    │又將上開中藥材、鹿茸泡製成藥酒而宣傳│製造偽藥│25、26、28、29-1、│
│    │其療效，亦屬未經核准擅自製造偽藥，於│罪、藥事│29-2、39、48、49、│
│    │95年10月12日，由子○○及天○○，在新│法第83條│50、53、54、90、91│
│    │樓醫院，見丁○○隨趨前搭訕，誆稱鹿茸│第1項販 │、92、93、94、96、│
│    │藥酒可治療手、背之疾病，丁○○可購買│賣偽藥罪│98所示之物，均沒收│
│    │回去服用，丁○○受騙後被帶往國民路租│        │。                │
│    │屋處。到達後，邱良誠假意為丁○○諮詢│        │                  │
│    │病情症狀，趁機推銷鹿茸藥酒，誆稱鹿茸│        │                  │
│    │泡酒可以治療上述疾病，丁○○因而受騙│        │                  │
│    │表明購買之意，邱良誠即指示張榮信將李│        │                  │
│    │丁旺及上開中藥材、鹿茸及米酒，一同載│        │                  │
│    │返其住處後，張榮信當場將前揭中藥材、│        │                  │
│    │鹿茸浸入米酒中，當場製造係屬偽藥之鹿│        │                  │
│    │茸藥酒1甕交與丁○○，並收取現金65,00│        │                  │
│    │0元攜回交與邱良誠，而詐騙得手。     │        │                  │
└──┴──────────────────┴────┴─────────┘
附表壹之(二)被告子○○【不另為無罪之諭知部分】：
┌─────────────────────────────────────┐
│【】內之編號即原判決附表伍之一（即起訴書附表一）所示編號                  │
├──┬───┬────┬───┬─────┬─────┬───┬─────┤
│編號│被害人│被害時間│被害人│被害人購買│被害人購買│被害人│參與之本案│
│    │      │(民國)  │被搭訕│之物品    │地點      │購買金│共犯      │
│    │      │        │地點  │          │          │額 (新│          │
│    │      │        │      │          │          │臺幣/ │          │
│    │      │        │      │          │          │元)   │          │
├──┼───┼────┼───┼─────┼─────┼───┼─────┤
│一  │沈劉右│94年12月│臺北榮│膠1 盒    │臺北市士林│25,000│邱良誠、林│
│【6 │妹    │12日    │總醫院│          │區○○街83│      │萬和、蘇秀│
│】  │      │        │      │          │巷8號1樓  │      │絨、地○○│
├──┼───┼────┼───┼─────┼─────┼───┼─────┤
│二  │丑○○│95年2 月│臺北市│膠1 盒    │臺北市德行│36,000│邱良誠、林│
│【20│      │中旬某日│陽明醫│          │東路109巷 │      │萬和、張榮│
│】  │      │9 時    │院    │          │83弄1號2樓│      │信        │
├──┼───┼────┼───┼─────┼─────┼───┼─────┤
│三  │簡太太│95年3 月│臺北榮│膠2 盒    │臺北市士林│56,000│邱良誠、林│
│【36│      │27日    │總醫院│          │區○○街83│      │萬和、許嫈│
│】  │      │        │      │          │巷8號1樓  │      │媛、林麗嬌│
├──┼───┼────┼───┼─────┼─────┼───┼─────┤
│四  │文獻松│94年4 月│臺北榮│鹿茸藥酒1 │同上      │930000│子○○、許│
│【41│      │13日    │總醫院│瓶        │          │      │嫈媛、邱良│
│】  │      │        │      │          │          │      │誠、林美玲│
│    │      │        │      │          │          │      │、林麗嬌  │
├──┼───┼────┼───┼─────┼─────┼───┼─────┤
│五  │Ｈ○○│95年4 月│臺北榮│鹿茸16兩（│同上      │28,800│子○○、許│
│【42│      │13日    │總醫院│每兩1,800 │          │      │嫈媛、張榮│
│】  │      │        │      │元）、中藥│          │      │信、邱良誠│
│    │      │        │      │材        │          │      │、林麗嬌  │
├──┼───┼────┼───┼─────┼─────┼───┼─────┤
│六  │Ｄ○○│95年4 月│臺北榮│鹿茸20兩、│同上      │43,000│邱良誠、林│
│【43│      │13日    │總醫院│中藥材    │          │      │萬和、許嫈│
│】  │      │        │      │          │          │      │媛、張榮信│
│    │      │        │      │          │          │      │、林麗嬌  │
├──┼───┼────┼───┼─────┼─────┼───┼─────┤
│七  │趙陸鳳│膠1 盒  │臺北榮│膠1 盒    │同上      │28,000│邱良誠、林│
│【45│珠    │        │總醫院│          │          │      │萬和、許嫈│
│】  │      │        │      │          │          │      │媛        │
├──┼───┼────┼───┼─────┼─────┼───┼─────┤
│八  │Ｉ○○│95年4 月│臺北榮│鹿茸16兩之│同上      │28,800│許嫈媛、林│
│【46│      │26日    │總醫院│藥酒、中藥│          │      │萬和、邱良│
│】  │      │        │      │材        │          │      │誠、張榮信│
│    │      │        │      │          │          │      │、林麗嬌  │
├──┼───┼────┼───┼─────┼─────┼───┼─────┤
│九  │酉○○│95年6 月│臺南市│未購買    │臺南市國民│0     │邱良誠、林│
│【63│      │13日    │成大醫│          │路270 巷73│      │萬和      │
│】  │      │        │院    │          │弄135 號  │      │          │
├──┼───┼────┼───┼─────┼─────┼───┼─────┤
│十  │乙○○│95年6 月│臺南市│膠2 盒    │同上      │64,000│邱良誠、林│
│【64│      │14日    │成大醫│          │          │      │萬和、許鴻│
│】  │      │        │院    │          │          │      │仁        │
├──┼───┼────┼───┼─────┼─────┼───┼─────┤
│十一│簡惠琴│95年6 月│臺南市│鹿茸10兩之│同上      │15,000│邱良誠、張│
│【66│      │14日    │成大醫│藥酒、中藥│          │      │榮信、許鴻│
│】  │      │        │院    │材        │          │      │仁、地○○│
│    │      │        │      │          │          │      │、子○○  │
├──┼───┼────┼───┼─────┼─────┼───┼─────┤
│十二│洪太太│95年6 月│臺南市│膠1 盒    │同上      │28,000│邱良誠、林│
│【67│      │16日    │成大醫│          │          │      │萬和      │
│】  │      │        │院    │          │          │      │          │
├──┼───┼────┼───┼─────┼─────┼───┼─────┤
│十三│陳賴花│95年6 月│臺南市│鹿茸藥酒1 │同上      │87,000│林美玲、邱│
│【68│菊    │16日    │郭綜合│甕（膠塊3 │          │      │良誠、林萬│
│】  │      │        │醫院  │斤浸酒）  │          │      │和        │
├──┼───┼────┼───┼─────┼─────┼───┼─────┤
│十四│住高雄│95年6 月│臺南市│膠1 盒    │同上      │32,000│邱良誠、許│
│【69│縣湖內│19日    │成大醫│          │          │      │鴻仁、黃金│
│】  │鄉，電│        │院    │          │          │      │英、子○○│
│    │話0769│        │      │          │          │      │          │
│    │93366 │        │      │          │          │      │          │
├──┼───┼────┼───┼─────┼─────┼───┼─────┤
│十五│周賴碧│95年6 月│臺北榮│原購買膠塊│臺北市德行│35,000│邱良誠、林│
│【70│雲    │29日    │總醫院│6 盒，嗣後│東路109 巷│      │萬和、許嫈│
│】  │      │        │      │退還5 盒（│83弄1 號2 │      │媛、林梅桂│
│    │      │        │      │即175000元│樓        │      │          │
│    │      │        │      │）        │          │      │          │
├──┼───┼────┼───┼─────┼─────┼───┼─────┤
│十六│Ｂ○○│95年7 月│雲林縣│膠3 盒    │雲林縣斗南│66,000│邱良誠、林│
│【72│      │5 日8 時│西螺鎮│          │鎮中山高速│      │萬和、許鴻│
│】  │      │        │慈愛綜│          │公路斗南交│      │仁、地○○│
│    │      │        │合醫院│          │流道附近租│      │          │
│    │      │        │      │          │賃之平房  │      │          │
├──┼───┼────┼───┼─────┼─────┼───┼─────┤
│十七│癸○○│95年7 月│雲林縣│膠2 盒    │同上      │40,000│邱良誠、林│
│【73│      │6 日10時│西螺鎮│          │          │      │萬和      │
│】  │      │        │慈愛綜│          │          │      │          │
│    │      │        │合醫院│          │          │      │          │
├──┼───┼────┼───┼─────┼─────┼───┼─────┤
│十八│黃○○│95年7 月│雲林縣│鹿茸12兩之│同上      │20,000│邱良誠、林│
│【74│      │10日前某│西螺鎮│藥酒、中藥│          │      │萬和、許鴻│
│】  │      │日12時  │慈愛綜│材        │          │      │仁、地○○│
│    │      │        │合醫院│          │          │      │          │
├──┼───┼────┼───┼─────┼─────┼───┼─────┤
│十九│許蔡梅│95年7 月│雲林縣│被推銷膠塊│雲林縣斗南│0     │邱良誠、林│
│【75│花    │10日10時│西螺鎮│3 盒、中藥│鎮中山高速│      │萬和、陳淑│
│】  │      │30分    │慈愛綜│材、米酒、│公路斗南交│      │津、何家榛│
│    │      │        │合醫院│酒甕共6500│流道附近租│      │          │
│    │      │        │      │0 元，但經│賃之平房  │      │          │
│    │      │        │      │子○○載回│          │      │          │
│    │      │        │      │住處時，為│          │      │          │
│    │      │        │      │被害人之子│          │      │          │
│    │      │        │      │阻止並報警│          │      │          │
│    │      │        │      │查獲子○○│          │      │          │
│    │      │        │      │而未購買。│          │      │          │
├──┼───┼────┼───┼─────┼─────┼───┼─────┤
│二十│Ｅ○○│95年7 月│臺北榮│鹿茸藥酒1 │同上      │145000│邱良誠、林│
│【77│      │24日    │總醫院│甕        │          │      │萬和、張榮│
│】  │      │        │      │          │          │      │信、許嫈媛│
├──┼───┼────┼───┼─────┼─────┼───┼─────┤
│二一│余益妹│95年7 月│臺北榮│鹿茸14兩之│同上      │17,000│邱良誠、林│
│【78│      │24日    │總醫院│藥酒      │          │      │萬和、張榮│
│】  │      │        │      │          │          │      │信、許嫈媛│
├──┼───┼────┼───┼─────┼─────┼───┼─────┤
│二二│盧富春│95年7 月│臺北榮│膠6 盒    │同上      │192000│子○○、許│
│【79│      │26日    │總醫院│          │          │      │嫈媛、張榮│
│】  │      │        │      │          │          │      │信、邱良誠│
├──┼───┼────┼───┼─────┼─────┼───┼─────┤
│二三│單昭魯│95年8 月│臺北榮│膠3 盒（被│同上      │96,000│邱良誠、林│
│【82│（未詢│4 日    │總醫院│害人單昭魯│          │      │萬和、林梅│
│】  │問）  │        │      │事後退還1 │          │      │桂、黃明揚│
│    │      │        │      │盒）      │          │      │          │
├──┼───┼────┼───┼─────┼─────┼───┼─────┤
│二四│謝金枝│95年8 月│臺南市│膠3 盒    │臺南市國民│72,000│何華鳳、許│
│【83│      │22日    │某醫院│          │路270 巷73│      │嫈媛、林萬│
│】  │      │        │      │          │弄135 號  │      │和、邱良誠│
│    │      │        │      │          │          │      │、張榮信  │
├──┼───┼────┼───┼─────┼─────┼───┼─────┤
│二五│辛○○│95年8 月│臺北榮│膠3 盒    │臺北市德行│84,000│邱良誠、林│
│【88│      │28日11時│總醫院│          │東路109 巷│      │萬和、許嫈│
│】  │      │        │      │          │83弄1號2樓│      │媛        │
├──┼───┼────┼───┼─────┼─────┼───┼─────┤
│二六│午○○│95年9 月│臺南市│鹿茸藥酒1 │同上      │20,000│邱良誠、林│
│【10│      │25日16時│立醫院│甕        │          │      │萬和、何華│
│0】 │      │        │      │          │          │      │鳳        │
│    │      │        │      │          │          │      │          │
├──┼───┼────┼───┼─────┼─────┼───┼─────┤
│二七│玄○○│95年10月│臺南市│膠塊1 盒  │同上      │20,000│邱良誠、林│
│【10│      │3 日    │郭綜合│          │          │      │萬和、蘇秀│
│6】 │      │        │醫院  │          │          │      │絨        │
├──┼───┼────┼───┼─────┼─────┼───┼─────┤
│二八│丁○○│95年10月│臺南市│鹿茸42兩之│同上      │65,000│邱良誠、林│
│【11│      │12日    │新樓醫│藥酒1 甕  │          │      │萬和、張榮│
│0】 │      │        │院    │          │          │      │信        │
│    │      │        │      │          │          │      │          │
├──┼───┼────┼───┼─────┼─────┼───┼─────┤
│二九│辰○○│95年10月│臺南市│膠塊3 盒、│同上      │75,000│邱良誠、許│
│【11│      │23日10時│新樓醫│中藥材、米│          │      │鴻仁、黃金│
│2】 │      │        │院    │酒、酒甕  │          │      │英、子○○│
│    │      │        │      │          │          │      │、許嫈媛、│
│    │      │        │      │          │          │      │張榮信、何│
│    │      │        │      │          │          │      │華鳳      │
├──┼───┼────┼───┼─────┼─────┼───┼─────┤
│三十│Ａ○○│95年10月│臺南市│膠塊1 盒  │同上      │24,000│邱良誠、林│
│【11│      │間某日  │奇美醫│          │          │      │萬和、陳平│
│3】 │      │        │院    │          │          │      │翰        │
│    │      │        │      │          │          │      │          │
└──┴───┴────┴───┴─────┴─────┴───┴─────┘
附表壹之(三)被告子○○【不另為無罪之諭知部分】：
┌──────────────────────────────────────┐
│【】內之編號即原判決附表伍之二（即起訴書附表A）所示編號                     │
├──┬──────┬────┬─────┬───────┬────┬────┤
│編號│犯罪時間（民│犯罪地點│被害人特徵│   行騙成員   │犯罪所得│譯文本  │
│    │國年.月.日）│        │          │              │(新臺幣)│(一)頁次│
├──┼──────┼────┼─────┼───────┼────┼────┤
│一  │95.8.27     │臺北榮總│不明      │邱良誠、子○○│不明    │45      │
│【24│            │醫院    │          │、許鴻仁      │        │        │
│】  │            │        │          │              │        │        │
├──┼──────┼────┼─────┼───────┼────┼────┤
│二  │95.9.5      │同上    │被害人電話│邱良誠、張榮信│3萬元   │54、56  │
│【27│            │        │00-0000000│、子○○      │        │        │
│】  │            │        │          │              │        │        │
├──┼──────┼────┼─────┼───────┼────┼────┤
│三  │95.9.21中午 │同上    │不明      │邱良誠、子○○│未遂    │83-84   │
│【35│            │        │          │、張榮信      │        │        │
│】  │            │        │          │              │        │        │
├──┼──────┼────┼─────┼───────┼────┼────┤
│四  │95.9.22上午 │同上    │不明      │邱良誠、子○○│不明    │82      │
│【38│            │        │          │、「沙西米」  │        │        │
│】  │            │        │          │              │        │        │
├──┼──────┼────┼─────┼───────┼────┼────┤
│五  │95.9.28以前 │同上    │鄭太太，電│邱良誠、子○○│不明    │77-78 、│
│【43│            │        │話        │              │        │81      │
│】  │            │        │00-0000000│              │        │        │
├──┼──────┼────┼─────┼───────┼────┼────┤
│六  │95.9.28上午 │同上    │不明      │邱良誠、子○○│不明    │79-80   │
│【44│            │        │          │、蘇秀絨      │        │        │
│】  │            │        │          │              │        │        │
├──┼──────┼────┼─────┼───────┼────┼────┤
│七  │95.9.28晚間 │同上    │不明      │邱良誠、子○○│出售鹿茸│80      │
│【46│            │        │          │、何華鳳      │20餘兩之│        │
│】  │            │        │          │              │藥酒一甕│        │
├──┼──────┼────┼─────┼───────┼────┼────┤
│八  │95.10.3上午 │同上    │被害人電話│邱良誠、子○○│不明    │89-91   │
│【51│            │        │00-0000000│              │        │        │
│】  │            │        │          │              │        │        │
├──┼──────┼────┼─────┼───────┼────┼────┤
│九  │95.10.4     │同上    │不明      │邱良誠、子○○│出售膠塊│95      │
│【53│            │        │          │              │1盒，得 │        │
│】  │            │        │          │              │款2萬元 │        │
├──┼──────┼────┼─────┼───────┼────┼────┤
│十  │95.10.11上午│同上    │不明      │邱良誠、子○○│不明    │92      │
│【55│            │        │          │、陳佳純      │        │        │
│】  │            │        │          │              │        │        │
├──┼──────┼────┼─────┼───────┼────┼────┤
│十一│95.10.12上午│同上    │不明      │邱良誠、許鴻仁│不明    │93-94   │
│【57│            │        │          │、子○○      │        │        │
│】  │            │        │          │              │        │        │
└──┴──────┴────┴─────┴───────┴────┴────┘
附表貳之(一)被告地○○【有罪部分】：
┌────────────────────────────────────┐
│【有罪部分犯罪事實】即原判決附表壹(七)所示之罪及犯罪事實欄所示之犯罪事實  │
├──┬──────────────────┬────┬─────────┤
│編號│ 犯罪事實                           │所犯罪名│宣告罪名及刑之內容│
├──┼──────────────────┼────┼─────────┤
│一  │壬○【原判決一即起訴書附表一編號58│刑法第  │共同明知為偽藥而販│
│    │者】                                │339條第1│賣，處有期徒刑肆月│
│    │邱良誠、許鴻仁、地○○及「阿明」，共│項詐欺取│，減為有期徒刑貳月│
│    │同基於意圖為自己不法所有及販賣偽藥之│財罪、藥│。扣案如附表編號│
│    │犯意聯絡，明知如附表編號24所示之龜│事法第83│1、18-1至18-4、18-│
│    │鹿二仙膠，係未經核准，擅自製造之偽藥│條第1項 │6、18-8、18-9、19 │
│    │，於95年6月7日，由許鴻仁及地○○在臺│販賣偽藥│、23、24、48、49、│
│    │北榮總醫院，見壬○1人隨即趨前搭訕， │罪      │50、71、73、79所示│
│    │伺機詢問壬○身體有何疾病，獲悉患有腳│        │之物，均沒收。    │
│    │關節痠痛之陳疾，許鴻仁、地○○即哄騙│        │                  │
│    │壬○一同前往德行東路租屋處。到達後，│        │                  │
│    │邱良誠先行探詢壬○病情、症狀，並向林│        │                  │
│    │奎誆稱上開龜鹿二仙膠為「仙膠」，可治│        │                  │
│    │療身體筋骨酸痛，服用後即可行走，壬○│        │                  │
│    │因而誤信，向邱良誠購買上開龜鹿二仙膠│        │                  │
│    │2盒，共計32,000元，另由「阿明」載林 │        │                  │
│    │奎返回其住處，再至社子郵局領款，壬○│        │                  │
│    │當場交付現金與「阿明」，再由「阿明」│        │                  │
│    │攜回轉交邱良誠，而詐騙得手。        │        │                  │
├──┼──────────────────┼────┼─────────┤
│二  │Ｂ○○【原判決三即起訴書附表一編號72│刑法第  │共同明知為偽藥而販│
│    │ 者】                               │339條第1│賣，處有期徒刑陸月│
│    │邱良誠、許鴻仁、地○○、子○○及另1 │項詐欺取│，減為有期徒刑月│
│    │名姓名年籍不詳綽號「阿德」之成年男子│財罪、藥│，扣案如附表編號│
│    │，共同基於意圖為自己不法所有及販賣偽│事法第83│1、18-2至18-4、18-│
│    │藥之犯意聯絡，明知如附表編號24所示│條第1項 │6、18-8、18-9、19 │
│    │之龜鹿二仙膠，係未經核准，擅自製造之│販賣偽藥│、23、24、48、49、│
│    │偽藥，於95年7月5日上午8時許，由許鴻 │罪      │50、71、73、79所示│
│    │仁、地○○及「阿德」，在址設雲林縣西│        │之物，均沒收。    │
│    │螺鎮新豐里新社321-90號之慈愛綜合醫院│        │                  │
│    │（現改稱財團法人彰化基督教醫院雲林分│        │                  │
│    │院，下稱慈愛醫院），見Ｂ○○隨趨前搭│        │                  │
│    │訕，佯稱伊岳母服用邱醫師藥材後，身體│        │                  │
│    │健壯，介紹Ｂ○○前往購買，Ｂ○○受騙│        │                  │
│    │應允，遂搭乘由許鴻仁所駕駛之自小客車│        │                  │
│    │至雲林縣斗南鎮○○○路附近之邱良誠租│        │                  │
│    │屋住處（下稱斗南鎮租屋處）。到達後，│        │                  │
│    │Ｂ○○告知邱良誠其患有糖尿病等症狀，│        │                  │
│    │邱良誠佯裝用手按Ｂ○○腳部，隨即謊稱│        │                  │
│    │Ｂ○○身體腎臟不好，向Ｂ○○推銷上開│        │                  │
│    │龜鹿二仙膠，並騙稱若不服用龜鹿二仙膠│        │                  │
│    │會有腦溢血、中風等疾病，Ｂ○○因而誤│        │                  │
│    │信向邱良誠購買龜鹿二仙膠3盒，共計66,│        │                  │
│    │000元，邱良誠再責由子○○載Ｂ○○返 │        │                  │
│    │回住處取款，Ｂ○○當場交付現款66,000│        │                  │
│    │元與子○○，子○○再攜回交與邱      │        │                  │
│    │良誠，而詐騙得手。                  │        │                  │
├──┼──────────────────┼────┼─────────┤
│三  │黃○○【原判決五即起訴書附表一編號74│刑法第  │共同明知為偽藥而販│
│    │ 者】                               │339條第1│賣，處有期徒刑肆月│
│    │邱良誠、許鴻仁、地○○及子○○，共同│項詐欺取│，減為有期徒刑貳月│
│    │基於意圖為自己不法所有及販賣偽藥之犯│財罪、藥│，扣案如附表編號│
│    │意聯絡，明知附表編號28所示之中藥材│事法第83│1、18-2至18-4、18-│
│    │，係未經核准，擅自製造之偽藥，於95年│條第1項 │6、18-8、18-9、19 │
│    │7月10日前之某日中午12時，由許鴻仁、 │販賣偽藥│、25、26、28、48、│
│    │地○○在慈愛醫院內，見黃○○隨趨前搭│罪      │49、50、53、71、73│
│    │訕，藉機探詢黃○○前來醫院看診原因，│        │、79、91、92、93、│
│    │獲悉黃○○左腳膝關節開刀12次，黃○○│        │94、96、98所示之物│
│    │並自稱先前購買來路不明之青草膠被騙20│        │，均沒收。        │
│    │,000元，許鴻仁、地○○即佯稱要協同楊│        │                  │
│    │鳳謀討回被騙金額，亦伺機向黃○○謊說│        │                  │
│    │欲至友人住處，隨即載同黃○○前往斗南│        │                  │
│    │鎮租屋處。到達後，許鴻仁佯裝向邱良誠│        │                  │
│    │購買鹿茸，黃○○當場見該鹿茸色澤鮮豔│        │                  │
│    │，誤為新鮮，同時許鴻仁、地○○亦在旁│        │                  │
│    │吹噓上開鹿茸珍貴且稀少，邱良誠亦在旁│        │                  │
│    │詐騙該鹿茸珍貴且稀少，且其所販賣之中│        │                  │
│    │藥材對其病症具有療效，黃○○誤信後，│        │                  │
│    │隨即向邱良誠購買鹿茸12兩、上開中藥材│        │                  │
│    │1包及米酒若干，合計20,000元，邱良誠 │        │                  │
│    │再委由子○○開車搭載黃○○返回住所，│        │                  │
│    │黃○○當場交付現金20,000元，子○○再│        │                  │
│    │攜回交與邱良誠，因而詐騙得手。      │        │                  │
├──┼──────────────────┼────┼─────────┤
│四  │巳○○【原判決七即起訴書附表一編號76│刑法第  │共同明知為偽藥而販│
│    │ 者】                               │339條第1│賣，處有期徒刑肆月│
│    │邱良誠、許鴻仁、地○○，共同基於意圖│項詐欺取│，減為有期徒刑貳月│
│    │為自己不法所有及販賣偽藥之犯意聯絡，│財罪、藥│，扣案如附表編號│
│    │明知如附表編號28所示之中藥材、附表│事法第83│1、18-2至18-4、18-│
│    │編號24所示之龜鹿二仙膠膠塊，係未經│條第1項 │6、18-8、18-9、19 │
│    │核准，擅自製造之偽藥，於95年7月17日 │販賣偽藥│、23、24、28、48、│
│    │上午10時30分許，由許鴻仁及地○○在臺│罪      │49、50、71、73、79│
│    │北榮總醫院，見巳○○隨趨前搭訕，見張│        │所示之物，均沒收。│
│    │春英有手傷，謊騙有1位醫術高明的中醫 │        │                  │
│    │師可為其看診，哄騙巳○○搭乘許鴻仁所│        │                  │
│    │駕駛之車輛，前往德行東路租屋處。到達│        │                  │
│    │後，邱良誠謊稱巳○○心臟不佳，若不服│        │                  │
│    │用其所開之中藥材，有中風等危險，並誆│        │                  │
│    │稱上開中藥材、龜鹿二仙膠，可治糖尿病│        │                  │
│    │、心臟、酸痛等疾病，許鴻仁及地○○2 │        │                  │
│    │人亦在旁助稱其婆婆也是吃該中藥身體才│        │                  │
│    │康復云云，藉此引誘巳○○，巳○○受騙│        │                  │
│    │後，因而向邱良誠購買如上開中藥材2盒 │        │                  │
│    │、龜鹿二仙膠1盒，合計37,000元，張春 │        │                  │
│    │英並交付現金37,000元與邱良誠，而詐騙│        │                  │
│    │得手。                              │        │                  │
├──┼──────────────────┼────┼─────────┤
│五  │己○○【原判決九即起訴書附表一編號81│刑法第  │共同明知為偽藥而販│
│    │ 者】                               │339條第1│賣，處有期徒刑陸月│
│    │邱良誠、許鴻仁、地○○及「阿明」，共│項詐欺取│，減為有期徒刑月│
│    │同基於意圖為自己不法所有及販賣偽藥之│財罪、藥│，扣案如附表編號│
│    │犯意聯絡，明知如附表編號24所示之龜│事法第83│1、18-1、18-3、18-│
│    │鹿二仙膠膠塊，係未經核准，擅自製造之│條第1項 │4、18-6、18-8、18-│
│    │偽藥，於95年8月4日上午9時許，由許鴻 │販賣偽藥│9、19、23、24、48 │
│    │仁、地○○在臺北榮民總醫院內，見沈德│罪      │、49、50、71、73、│
│    │福隨趨前搭訕，假意詢問己○○身體消瘦│        │79所示之物，均沒收│
│    │之原因，獲悉己○○腸胃功能不佳，有常│        │。                │
│    │拉肚子之陳疾，遂謊說自己以往也有相同│        │                  │
│    │症狀，經1位醫術高明的中醫師看診後即 │        │                  │
│    │治癒，遂介紹己○○前往，己○○應允後│        │                  │
│    │，與地○○、許鴻仁一同搭車至德行東路│        │                  │
│    │租屋處。到達後，邱良誠用手搖晃己○○│        │                  │
│    │身體，隨即謊稱己○○血液循環不良，應│        │                  │
│    │服藥否則會中風，隨後誆稱上開膠塊，可│        │                  │
│    │治療胃腸、使身體強壯等功能，伺機哄騙│        │                  │
│    │己○○購買，己○○誤信後，向邱良誠購│        │                  │
│    │買上開龜鹿二仙膠2盒，共計64,000元， │        │                  │
│    │邱良誠責由「阿明」駕車載己○○至郵局│        │                  │
│    │提領現金64,000元，己○○當場交與「阿│        │                  │
│    │明」，再由「阿明」攜回交予邱良誠，而│        │                  │
│    │詐騙得手。                          │        │                  │
├──┼──────────────────┼────┼─────────┤
│六  │申○○○【原判決十即起訴書附表一編號│刑法第  │共同明知為偽藥而販│
│    │84 者】                             │339條第1│賣，處有期徒刑肆月│
│    │邱良誠、許鴻仁、地○○及張榮信，共同│項詐欺取│，減為有期徒刑貳月│
│    │基於意圖為自己不法所有及販賣偽藥之犯│財罪、藥│，扣案如附表編號│
│    │意聯絡，明知如附表編號24所示之龜鹿│事法第83│1、18-1、18-3、18-│
│    │二仙膠膠塊，係未經核准，擅自製造之偽│條第1項 │4、18- 6、18-8、18│
│    │藥，於95年8 月22日某時許，由許鴻仁、│販賣偽藥│-9、19、23、24、39│
│    │地○○在址設臺南市○區○○路670號之 │罪      │、48、50、71、73、│
│    │臺南市立醫院（下稱臺南市立醫院）附近│        │79所示之物，均沒收│
│    │，見申○○○隨趨前搭訕，謊稱有1位醫 │        │。                │
│    │師醫術高明，可免費替人看診，介紹郭楊│        │                  │
│    │玉麗前往，遂由許鴻仁開車載同申○○○│        │                  │
│    │至國民路租屋處。到達後，邱良誠佯裝謊│        │                  │
│    │稱申○○○骨頭不好，上開龜鹿二仙膠膠│        │                  │
│    │塊，可治療骨頭痠痛，對骨頭很好，郭楊│        │                  │
│    │玉麗因而受騙，向邱良誠購買上開龜鹿二│        │                  │
│    │仙膠膠塊1盒，共計20,000元，邱良誠責 │        │                  │
│    │由張榮信協同申○○○前往領得現款後，│        │                  │
│    │張榮信攜回交與邱良誠，而詐騙得手。  │        │                  │
├──┼──────────────────┼────┼─────────┤
│七  │Ｆ○○【原判決十四即起訴書附表一編號91│刑法第  │共同製造偽藥，處有│
│    │者】                                │339條第1│期徒刑捌月，減為有│
│    │邱良誠、地○○、許鴻仁及張榮信，共同│項詐欺取│期徒刑肆月。扣案如│
│    │基於意圖為自己不法所有及販賣、製造偽│財罪、藥│附表編號1、18-1 │
│    │藥之犯意聯絡，明知附表編號28所示之│事法第82│、18-3、18-4、18-6│
│    │中藥材，係未經核准，擅自製造之偽藥，│條第1項 │、18-8、18-9、19、│
│    │又將上開中藥材、鹿茸泡製成藥酒而宣傳│製造偽藥│25、26、28、29-1、│
│    │其療效，亦屬未經核准擅自製造之偽藥，│罪、藥事│29-2、39、48、49、│
│    │於95年9月6日上午10時許，由地○○、許│法第83條│50、71、73、79、90│
│    │鴻仁，在郭綜合醫院內，見Ｆ○○隨趨前│第1項販 │、91、92、93、94、│
│    │搭訕，伺機向Ｆ○○謊稱以鹿茸泡製之藥│賣偽藥罪│96、98所示之物，均│
│    │酒可治療酸痛，Ｆ○○誤信後，由許鴻仁│        │沒收。            │
│    │駕車搭載地○○、Ｆ○○一同前往國民路│        │                  │
│    │租屋。到達後，邱良誠探詢Ｆ○○病情及│        │                  │
│    │症狀，並向Ｆ○○誆稱如以鹿茸泡製藥酒│        │                  │
│    │2個月後服用，可治療酸痛，Ｆ○○受騙 │        │                  │
│    │後，向邱良誠表明購買之意，邱良誠即指│        │                  │
│    │示張榮信當場將上開中藥材、鹿茸浸入米│        │                  │
│    │酒中泡製成甕，當場製造完成係屬偽藥之│        │                  │
│    │鹿茸藥酒1甕，再由張榮信載同Ｆ○○及 │        │                  │
│    │上開鹿茸藥酒返回Ｆ○○住處領取現金50│        │                  │
│    │,000元，Ｆ○○當場交付之，再由張榮信│        │                  │
│    │攜回交與邱良誠，而詐騙得手。        │        │                  │
├──┼──────────────────┼────┼─────────┤
│八  │宙○○【原判決十七即起訴書附表一編號95│刑法第  │共同明知為偽藥而販│
│    │者】                                │339條第1│賣，處有期徒刑肆月│
│    │邱良誠、許嫈媛、地○○、何華鳳及張榮│項詐欺取│，減為有期徒刑貳月│
│    │信，共同基於意圖為自己不法所有及販賣│財罪、藥│，扣案如附表編號│
│    │偽藥之犯意聯絡，明知如附表編號24所│事法第83│1、18-1、18-3、18-│
│    │示之龜鹿二仙膠，係未經核准，擅自製造│條第1項 │4、18-6、18-8、18-│
│    │之偽藥（內含物詳如附表編號24備註欄│販賣偽藥│9、19、23、24、39 │
│    │所示），於95年9月13日上午8時，由許嫈│罪      │、48、49、50、71、│
│    │媛、地○○、何華鳳，在郭綜合醫院內，│        │73、100所示之物， │
│    │見宙○○隨趨前搭訕，伺機向宙○○謊稱│        │均沒收。          │
│    │某位自日本歸國的中醫師醫術高明，可為│        │                  │
│    │宙○○看診，宙○○誤信後，與許嫈媛、│        │                  │
│    │地○○、何華鳳共同至國民路租屋處。到│        │                  │
│    │達後，邱良誠佯裝關切宙○○之病況，隨│        │                  │
│    │即向宙○○誆稱上開龜鹿二仙膠可治療骨│        │                  │
│    │頭酸痛，並向宙○○推銷購買，宙○○因│        │                  │
│    │此受騙，向邱良誠購買如附表編號24所│        │                  │
│    │示之龜鹿二仙膠3盒，共計75,000元，邱 │        │                  │
│    │良誠再責由張榮信載運上開龜鹿二仙膠及│        │                  │
│    │宙○○返回住所取款，宙○○當場交與現│        │                  │
│    │金75,000元，再由張榮信攜回交與邱良誠│        │                  │
│    │，而詐騙得手。                      │        │                  │
├──┼──────────────────┼────┼─────────┤
│九  │宇○○【原判決十九即起訴書附表一編號98│刑法第  │共同明知為偽藥而販│
│    │者】                                │339條第1│賣，處有期徒刑肆月│
│    │邱良誠、地○○及張榮信，共同基於意圖│項詐欺取│，減為有期徒刑貳月│
│    │為自己不法所有及販賣偽藥之犯意聯絡，│財罪、藥│，扣案如附表編號│
│    │明知如附表編號43所示之龜鹿二仙膠，│事法第83│1、18-1、18-3、18-│
│    │係未經核准，擅自製造之偽藥，於95年9 │條第1項 │4、18-6、18-8、18-│
│    │月中旬之某日，由地○○在臺南市立醫院│販賣偽藥│9、19、23、39、43 │
│    │內，見宇○○隨趨前搭訕，打探宇○○之│罪      │、48、49、50、71、│
│    │病況，獲悉宇○○有高血壓之陳疾，伺機│        │73所示之物，均沒收│
│    │謊騙有某位中醫師醫術高明，可免費為人│        │。                │
│    │看診治病，介紹宇○○一同前往，宇○○│        │                  │
│    │受騙應允，遂地○○一同至國民路租屋處│        │                  │
│    │。到達後，邱良誠以手佯裝為宇○○診視│        │                  │
│    │腿部，騙稱宇○○腎臟及身體狀況很差，│        │                  │
│    │隨後誆稱如附表壹編號43所示之龜鹿二仙│        │                  │
│    │膠可治療宇○○高血壓，地○○搭聲吹噓│        │                  │
│    │龜鹿二仙膠係由珍貴藥材所提煉製成，且│        │                  │
│    │邱良誠也不常來等語，藉以哄騙宇○○，│        │                  │
│    │宇○○因而受騙，於翌日聯絡邱良誠表明│        │                  │
│    │購買之意，邱良誠即指示張榮信將上開龜│        │                  │
│    │鹿二仙膠1盒，共計24,000元，由張榮信 │        │                  │
│    │載運上開藥材至宇○○之住所交與宇○○│        │                  │
│    │，宇○○當場交付張榮信現金24,000元，│        │                  │
│    │再由張榮信攜回交與邱良誠，而詐騙得手│        │                  │
│    │。                                  │        │                  │
├──┼──────────────────┼────┼─────────┤
│十  │戌○○○【原判決即起訴書附表一編號│刑法第  │共同明知為偽藥而販│
│    │102者】                             │339條第1│賣，處有期徒刑肆月│
│    │邱良誠、地○○、何華鳳、許鴻仁及張榮│項詐欺取│，減為有期徒刑貳月│
│    │信，共同基於意圖為自己不法所有及販賣│財罪、藥│，扣案如附表編號│
│    │偽藥之犯意聯絡，明知附表編號24 所 │事法第83│1、18-1、18-3、18-│
│    │示之龜鹿二仙膠，係未經核准，擅自製造│條第1項 │4、18-6、18-8、18-│
│    │之偽藥，於95年9月27日，由地○○、何 │販賣偽藥│9、19、23、24、39 │
│    │華鳳、許鴻仁，在郭綜合醫院內，見陳楊│罪      │、43、48、49、50、│
│    │喜美隨趨前搭訕，以認識某位中醫師醫術│        │71、73、79、100所 │
│    │高明，可替人免費看診把脈治療，介紹陳│        │示之物，均沒收。  │
│    │楊喜美一同前往看診為藉口，待戌○○○│        │                  │
│    │受騙後，由許鴻仁開車載同前往國民路租│        │                  │
│    │屋處。到達後，邱良誠佯裝關切戌○○○│        │                  │
│    │病情，誆稱附表編號24號所示之龜鹿二│        │                  │
│    │仙膠可治療身體腿部酸痛等症狀，為珍貴│        │                  │
│    │藥材所提煉而成，地○○、何華鳳、許鴻│        │                  │
│    │仁在旁附和稱邱良誠也不常來云云，陳楊│        │                  │
│    │喜美因而受騙，向邱良誠購買如上開龜鹿│        │                  │
│    │二仙膠2盒，共計48,000元，另由張榮信 │        │                  │
│    │將戌○○○及前揭龜鹿二仙膠載回陳楊喜│        │                  │
│    │美住處並收得款項，再攜回交與邱良誠，│        │                  │
│    │而詐騙得手。                        │        │                  │
├──┼──────────────────┼────┼─────────┤
│十一│Ｇ○○○【原判決即起訴書附表一編號│刑法第  │共同明知為偽藥而販│
│    │103者，與起訴書附表編號101號賴甲貳為│339條第1│賣，處有期徒刑肆月│
│    │同一事實】                          │項詐欺取│，減為有期徒刑貳月│
│    │邱良誠、地○○、何華鳳、許鴻仁及張榮│財罪、藥│，扣案如附表編號│
│    │信，共同基於意圖為自己不法所有及販賣│事法第83│1、18-1、18-3、18-│
│    │偽藥之犯意聯絡，明知附表編號24 所 │條第1項 │4、18-6、18-8、18-│
│    │示之龜鹿二仙膠，係未經核准，擅自製造│販賣偽藥│9、19、23、24、39 │
│    │之偽藥，於95年9月27日，由地○○、何 │罪      │、48、49、50、71、│
│    │華鳳、許鴻仁，在郭綜合醫院內，見賴甲│        │73、79、100所示之 │
│    │貳與Ｇ○○○夫妻隨趨前搭訕，伺機謊說│        │物，均沒收。      │
│    │有某位中醫師醫術高明，可替人免費看診│        │                  │
│    │把脈治療，可介紹2人一同前往看診，受 │        │                  │
│    │騙後，許鴻仁開車載眾人前往國民路租屋│        │                  │
│    │處。到達後，邱良誠以手在Ｇ○○○眼前│        │                  │
│    │比畫後，騙稱Ｇ○○○腎臟、肝臟、心臟│        │                  │
│    │都不好，身體很差，並誆稱附表編號24│        │                  │
│    │號所示之龜鹿二仙膠可治療Ｇ○○○的病│        │                  │
│    │，是很珍貴藥材所提煉而成，地○○、何│        │                  │
│    │華鳳、許鴻仁亦在旁一搭一唱，稱邱醫師│        │                  │
│    │也不常來，Ｇ○○○因而受騙，向邱良誠│        │                  │
│    │購買如附表編號24所示之龜鹿二仙膠3 │        │                  │
│    │盒，共計72,000元，而詐騙得手。      │        │                  │
├──┼──────────────────┼────┼─────────┤
│十二│辰○○【原判決即起訴書附表一編號11│刑法第  │共同製造偽藥，處有│
│    │2者】                               │339條第1│期徒刑捌月，減為有│
│    │邱良誠、許嫈媛、許鴻仁、地○○、何華│項詐欺取│期肆月。扣案如附表│
│    │鳳及張榮信，共同基於意圖為自己不法之│財罪、藥│編號1、18-1、18-│
│    │所有及販賣、製造偽藥之犯意聯絡，明知│事法第82│3、18-4、18-6、18-│
│    │附表編號28所示之中藥材、附表編號│條第1項 │8、18-9、19、23、2│
│    │24所示龜鹿二仙膠塊，係未經核准，擅自│製造偽藥│4、28、29-1、29-2 │
│    │製造之偽藥，又將上開龜鹿二仙膠、中藥│罪、藥事│、39、48、49、50、│
│    │材浸入米酒內而宣傳其療效，亦屬未經許│法第83條│71、73、79、90、91│
│    │可製造偽藥，於95年10月23日上午10時許│第1項販 │、92、100所示之物 │
│    │，由許嫈媛、許鴻仁、地○○及何華鳳，│賣偽藥罪│，均沒收。        │
│    │在新樓醫院內，見辰○○隨即趨前搭訕而│        │                  │
│    │獲悉辰○○病症，隨即謊稱其等父母亦患│        │                  │
│    │有相同疾病，然經邱良誠觀看後服用販賣│        │                  │
│    │藥品，病情已痊癒，可介紹辰○○一同前│        │                  │
│    │往，辰○○受騙後，由許鴻仁將辰○○載│        │                  │
│    │往國民路租屋處。到達後，邱良誠假藉關│        │                  │
│    │切辰○○之病症，誆稱辰○○腿部退化，│        │                  │
│    │需服用龜鹿二仙膠，否則1年後將無法行 │        │                  │
│    │走，辰○○因而受騙，向邱良誠購買表示│        │                  │
│    │購買之意，邱良誠指示張榮信將辰○○及│        │                  │
│    │3盒龜鹿二仙膠、中藥材、米酒及玻璃瓶 │        │                  │
│    │載返回辰○○住處後，張榮信將前揭龜鹿│        │                  │
│    │二仙膠、中藥材浸入玻璃瓶內之米酒中，│        │                  │
│    │當場製造完成係屬偽藥之鹿茸藥酒1甕， │        │                  │
│    │交與辰○○，並收得現金75,000元攜回交│        │                  │
│    │與邱良誠，而詐騙得手。              │        │                  │
├──┼──────────────────┼────┼─────────┤
│十三│寅○○【原判決起訴書附表一編號114 │刑法第  │共同明知為偽藥而販│
│    │者】                                │339條第1│賣，處有期徒刑捌月│
│    │邱良誠、許鴻仁、地○○及何華鳳，共同│項詐欺取│，減為有期徒刑肆月│
│    │基於意圖為自己不法所有及販賣偽藥之犯│財罪、藥│，扣案如附表編號│
│    │意聯絡，明知附表編號24 所示之龜鹿 │事法第83│1、18-1、18-3、18-│
│    │二仙膠，係未經核准，擅自製造之偽藥，│條第1項 │4、18-6、18-8、18-│
│    │於95年10月25日上午11時30分許，許鴻仁│販賣偽藥│9、19、23、24、48 │
│    │、地○○及何華鳳，在奇美醫院內，見洪│罪      │、49、50、71、73、│
│    │玉玲隨趨前搭訕，騙說有位醫師醫術精湛│        │79、100所示之物， │
│    │，能醫治寅○○的病狀，許鴻仁及地○○│        │均沒收。          │
│    │亦佯裝為病人一同前往，由許鴻仁開車載│        │                  │
│    │上開一行人至國民路租屋處。到達後，邱│        │                  │
│    │良誠假意關心寅○○之病症，騙說寅○○│        │                  │
│    │之腎臟不好、肝火大造成腸子吸水較多，│        │                  │
│    │需多喝開水，並誆稱上開龜鹿二仙膠為珍│        │                  │
│    │貴藥材所提煉，服用對身體調養很好，其│        │                  │
│    │不常來機會難得云云，寅○○因而受騙，│        │                  │
│    │向邱良誠購買上開龜鹿二仙膠3盒，合計 │        │                  │
│    │72,000元，許鴻仁駕駛福斯牌藍色廂型車│        │                  │
│    │載寅○○和地○○至最近之第一銀行提款│        │                  │
│    │機，並將現金交與地○○攜回與邱良誠朋│        │                  │
│    │分款項，而詐騙得手。                │        │                  │
└──┴──────────────────┴────┴─────────┘
附表貳之(二)被告地○○【不另為無罪之諭知部分】：
┌─────────────────────────────────────┐
│【】內之編號即原判決附表伍之一（即起訴書附表一）所示編號                  │
├──┬───┬────┬───┬─────┬─────┬───┬─────┤
│編號│被害人│被害時間│被害人│被害人購買│被害人購買│被害人│參與之本案│
│    │      │(民國)  │被搭訕│之物品    │地點      │購買金│共犯      │
│    │      │        │地點  │          │          │額 (新│          │
│    │      │        │      │          │          │臺幣/ │          │
│    │      │        │      │          │          │元)   │          │
├──┼───┼────┼───┼─────┼─────┼───┼─────┤
│一  │沈劉右│94年12月│臺北榮│膠1 盒    │臺北市士林│25,000│邱良誠、林│
│【6 │妹    │12日    │總醫院│          │區○○街83│      │萬和、蘇秀│
│】  │      │        │      │          │巷8號1樓  │      │絨、地○○│
├──┼───┼────┼───┼─────┼─────┼───┼─────┤
│二  │丙○○│95年2 月│臺北市│膠1 盒、中│臺北市德行│38,500│邱良誠、許│
│【27│      │27日11時│陽明醫│藥材、米酒│東路109巷 │      │嫈媛、王月│
│】  │      │        │院    │、酒甕    │83弄1號2樓│      │品、許鴻仁│
│    │      │        │      │          │          │      │、地○○  │
├──┼───┼────┼───┼─────┼─────┼───┼─────┤
│三  │簡惠琴│95年6 月│臺南市│鹿茸10兩之│臺南市國民│15,000│邱良誠、張│
│【66│      │14日    │成大醫│藥酒、中藥│路270 巷73│      │榮信、許鴻│
│】  │      │        │院    │材        │弄135 號  │      │仁、地○○│
│    │      │        │      │          │          │      │、子○○  │
├──┼───┼────┼───┼─────┼─────┼───┼─────┤
│四  │住高雄│95年6 月│臺南市│膠1 盒    │同上      │32,000│邱良誠、許│
│【69│縣湖內│19日    │成大醫│          │          │      │鴻仁、黃金│
│】  │鄉，電│        │院    │          │          │      │英、子○○│
│    │話0769│        │      │          │          │      │          │
│    │93366 │        │      │          │          │      │          │
├──┼───┼────┼───┼─────┼─────┼───┼─────┤
│五  │Ｂ○○│95年7 月│雲林縣│膠3 盒    │雲林縣斗南│66,000│邱良誠、林│
│【72│      │5 日8 時│西螺鎮│          │鎮中山高速│      │萬和、許鴻│
│】  │      │        │慈愛綜│          │公路斗南交│      │仁、地○○│
│    │      │        │合醫院│          │流道附近租│      │          │
│    │      │        │      │          │賃之平房  │      │          │
├──┼───┼────┼───┼─────┼─────┼───┼─────┤
│六  │黃○○│95年7 月│雲林縣│鹿茸12兩之│同上      │20,000│邱良誠、林│
│【74│      │10日前某│西螺鎮│藥酒、中藥│          │      │萬和、許鴻│
│】  │      │日12時  │慈愛綜│材        │          │      │仁、地○○│
│    │      │        │合醫院│          │          │      │          │
├──┼───┼────┼───┼─────┼─────┼───┼─────┤
│七  │巳○○│95年7 月│臺北榮│膠2 盒、中│臺北市德行│37,000│許鴻仁、黃│
│【76│      │17日10時│總醫院│藥材      │東路109 巷│      │金英、邱良│
│】  │      │30分    │      │          │83弄1 號2 │      │誠        │
│    │      │        │      │          │樓        │      │          │
├──┼───┼────┼───┼─────┼─────┼───┼─────┤
│八  │己○○│95年8 月│臺北榮│膠2 盒    │同上      │64,000│邱良誠、許│
│【81│      │4 日9時 │總醫院│          │          │      │鴻仁、黃金│
│】  │      │        │      │          │          │      │英        │
├──┼───┼────┼───┼─────┼─────┼───┼─────┤
│九  │郭楊玉│95年8 月│臺南市│膠1 盒    │臺南市國民│20,000│邱良誠、黃│
│【84│麗    │22日    │立醫院│          │路270 巷73│      │金英、許鴻│
│】  │      │        │      │          │弄135 號  │      │仁、張榮信│
├──┼───┼────┼───┼─────┼─────┼───┼─────┤
│十  │卯○○│95年8 月│臺北市│被推銷膠塊│臺北市德行│0     │邱良誠、黃│
│【89│      │29日    │某醫院│，但未購買│東路109巷 │      │金英、許鴻│
│】  │      │        │      │          │83弄1號2樓│      │仁、張榮信│
│    │      │        │      │          │          │      │          │
├──┼───┼────┼───┼─────┼─────┼───┼─────┤
│十一│Ｆ○○│95年9 月│臺南市│鹿茸32兩之│臺南市國民│50,000│邱良誠、黃│
│【91│      │6 日10時│郭綜合│藥酒1 甕  │路270 巷73│      │金英、許鴻│
│】  │      │        │醫院  │          │弄135 號  │      │仁、張榮信│
├──┼───┼────┼───┼─────┼─────┼───┼─────┤
│十二│莊家丁│95年9 月│臺南市│膠塊6 盒  │同上      │156000│邱良誠、黃│
│【92│      │7 日    │某醫院│          │          │      │金英、許鴻│
│】  │      │        │      │          │          │      │仁、何華鳳│
├──┼───┼────┼───┼─────┼─────┼───┼─────┤
│十三│甲○○│95年9 月│臺南市│膠塊2盒   │同上      │48,000│邱良誠、張│
│【94│      │12日10時│萬聖醫│          │          │      │榮信、黃金│
│】  │      │        │院    │          │          │      │英、許鴻仁│
├──┼───┼────┼───┼─────┼─────┼───┼─────┤
│十四│宙○○│95年9 月│臺南市│膠2 盒（帳│同上      │75,000│邱良誠、何│
│【95│      │13日8 時│郭綜合│冊記載3 斤│          │      │華鳳、張榮│
│】  │      │        │醫院  │，詳第238 │          │      │信、許嫈媛│
│    │      │        │      │頁）      │          │      │、地○○  │
├──┼───┼────┼───┼─────┼─────┼───┼─────┤
│十五│宇○○│95年9 月│臺南市│膠塊1 盒  │同上      │24,000│邱良誠、黃│
│【98│      │中旬某日│立醫院│          │          │      │金英、張信│
│】  │      │        │      │          │          │      │榮        │
├──┼───┼────┼───┼─────┼─────┼───┼─────┤
│十六│賴甲貳│95年9 月│臺南市│膠塊3 盒  │同上      │72,000│邱良誠、許│
│【10│      │27日    │某醫院│          │          │      │鴻仁、黃金│
│1】 │      │        │      │          │          │      │英、張榮信│
│    │      │        │      │          │          │      │、何華鳳  │
├──┼───┼────┼───┼─────┼─────┼───┼─────┤
│十七│陳楊喜│95年9 月│臺南市│膠塊2 盒  │同上      │48,000│邱良誠、許│
│【10│美    │27日    │郭綜合│          │          │      │鴻仁、黃金│
│2】 │      │        │醫院  │          │          │      │英、張榮信│
│    │      │        │      │          │          │      │、何華鳳  │
├──┼───┼────┼───┼─────┼─────┼───┼─────┤
│十八│賴江純│95年9 月│臺南市│膠塊3 盒  │同上      │72,000│許鴻仁、黃│
│【10│柔（即│27日    │郭綜合│          │          │      │金英、何華│
│3】 │95偵53│        │醫院  │          │          │      │鳳、張榮信│
│    │49卷第│        │      │          │          │      │、邱良誠  │
│    │53頁之│        │      │          │          │      │          │
│    │賴甲貳│        │      │          │          │      │          │
│    │）    │        │      │          │          │      │          │
├──┼───┼────┼───┼─────┼─────┼───┼─────┤
│十九│王美鳳│95年9 月│臺南市│膠塊2 盒  │同上      │48,000│邱良誠、許│
│【10│      │29日    │某醫院│          │          │      │鴻仁、黃金│
│5】 │      │        │      │          │          │      │英、何華鳳│
│    │      │        │      │          │          │      │、張榮信  │
├──┼───┼────┼───┼─────┼─────┼───┼─────┤
│二十│辰○○│95年10月│臺南市│膠塊3 盒、│同上      │75,000│邱良誠、許│
│【11│      │23日10時│新樓醫│中藥材、米│          │      │鴻仁、黃金│
│2】 │      │        │院    │酒、酒甕  │          │      │英、子○○│
│    │      │        │      │          │          │      │、許嫈媛、│
│    │      │        │      │          │          │      │張榮信、何│
│    │      │        │      │          │          │      │華鳳      │
├──┼───┼────┼───┼─────┼─────┼───┼─────┤
│二一│寅○○│95年10月│臺南市│膠塊3 盒  │同上      │72,000│邱良誠、許│
│【11│      │25日11時│奇美醫│          │          │      │鴻仁、黃金│
│4】 │      │30分    │院    │          │          │      │英        │
│    │      │        │      │          │          │      │          │
└──┴───┴────┴───┴─────┴─────┴───┴─────┘
附表貳之(三)被告地○○【不另為無罪之諭知部分】：
┌──────────────────────────────────────┐
│【】內編號即原判決附表伍之二（即起訴書附表A）所示編號                       │
├──┬──────┬────┬─────┬───────┬────┬────┤
│編號│犯罪時間（民│犯罪地點│被害人特徵│   行騙成員   │犯罪所得│譯文本  │
│    │國年.月.日）│        │          │              │(新臺幣)│(一)頁次│
├──┼──────┼────┼─────┼───────┼────┼────┤
│一  │95.7.31 下午│臺北榮總│男性及女性│邱良誠、許鴻仁│不明    │7-8     │
│【4 │            │醫院    │各一名不明│、地○○      │        │        │
│】  │            │        │（名字中有│              │        │        │
│    │            │        │梅）      │              │        │        │
├──┼──────┼────┼─────┼───────┼────┼────┤
│二  │95.8.1 上午 │同上    │母女一對  │邱良誠、許鴻仁│不明    │8-9     │
│【5 │、中午      │        │          │、地○○（有使│        │        │
│】  │            │        │          │用道具-鏢客以 │        │        │
│    │            │        │          │現金假裝購買）│        │        │
└──┴──────┴────┴─────┴───────┴────┴────┘
附表貳之(四)被告地○○【不另為無罪之諭知部分】：
┌──────────────────────────────────────┐
│【】內編號即原判決附表陸之一（即起訴書附表二）所示編號                      │
├──┬───┬────┬────┬──────┬────┬───┬─────┤
│編號│被害人│被害時間│被害人被│被害人購買之│被害人購│購買金│王銘鋒集團│
│    │      │        │搭訕地點│物品        │買之地點│額（新│共犯成員  │
│    │      │        │        │            │        │臺幣）│          │
├──┼───┼────┼────┼──────┼────┼───┼─────┤
│一  │不明  │95年8 月│臺北榮總│膠塊半盒（被│同上    │0     │王銘鋒、林│
│【14│      │10日中午│醫院    │害人返家後反│        │      │麗嬌、許鴻│
│】  │      │        │        │悔，未購買）│        │      │仁、地○○│
└──┴───┴────┴────┴──────┴────┴───┴─────┘
 附表：【邱良誠扣案物品一覽表】
┌──┬───────┬──┬─────┬─────────────────┐
│編號│名稱          │數量│保管字號  │備註                              │
├──┼───────┼──┼─────┼─────────────────┤
│1   │估價單        │2 張│96年度保管│(一)勘驗結果：藍色複寫紙，其上寫有藥│
│    │              │    │字第51號  │  材名稱及價錢。                  │
│    │              │    │          │(二)邱良誠所有，向松鶴堂購買藥材時取│
│    │              │    │          │  得之保價單。                    │
├──┼───────┼──┼─────┼─────────────────┤
│2   │邱良誠第一商業│1 本│95年度保管│(一)勘驗結果：戶名邱良誠，帳號753-50│
│    │銀行存摺      │    │字第1362號│  -238138 。                      │
│    │              │    │          │(二)邱良誠所有，無證據證明與本案有關│
│    │              │    │          │  。                              │
├──┼───────┼──┼─────┼─────────────────┤
│3   │邱良誠華泰商業│1 本│95年度保管│(一)勘驗結果：戶名邱良誠，帳號176100│
│    │銀行存摺      │    │字第1362號│  000000-0。                      │
│    │              │    │          │(二)邱良誠所有，無證據證明與本案有關│
│    │              │    │          │  。                              │
├──┼───────┼──┼─────┼─────────────────┤
│4   │邱良誠台新銀行│1 本│95年度保管│(一)勘驗結果：戶名邱良誠，竹科分行，│
│    │存摺          │    │字第1362號│  帳號00000000000000 。           │
│    │              │    │          │(二)邱良誠所有，無證據證明與本案有關│
│    │              │    │          │  。                              │
├──┼───────┼──┼─────┼─────────────────┤
│5   │邱良誠合作金庫│1 本│95年度保管│(一)勘驗結果：戶名邱良誠，竹山分行，│
│    │存摺          │    │字第1362號│  帳號0000000000000。             │
│    │              │    │          │(二)邱良誠所有，無證據證明與本案有關│
│    │              │    │          │  。                              │
├──┼───────┼──┼─────┼─────────────────┤
│6   │邱良誠龜山樂善│1 本│95年度保管│(一)勘驗結果：戶名邱良誠，帳號012117│
│    │郵局存摺      │    │字第1362號│  0-0000000 。                    │
│    │              │    │          │(二)邱良誠所有，無證據證明與本案關。│
├──┼───────┼──┼─────┼─────────────────┤
│7   │台新銀行金融卡│1 枚│95年度保管│(一)勘驗結果：帳號000-00-000000-0-00│
│    │              │    │字第1362號│  ，臺新銀行金融卡1 張。          │
│    │              │    │          │(二)無證據證明與本案有關。          │
├──┼───────┼──┼─────┼─────────────────┤
│8   │華泰商銀行金融│1 枚│95年度保管│(一)勘驗結果：帳號0000000000000 ，華│
│    │卡            │    │字第1362號│  泰商銀行金融卡1 張。            │
│    │              │    │          │(二)無證據證明與本案有關。          │
├──┼───────┼──┼─────┼─────────────────┤
│9   │淡水一信金融卡│1 枚│95年度保管│(一)勘驗結果：帳號0000-00-000000-0，│
│    │              │    │字第1362號│  淡水一信金融卡1 張。            │
│    │              │    │          │(二)無證據證明與本案有關。          │
├──┼───────┼──┼─────┼─────────────────┤
│10  │誠泰銀行金融卡│1 枚│95年度保管│(一)勘驗結果：帳號0000-00000000-0000│
│    │              │    │字第1362號│  77，誠泰銀行金融卡1 張。        │
│    │              │    │          │(二)無證據證明與本案有關。          │
├──┼───────┼──┼─────┼─────────────────┤
│11  │寶華銀行金融卡│1 枚│95年度保管│(一)勘驗結果：帳號000000000000-00 ，│
│    │              │    │字第1362號│  寶華銀行金融卡1 張。            │
│    │              │    │          │(二)無證據證明與本案有關。          │
├──┼───────┼──┼─────┼─────────────────┤
│12  │中國信託VISA卡│1 枚│95年度保管│(一)勘驗結果：帳號0000-0000-0000-000│
│    │              │    │字第1362號│  0 ，中國信託VISA卡1 張。        │
│    │              │    │          │(二)無證據證明與本案有關。          │
├──┼───────┼──┼─────┼─────────────────┤
│13  │誠泰銀行VISA卡│1 枚│95年度保管│(一)勘驗結果：帳號0000-0000-0000-000│
│    │              │    │字第1362號│  1 ，誠泰銀行VISA卡1 張。        │
│    │              │    │          │(二)無證據證明與本案有關。          │
├──┼───────┼──┼─────┼─────────────────┤
│14  │遠東銀行MASTER│1 枚│95年度保管│(一)勘驗結果：帳號0000-0000-0000-000│
│    │卡            │    │字第1362號│  7 ，遠東銀行卡1 張。            │
│    │              │    │          │(二)無證據證明與本案有關。          │
├──┼───────┼──┼─────┼─────────────────┤
│15  │Citibank      │1 枚│95年度保管│(一)勘驗結果：帳號0000-0000-0000-000│
│    │MASTER卡      │    │字第1362號│  2 ，Citibank MASTER 卡1 張。    │
│    │              │    │          │(二)無證據證明與本案有關。          │
├──┼───────┼──┼─────┼─────────────────┤
│16  │周瑜蕙AIG VISA│1 枚│95年度保管│(一)勘驗結果：帳號0000-0000-0000-000│
│    │卡            │    │字第1362號│  1 ，AIG VISA卡1 張。            │
│    │              │    │          │(二)無證據證明與本案有關。          │
├──┼───────┼──┼─────┼─────────────────┤
│17  │世華商業銀行聯│1 枚│95年度保管│(一)勘驗結果：帳號000000000000，世華│
│    │合MAESTRO 卡  │    │字第1362號│  商業銀行聯合MAESTRO 卡1 張。    │
│    │              │    │          │(二)無證據證明與本案有關。          │
├──┼───────┼──┼─────┼─────────────────┤
│18-1│黑色小本筆記本│1 本│95年度保管│(一)勘驗結果：內容如96偵525 號警卷第│
│    │              │    │字第1362號│  236 頁至第239 頁所示，上面標示被│
│    │              │    │          │  害人參與共犯販賣物品等細節。    │
│    │              │    │          │(二)邱良誠所有，書寫被害人資料之用，│
│    │              │    │          │  若客戶退還時，有資料可查詢何人購│
│    │              │    │          │  買、何人搭訕客戶的。            │
├──┼───────┼──┼─────┼─────────────────┤
│18-2│淺藍色小本筆記│1 本│95年度保管│(一)勘驗結果：內容如96偵525 號警卷24│
│    │本            │    │字第1362號│  0 至263 所示，上面標示被害人參與│
│    │              │    │          │  共犯販賣物品等細節。            │
│    │              │    │          │(二)邱良誠所有，書寫被害人資料之用，│
│    │              │    │          │  若客戶退還時，有資料可查詢何人購│
│    │              │    │          │  買、何人搭訕客戶的。            │
├──┼───────┼──┼─────┼─────────────────┤
│18-3│龍躍天門筆記本│1 本│95年度保管│(一)勘驗結果：裡面書寫各種病名之成因│
│    │              │    │字第1362號│  、症狀及如何醫治之方式，此外，也│
│    │              │    │          │  有記載到如何向他人推銷物品時的說│
│    │              │    │          │  明方法，另外，還有許多人的聯絡方│
│    │              │    │          │  式。                            │
│    │              │    │          │(二)邱良誠所有，指導如何推銷偽藥之用│
│    │              │    │          │  。                              │
│    │              │    │          │(三)邱良誠雖辯稱為「阿宏」所有，然其│
│    │              │    │          │  於警詢時已供認上開物品為其所有，│
│    │              │    │          │  顯屬事後卸責之詞，不足採言。    │
├──┼───────┼──┼─────┼─────────────────┤
│18-4│淺藍色大本筆記│1 本│95年度保管│(一)勘驗結果：記載許多人的聯絡方式，│
│    │本            │    │字第1362號│  包含本案共同被告，筆記本內有許多│
│    │              │    │          │  記載都是關於如何向被害人推銷的方│
│    │              │    │          │  法，及推銷的步驟，另外，也有記載│
│    │              │    │          │  到所謂多仙膠的成份是由哪幾種主要│
│    │              │    │          │  中藥材所組成，內容如警卷264 至26│
│    │              │    │          │  6 頁、266 至281 頁所示。        │
│    │              │    │          │(二)邱良誠所有，供推銷偽藥及聯絡本案│
│    │              │    │          │  共同被告之用。                  │
│    │              │    │          │(三)邱良誠雖辯稱隨意書寫之用，但如上│
│    │              │    │          │  開勘驗結果所示，顯屬無稽，不可採│
│    │              │    │          │  信。                            │
├──┼───────┼──┼─────┼─────────────────┤
│18-5│骯髒筆記本    │1 本│95年度保管│(一)勘驗結果：裡面有一些與本案無關之│
│    │              │    │字第1362號│  人的聯絡方式。                  │
│    │              │    │          │(二)無證據證明與本案有關。          │
├──┼───────┼──┼─────┼─────────────────┤
│18-6│綠色筆記本    │1 本│95年度保管│(一)勘驗結果：標示著許多人的聯繫方式│
│    │              │    │字第1362號│  ，包含本案被告的聯絡方式。      │
│    │              │    │          │(二)邱良誠所有，供聯絡本案共同被告之│
│    │              │    │          │  用。                            │
│    │              │    │          │(三)邱良誠雖辯稱隨意書寫之用，但如上│
│    │              │    │          │  開勘驗結果所示，顯屬無稽，不可採│
│    │              │    │          │  信。                            │
├──┼───────┼──┼─────┼─────────────────┤
│18-7│剪報          │1 疊│95年度保管│(一)勘驗結果：關於各項病名、病狀的報│
│    │              │    │字第1362號│  導。                            │
│    │              │    │          │(二)無證據證明與本案有關。          │
├──┼───────┼──┼─────┼─────────────────┤
│18-8│藥材食用方式說│1 疊│95年度保管│(一)勘驗結果：裡面提到米酒浸泡鹿茸等│
│    │明            │    │字第1362號│  ，內容如96偵525 號警卷第267 頁所│
│    │              │    │          │  示。                            │
│    │              │    │          │(二)邱良誠所有，供記載草藥內容物、藥│
│    │              │    │          │  酒製造方式。                    │
│    │              │    │          │(三)邱良誠雖辯稱未供與被害人之用，然│
│    │              │    │          │  如勘驗結果所示，顯與本案有關。  │
├──┼───────┼──┼─────┼─────────────────┤
│18-9│帳冊          │1 本│95年度保管│(一)勘驗結果：橘色外皮，內記載有服用│
│    │              │    │字第1362號│  方法、病症及及如何像向害人推銷藥│
│    │              │    │          │  材、誇示、哄騙被害人方法的說明，│
│    │              │    │          │  筆記本內有剪報2 張，是關於報導病│
│    │              │    │          │  症及治療方式的說明，藥材使用方式│
│    │              │    │          │  6 張，另外還有1 張馬偕醫院檢驗報│
│    │              │    │          │  告。                            │
│    │              │    │          │(二)邱良誠所有，供本案販賣偽藥之用。│
│    │              │    │          │(三)邱良誠雖辯稱未供非其所有，但其於│
│    │              │    │          │  警詢時已供認為其所有之物，且如勘│
│    │              │    │          │  驗結果所示，顯與本案有關。      │
├──┼───────┼──┼─────┼─────────────────┤
│19  │帳冊          │1 本│95年度保管│(一)勘驗結果：橘色外皮，內記載有服用│
│    │              │    │字第1362號│  方法、病症及藥單。              │
│    │              │    │          │(二)邱良誠所有，供本案販賣偽藥之用。│
├──┼───────┼──┼─────┼─────────────────┤
│20  │現金（新臺幣  │    │95年度保管│(一)已繳國庫。                      │
│    │104,600 元）  │    │字第1362號│(二)邱良誠所有，無證據證明與本案有關│
│    │              │    │          │  。                              │
├──┼───────┼──┼─────┼─────────────────┤
│21  │邱良誠房屋租賃│1 份│95年度保管│(一)勘驗結果：制式房屋租賃契約影本，│
│    │契約書影本    │    │字第1362號│  出租人為周金鳳，出租地為臺南市東│
│    │              │    │          │  寧路26號之1 四樓。              │
│    │              │    │          │(二)邱良誠所有，無證據證明與本案有關│
│    │              │    │          │  。                              │
├──┼───────┼──┼─────┼─────────────────┤
│22  │邱良誠匯款單  │8 張│95年度保管│(一)勘驗結果：3 張跨行匯款申請書，由│
│    │              │    │字第1362號│  邱良誠匯給莊玉春、余虹娘、邱良誠│
│    │              │    │          │  ；2 張華泰銀行存款憑條；1 張跨行│
│    │              │    │          │  匯款回單；1 張臺灣銀行存入憑條；│
│    │              │    │          │  1 張存款明細。                  │
│    │              │    │          │(二)邱良誠所有，無證據證明與本案有關│
│    │              │    │          │  。                              │
├──┼───────┼──┼─────┼─────────────────┤
│23  │包裝龜鹿二仙膠│6 個│95年度保管│(一)勘驗結果：紅邊金色空盒6 個，內容│
│    │之外盒        │    │字第1362號│  物已不見，內有褐色膠狀物之殘渣。│
│    │              │    │          │(二)邱良誠所有，包裝龜鹿二仙膠所用。│
├──┼───────┼──┼─────┼─────────────────┤
│24  │龜鹿二仙膠    │11盒│95年度保管│(一)勘驗結果：紅邊金色盒裝，裡面打開│
│    │              │    │字第1362號│  均為褐色膠塊，觸感堅硬，外觀均無│
│    │              │    │          │  衛生署許可販賣的藥品編號。      │
│    │              │    │          │  其中1 盒送鑑定，實際數量剩11盒。│
│    │              │    │          │(二)邱良誠所有，供販賣及製造藥酒之用│
│    │              │    │          │  。                              │
│    │              │    │          │(三)鑑定結果：檢體檢出CERVUSELAPHUS │
│    │              │    │          │  （紅鹿或馬鹿）之DNA ，未檢出龜之│
│    │              │    │          │  DNA 。                          │
├──┼───────┼──┼─────┼─────────────────┤
│25  │米酒          │5 桶│95年度保管│(一)勘驗結果：白色塑膠桶，長23公分、│
│    │              │    │字第1362號│  寬13公分、高37公分，內裝滿透明液│
│    │              │    │          │  體。                            │
│    │              │    │          │(二)邱良誠所有，供製造藥酒之用。    │
├──┼───────┼──┼─────┼─────────────────┤
│26  │鹿茸          │3.5 │95年度保管│(一)如本院卷(七)第1 至5 頁照片所示，實│
│    │              │隻  │字第1362號│  物由雲林縣警察局斗南分局保管。  │
│    │              │    │          │(二)邱良誠所有，供製造鹿茸藥酒之用。│
├──┼───────┼──┼─────┼─────────────────┤
│27  │中藥材        │12包│95年度保管│(一)勘驗結果：大小不一的透明夾鏈袋包│
│    │              │    │字第1362號│  裝，內有不明藥材，外觀均無衛生署│
│    │              │    │          │  標示核可販賣的字樣。            │
│    │              │    │          │(二)無證據證明與本案有關。          │
│    │              │    │          │(三)鑑定結果：                      │
│    │              │    │          │1.檢體編號1 （塑膠袋裝）：每袋均含│
│    │              │    │          │  味牛膝、桂枝及多種未知民間藥。  │
│    │              │    │          │2.檢體編號2 （夾鏈袋裝）：每袋均含│
│    │              │    │          │  大葉骨碎補、桑枝及多種未知民間藥│
│    │              │    │          │  。                              │
│    │              │    │          │3.檢體編號3 （夾鏈袋裝）：每袋均含│
│    │              │    │          │  大棗藥材。                      │
├──┼───────┼──┼─────┼─────────────────┤
│28  │中藥人參盒    │3 盒│95年度保管│(一)勘驗結果：透明塑膠盒裝，長28公分│
│    │              │    │字第1362號│  、寬20公分、高6 公分，裡面藥材已│
│    │              │    │          │  發霉，外觀均無衛生署標示核可販賣│
│    │              │    │          │  的字樣。                        │
│    │              │    │          │(二)邱良誠所有，供其販賣。          │
│    │              │    │          │(三)鑑定結果：每盒均含杜仲、桂枝、木│
│    │              │    │          │  蝴蝶、味牛膝、菟絲子、澤瀉、木瓜│
│    │              │    │          │  、地黃、肉蓯蓉、淫羊藿、玉竹、黨│
│    │              │    │          │  參、懷牛膝、桂皮、巴戟天、茯苓、│
│    │              │    │          │  麥門冬、何首烏、黃耆、人參、山藥│
│    │              │    │          │  、枸杞子、川芎、白芍、白朮、西洋│
│    │              │    │          │  參、蜜炙甘草、當歸等28種藥材。  │
├──┼───────┼──┼─────┼─────────────────┤
│29-1│藥酒          │1 瓶│95年度保管│(一)勘驗結果：透明玻璃罐，內有褐色液│
│    │              │    │字第1362號│  體，高39公分，直徑30公分。外觀均│
│    │              │    │          │  無衛生署標示核可販賣的字樣。    │
│    │              │    │          │(二)邱良誠所有，為其製造及販賣之物。│
│    │              │    │          │(三)鑑定結果：檢出人參、甘草、血藤、│
│    │              │    │          │  何首烏、白朮、肉蓯蓉、澤瀉、白芍│
│    │              │    │          │  、紅骨蛇、當歸、枸杞子、川芎、西│
│    │              │    │          │  洋參、茯苓、巴戟天、玉竹、味牛膝│
│    │              │    │          │  、懷牛膝、桂皮、木蝴蝶、菟絲子、│
│    │              │    │          │  黃耆、麥門冬、地黃、淫羊藿、桂枝│
│    │              │    │          │  、鹿茸、杜仲、桑枝、大葉骨碎補、│
│    │              │    │          │  山藥、木瓜、黨參等藥材。        │
├──┼───────┼──┼─────┼─────────────────┤
│29-2│藥酒          │1 瓶│95年度保管│(一)勘驗結果：透明玻璃罐，內有褐色液│
│    │              │    │字第1362號│  體，高39公分，直徑30公分。外觀均│
│    │              │    │          │  無衛生署標示核可販賣的字樣。    │
│    │              │    │          │(二)邱良誠所有，為其製造及販賣之物。│
│    │              │    │          │(三)鑑定結果：檢出人參、杜仲、茯苓、│
│    │              │    │          │  當歸、山藥、麥門冬、枸杞子、西洋│
│    │              │    │          │  參、何首烏、白芍、大葉骨碎補、巴│
│    │              │    │          │  戟天、懷牛膝、黨參、木蝴蝶、甘草│
│    │              │    │          │  、血藤、桑枝、川芎、紅骨蛇、桂皮│
│    │              │    │          │  、黃耆、玉竹、澤瀉、白朮、木瓜、│
│    │              │    │          │  地黃、味牛膝、丁公藤、淫羊藿、菟│
│    │              │    │          │  絲子、桂枝等藥材。              │
├──┼───────┼──┼─────┼─────────────────┤
│30  │彰化銀行金融卡│1 枚│95年度保管│(一)勘驗結果：帳號0000-00-000000-00 │
│    │              │    │字第1362號│  彰化銀行金融卡1 張。            │
│    │              │    │          │(二)無證據證明與本案有關。          │
├──┼───────┼──┼─────┼─────────────────┤
│31  │郵政儲金金融卡│1 枚│95年度保管│(一)勘驗結果：帳號0-00000000000000郵│
│    │              │    │字第1362號│  局金融卡1 張。                  │
│    │              │    │          │(二)無證據證明與本案有關。          │
├──┼───────┼──┼─────┼─────────────────┤
│32-1│筆記本        │1 本│95年度保管│(一)勘驗結果：暗紅色筆記本1 本，裡面│
│    │              │    │字第1362號│  記載「邱大哥、邱嫂、金英、萬獅、│
│    │              │    │          │  玉蘭」等本案被告聯絡電話，也記載│
│    │              │    │          │  「士林德行東路109 巷、雨聲街84巷│
│    │              │    │          │  」。                            │
│    │              │    │          │(二)林美玲所有，供其記載本案共犯電話│
│    │              │    │          │  。                              │
├──┼───────┼──┼─────┼─────────────────┤
│32-2│筆記本        │1 本│95年度保管│(一)粉紅色筆記本1 本，裡面記載「阿英│
│    │              │    │字第1362號│  、阿漢」等人聯繫電話，也書寫「士│
│    │              │    │          │  林德行東路」，裡面還夾著壹張萬獅│
│    │              │    │          │  的聯繫電話，標示著0000000000。  │
│    │              │    │          │(二)林美玲所有，供其記載本案共犯電話│
│    │              │    │          │  。                              │
├──┼───────┼──┼─────┼─────────────────┤
│33  │張榮信南投魚池│1 本│95年度保管│(一)勘驗結果：戶名張榮信，帳號260004│
│    │農會存摺      │    │字第1362號│  00000000號。                    │
│    │              │    │          │(二)無證據證明與本案有關。          │
├──┼───────┼──┼─────┼─────────────────┤
│34  │張榮信士林名山│1 本│95年度保管│(一)勘驗結果：戶名張榮信，帳號000229│
│    │里郵局存摺    │    │字第1362號│  00000000號。                    │
│    │              │    │          │(二)無證據證明與本案有關。          │
├──┼───────┼──┼─────┼─────────────────┤
│35  │張惠娟華南商業│1 本│95年度保管│(一)勘驗結果：戶名張惠娟，帳號64320-│
│    │銀行          │    │字第1362號│  000000-0號。                    │
│    │              │    │          │(二)無證據證明與本案有關。          │
├──┼───────┼──┼─────┼─────────────────┤
│36  │華南銀行MASTER│1 枚│95年度保管│(一)勘驗結果：帳號000-000000000 華南│
│    │卡            │    │字第1362號│  銀行MASTER卡1 張。              │
│    │              │    │          │(二)無證據證明與本案有關。          │
├──┼───────┼──┼─────┼─────────────────┤
│37  │魚池鄉農會金融│1 枚│95年度保管│(一)勘驗結果：帳號000-000-0000000-0 │
│    │卡            │    │字第1362號│  ，魚池鄉農會金融卡1 張。        │
│    │              │    │          │(二)無證據證明與本案有關。          │
├──┼───────┼──┼─────┼─────────────────┤
│38  │郵政儲金金融卡│1 枚│95年度保管│(一)勘驗結果：帳號0-0000000-0000000 │
│    │              │    │字第1362號│  郵局金融卡1 張。                │
│    │              │    │          │(二)無證據證明與本案有關。          │
├──┼───────┼──┼─────┼─────────────────┤
│39  │筆記本        │1 本│95年度保管│(一)勘驗結果：立法委員候選人宣傳筆記│
│    │              │    │字第1362號│  本1 本，內寫有人名及電話，有記載│
│    │              │    │          │  許鴻仁、竹山阿明、萬和等人電話。│
│    │              │    │          │(二)張榮信所有，供記載共犯電話。    │
│    │              │    │          │                                  │
├──┼───────┼──┼─────┼─────────────────┤
│40  │匯款單        │4 張│95年度保管│(一)勘驗結果：分別由張榮信匯款給張榮│
│    │              │    │字第1362號│  信、張惠娟、張景祺，及受款人為張│
│    │              │    │          │  榮信之匯款單共4 張。            │
│    │              │    │          │(二)無證據證明與本案有關。          │
├──┼───────┼──┼─────┼─────────────────┤
│41  │臺中銀行金融卡│1 枚│95年度保管│(一)勘驗結果：帳號000-00-000000-0 臺│
│    │              │    │字第1362號│  中銀行金融卡1 張。              │
│    │              │    │          │(二)無證據證明與本案有關。          │
├──┼───────┼──┼─────┼─────────────────┤
│42  │筆記本        │1 本│95年度保管│(一)勘驗結果：磁性電話簿1 本，內記有│
│    │              │    │字第1362號│  與本案無關之人名、電話。        │
│    │              │    │          │(二)無證據證明與本案有關。          │
├──┼───────┼──┼─────┼─────────────────┤
│43  │不明膠塊      │3 盒│95年度保管│(一)勘驗結果：紅邊金色盒裝，內有褐色│
│    │              │    │字第956 號│  小塊膠塊，由夾鏈袋分裝。外觀均無│
│    │              │    │          │  衛生署標示核可販賣的字樣。      │
│    │              │    │          │(二)邱良誠販賣與未○○○之物，先交與│
│    │              │    │          │  子○○載往未○○○之物，尚未交付│
│    │              │    │          │  前即為警查獲，仍屬邱良誠所有而供│
│    │              │    │          │  其販賣之物。                    │
│    │              │    │          │(三)鑑定結果：檢體檢出Melanochelys  │
│    │              │    │          │  trijuga （黑山龜）、Cervuselaph │
│    │              │    │          │  us（紅鹿或馬鹿）之DNA 。        │
├──┼───────┼──┼─────┼─────────────────┤
│44  │米酒桶        │1 桶│95年度保管│(一)勘驗結果：白色塑膠桶，長33公分、│
│    │              │    │字第956 號│  寬15公分、高45公分。            │
│    │              │    │          │(二)邱良誠販賣與未○○○之物，先交與│
│    │              │    │          │  子○○載往未○○○之物，尚未交付│
│    │              │    │          │  前即為警查獲，仍屬邱良誠所有而供│
│    │              │    │          │  其販賣之物。                    │
├──┼───────┼──┼─────┼─────────────────┤
│45  │玻璃罐        │1 個│95年度保管│(一)勘驗結果：透明玻璃罐及附有提把之│
│    │              │    │字第956 號│  紅色塑膠蓋，高40公分、直徑30 公 │
│    │              │    │          │  分。                            │
│    │              │    │          │(二)邱良誠販賣與未○○○之物，先交與│
│    │              │    │          │  子○○載往未○○○之物，尚未交付│
│    │              │    │          │  前即為警查獲，仍屬邱良誠所有而供│
│    │              │    │          │  其販賣之物。                    │
├──┼───────┼──┼─────┼─────────────────┤
│46  │草藥          │1 包│95年度保管│(一)勘驗結果：透明大夾鏈袋裝，內有多│
│    │              │    │字第956 號│  種藥材由小夾鏈袋再行分裝，外觀均│
│    │              │    │          │  無衛生署標示核可販賣的字樣。    │
│    │              │    │          │(二)邱良誠販賣與未○○○之物，先交與│
│    │              │    │          │  子○○載往未○○○之物，尚未交付│
│    │              │    │          │  前即為警查獲，仍屬邱良誠所有而供│
│    │              │    │          │  其販賣之物。                    │
│    │              │    │          │(三)鑑定結果：含桑枝、大葉骨碎補及多│
│    │              │    │          │  種未知名民間藥。                │
├──┼───────┼──┼─────┼─────────────────┤
│47  │中藥          │1 包│95年度保管│(一)勘驗結果：透明塑膠盒裝，長28公分│
│    │              │    │字第956 號│  、寬20公分、高6 公分，內有多種藥│
│    │              │    │          │  材由小夾鏈袋再行分裝，外觀均無衛│
│    │              │    │          │  生署標示核可販賣的字樣。        │
│    │              │    │          │(二)邱良誠販賣與未○○○之物，先交與│
│    │              │    │          │  子○○載往未○○○之物，尚未交付│
│    │              │    │          │  前即為警查獲，仍屬邱良誠所有而供│
│    │              │    │          │  其販賣之物。                    │
│    │              │    │          │(三)鑑定結果：含杜仲、茯苓、肉蓯蓉、│
│    │              │    │          │  木蝴蝶、白朮、川芎、淫羊藿、澤瀉│
│    │              │    │          │  、桂皮、玉竹、當歸、黃耆、黨參、│
│    │              │    │          │  白芍、桂枝、山藥、地黃、菟絲子、│
│    │              │    │          │  何首烏、味牛膝、麥門冬、懷牛膝、│
│    │              │    │          │  枸杞子、蜜炙甘草、西洋參、巴戟天│
│    │              │    │          │  、丁香、人參、木瓜等29種藥材。  │
├──┼───────┼──┼─────┼─────────────────┤
│48  │邱良誠手機    │1 支│95年度保管│(一)勘驗結果：PANTECH 白銀色手機1 支│
│    │              │    │字第1362號│  ，機身已泛黃，並有多處擦傷。    │
│    │              │    │          │  號碼0000000000，序號000000000000│
│    │              │    │          │  732 。                          │
│    │              │    │          │(二)邱良誠所有，供其與本案共犯聯絡之│
│    │              │    │          │  用。                            │
├──┼───────┼──┼─────┼─────────────────┤
│49  │邱良誠手機    │1 支│95年度保管│(一)勘驗結果：MOTOROLA銀黑色相間手機│
│    │              │    │字第1362號│  1 支，號碼0000000000，序號357253│
│    │              │    │          │  00000000000 。                  │
│    │              │    │          │(二)邱良誠所有，供其與本案共犯聯絡之│
│    │              │    │          │  用。                            │
├──┼───────┼──┼─────┼─────────────────┤
│50  │邱良誠手機    │1 支│95年度保管│(一)勘驗結果：MOTOROLA銀灰色相間手機│
│    │              │    │字第1362號│  1 支，號碼0000000000，序號357253│
│    │              │    │          │  000000000 。                    │
│    │              │    │          │(二)邱良誠所有，供其與本案共犯聯絡之│
│    │              │    │          │  用。                            │
├──┼───────┼──┼─────┼─────────────────┤
│51  │林美玲手機    │1 支│95年度保管│(一)勘驗結果：OKWAP 銀色手機，外有皮│
│    │              │    │字第1362號│  套及掛有手機吊飾，號碼0000000000│
│    │              │    │          │  ，序號000000-00-0-000000-0。    │
│    │              │    │          │(二)林美玲所有，供其與本案共犯聯絡之│
│    │              │    │          │  用。                            │
├──┼───────┼──┼─────┼─────────────────┤
│52  │邱漢寧手機    │1 支│95年度保管│(一)勘驗結果：不明廠牌黑色照相手機，│
│    │              │    │字第1362號│  號碼0000000000，序號000000000000│
│    │              │    │          │  20537。                         │
│    │              │    │          │(二)邱漢寧所有，供其與本案共犯聯絡之│
│    │              │    │          │  用。                            │
├──┼───────┼──┼─────┼─────────────────┤
│53  │子○○手機    │1 支│95年度保管│(一)勘驗結果：G-PLUS銀色照相手機1 支│
│    │              │    │字第1362號│  ，號碼0000000000 ，序號00000000-│
│    │              │    │          │  0-000000-0。                    │
│    │              │    │          │(二)子○○所有，供其與本案共犯聯絡之│
│    │              │    │          │  用。                            │
├──┼───────┼──┼─────┼─────────────────┤
│54  │天○○手機    │1 支│95年度保管│(一)勘驗結果：MOTOROLA銀灰色手機1 支│
│    │              │    │字第1362號│  ，其上掛有玉製吊飾。號碼00000000│
│    │              │    │          │  98，序該000000-00-0-000000-0-000│
│    │              │    │          │  dab 。                          │
│    │              │    │          │(二)天○○所有，供其與本案共犯聯絡之│
│    │              │    │          │  用。                            │
├──┼───────┼──┼─────┼─────────────────┤
│55  │曾萬瓦手機    │1 支│95年度保管│(一)勘驗結果：NOKIA 銀黑色相間照相手│
│    │              │    │字第1362號│  機1 支，號碼0000000000，序號3566│
│    │              │    │          │  00-00-00000000000000 。         │
│    │              │    │          │(二)無證據證明與本案有關。          │
├──┼───────┼──┼─────┼─────────────────┤
│56  │蘇秀絨手機    │1 支│95年度保管│(一)勘驗結果：MOTOROLA薄型黑色手機1 │
│    │              │    │字第1362號│  支，號碼0000000000 ，序號358616-│
│    │              │    │          │  00-0-000000-0-0000db。          │
│    │              │    │          │(二)蘇秀絨所有，供其與本案共犯聯絡之│
│    │              │    │          │  用。                            │
├──┼───────┼──┼─────┼─────────────────┤
│57  │新臺幣21,500元│    │95年度保管│(一)已繳國庫。                      │
│    │              │    │字第1362號│(二)無證據證明與本案有關。          │
├──┼───────┼──┼─────┼─────────────────┤
│58  │郵政提款卡    │1 只│95年度保管│(一)勘驗結果：帳號0-0000000-0000000 │
│    │              │    │字第1362號│  ，金融卡袋內塞有多張交易明細單。│
│    │              │    │          │(二)無證據證明與本案有關。          │
│    │              │    │          │                                  │
├──┼───────┼──┼─────┼─────────────────┤
│59  │郵政存摺      │1 本│95年度保管│(一)勘驗結果：戶名陳淑津，新竹南寮郵│
│    │              │    │字第1362號│  局，帳號00000000000000號。      │
│    │              │    │          │(二)無證據證明與本案有關。          │
├──┼───────┼──┼─────┼─────────────────┤
│60-1│雜記簿        │5 本│95年度保管│(一)勘驗結果：黃包、綠包筆記本各1 本│
│    │              │    │字第1362號│  ，內記有電話及人名；粉紅包筆記本│
│    │              │    │          │  1 本，內寫有收支雜記；國泰產險宣│
│    │              │    │          │  導手冊1 本；蔡水松候選人宣傳物1 │
│    │              │    │          │  本，內容空白。                  │
│    │              │    │          │(二)無證據證明與本案有關。          │
├──┼───────┼──┼─────┼─────────────────┤
│60-2│雜記簿        │1 本│95年度保管│(一)白銀色筆記本1 本：裡面有記載張榮│
│    │              │    │字第1362號│  信、小萍、邱良誠、許鴻仁、松鶴堂│
│    │              │    │          │  等人聯繫電話。                  │
│    │              │    │          │(二)陳淑津所有，供其與販賣對象、本案│
│    │              │    │          │  共犯聯絡之用。                  │
├──┼───────┼──┼─────┼─────────────────┤
│61  │手機          │2 支│95年度保管│(一)勘驗結果：OKWAP 紅銀色相間手機1 │
│    │              │    │字第1362號│  支；NOKIA 銀紫色手機1 支，上有許│
│    │              │    │          │  多刮痕。另有紅包袋與其綁在一起，│
│    │              │    │          │  上面寫有計算公式。              │
│    │              │    │          │(二)陳淑津所有，供其與販賣對象、本案│
│    │              │    │          │  共犯聯絡之用。                  │
├──┼───────┼──┼─────┼─────────────────┤
│62  │郵局提款卡    │2 枚│95年度保管│(一)勘驗結果：帳號0-00000000000000、│
│    │              │    │字第1362號│  0-00000000000000號。            │
│    │              │    │          │(二)無證據證明與本案有關。          │
├──┼───────┼──┼─────┼─────────────────┤
│63  │駕照          │1 枚│95年度保管│(一)勘驗結果：謝亞蘭所有，普通重型機│
│    │              │    │字第1362號│  車駕照，93年12月16日發照。      │
│    │              │    │          │(二)無證據證明與本案有關。          │
├──┼───────┼──┼─────┼─────────────────┤
│64  │筆記本        │2 本│95年度保管│(一)勘驗結果：1 本為藍白色外觀，內寫│
│    │              │    │字第1362號│  有不名數字及人名。1 本為咖啡外觀│
│    │              │    │          │  ，內有不明電話及不明國家語言符號│
│    │              │    │          │  。                              │
│    │              │    │          │(二)無證據證明與本案有關。          │
├──┼───────┼──┼─────┼─────────────────┤
│65  │褐色藥丸      │25粒│95年度保管│(一)勘驗結果：褐色橢圓型藥丸，一部分│
│    │              │    │字第1362號│  為透明夾鏈袋所裝，另一部分尚未自│
│    │              │    │          │  原包裝拆下。                    │
│    │              │    │          │(二)無證據證明與本案有關。          │
├──┼───────┼──┼─────┼─────────────────┤
│66  │紅包袋        │4 只│95年度保管│(一)勘驗結果：一般紅包袋4 只，無任何│
│    │              │    │字第1362號│  字樣。                          │
│    │              │    │          │(二)無證據證明與本案有關。          │
├──┼───────┼──┼─────┼─────────────────┤
│67  │行動電話      │1 支│95年度保管│(一)勘驗結果：不知明廠牌黑色手機，外│
│    │              │    │字第1362號│  觀相當新穎。                    │
│    │              │    │          │(二)無證據證明與本案有關。          │
├──┼───────┼──┼─────┼─────────────────┤
│68  │新臺幣3,300元 │    │95年度保管│(一)已繳國庫。                      │
│    │              │    │字第1362號│(二)無證據證明與本案有關。          │
├──┼───────┼──┼─────┼─────────────────┤
│69  │紅包袋        │4 只│95年度保管│(一)勘驗結果：3 只一般紅包裝，無任何│
│    │              │    │字第1362號│  字樣；另1 只紅包袋上印有紫南宮等│
│    │              │    │          │  圖樣。                          │
│    │              │    │          │(二)無證據證明與本案有關。          │
├──┼───────┼──┼─────┼─────────────────┤
│70  │郵政金融卡    │1 片│95年度保管│(一)勘驗結果：帳號000000000000000 號│
│    │              │    │字第1362號│(二)無證據證明與本案有關。          │
├──┼───────┼──┼─────┼─────────────────┤
│71  │筆記簿        │1 本│95年度保管│(一)勘驗結果：候選人陳啟煌宣傳筆記本│
│    │              │    │字第1362號│  1 本，內有電話、人名及多張名片，│
│    │              │    │          │  裡面寫著「萬師、阿道母、亞蘭、姊│
│    │              │    │          │  夫、小萍」等本案被告電話。      │
│    │              │    │          │(二)地○○所有，供其與記載本案共犯電│
│    │              │    │          │  話之畢。                        │
├──┼───────┼──┼─────┼─────────────────┤
│72  │私章          │2 枚│95年度保管│(一)勘驗結果：木製印章1 枚，上面刻有│
│    │              │    │字第1362號│  許鴻仁，另1 枚亦為木製印章，上面│
│    │              │    │          │  刻有許地○○。                  │
│    │              │    │          │(二)無證據證明與本案有關。          │
├──┼───────┼──┼─────┼─────────────────┤
│73  │行動電話      │1 支│95年度保管│(一)勘驗結果：為銀色的MOTOROLA V360 │
│    │              │    │字第1362號│  型號手機1 支。                  │
│    │              │    │          │(二)地○○所有，供其與邱良誠聯絡之用│
│    │              │    │          │  。                              │
├──┼───────┼──┼─────┼─────────────────┤
│74  │新臺幣700元   │    │95年度保管│(一)已繳國庫。                      │
│    │              │    │字第1362號│(二)無證據證明與本案有關。          │
├──┼───────┼──┼─────┼─────────────────┤
│75  │駕照          │1 枚│95年度保管│(一)勘驗結果：許鴻仁所有，普通小客車│
│    │              │    │字第1362號│  駕照，80年1 月9 日發照。        │
│    │              │    │          │(二)無證據證明與本案有關。          │
├──┼───────┼──┼─────┼─────────────────┤
│76  │名片          │1 疊│95年度保管│(一)勘驗結果：共15張款式不同之名片。│
│    │              │    │字第1362號│(二)無證據證明與本案有關。          │
│    │              │    │          │                                  │
├──┼───────┼──┼─────┼─────────────────┤
│77  │雜記單        │1 疊│95年度保管│(一)勘驗結果：記有人名、電話之紙張共│
│    │              │    │字第1362號│  12張。                          │
│    │              │    │          │(二)無證據證明與本案有關。          │
├──┼───────┼──┼─────┼─────────────────┤
│78  │紅包袋        │2 只│95年度保管│(一)勘驗結果：1 只為一般紅包袋，上無│
│    │              │    │字第1362號│  任何字樣，另1 只上印有紫南宮等圖│
│    │              │    │          │  樣。                            │
│    │              │    │          │(二)無證據證明與本案有關。          │
├──┼───────┼──┼─────┼─────────────────┤
│79  │行動電話      │1 支│95年度保管│(一)勘驗結果：NOKIA 咖啡色手機1 支。│
│    │              │    │字第1362號│(二)許鴻仁所有，供其與邱良誠聯絡之用│
│    │              │    │          │  。                              │
│    │              │    │          │                                  │
├──┼───────┼──┼─────┼─────────────────┤
│80  │新臺幣700元   │    │95年度保管│(一)已繳國庫。                      │
│    │              │    │字第1362號│(二)無證據證明與本案有關。          │
├──┼───────┼──┼─────┼─────────────────┤
│81  │紅包袋        │2 只│95年度保管│(一)勘驗結果：1 只寫有陳平翰三個字，│
│    │              │    │字第1362號│  另1 只上印有紫南宮等圖樣。      │
│    │              │    │          │(二)無證據證明與本案有關。          │
├──┼───────┼──┼─────┼─────────────────┤
│82  │玉配          │1 只│95年度保管│(一)勘驗結果：白綠色相間之彌勒佛玉珮│
│    │              │    │字第1362號│  。                              │
│    │              │    │          │(二)無證據證明與本案有關。          │
├──┼───────┼──┼─────┼─────────────────┤
│83  │名片雜記單    │1 疊│95年度保管│(一)勘驗結果：共有3 張名片；4 張便條│
│    │              │    │字第1362號│  紙，上有與本案無關之地址、人名及│
│    │              │    │          │  電話；1 張統一超商所開立之統一發│
│    │              │    │          │  票。                            │
│    │              │    │          │(二)無證據證明與本案有關。          │
├──┼───────┼──┼─────┼─────────────────┤
│84  │鹿谷農會提款卡│2 張│95年度保管│(一)勘驗結果：共2 張，卡號為00000000│
│    │              │    │字第1362號│  026591、00000000000000號。      │
│    │              │    │          │(二)無證據證明與本案有關。          │
├──┼───────┼──┼─────┼─────────────────┤
│85  │台中銀行VISA卡│1 張│95年度保管│(一)勘驗結果：陳平翰所有，卡號436160│
│    │              │    │字第1362號│  0000000000號。                  │
│    │              │    │          │(二)無證據證明與本案有關。          │
├──┼───────┼──┼─────┼─────────────────┤
│86  │MIKE 現金卡   │1 張│95年度保管│(一)勘驗結果：中國商業銀行發行，帳號│
│    │              │    │字第1362號│  為00000000000000號。            │
│    │              │    │          │(二)無證據證明與本案有關。          │
├──┼───────┼──┼─────┼─────────────────┤
│87  │駕照          │1 張│95年度保管│(一)勘驗結果：姓名陳平翰，普通小型車│
│    │              │    │字第1362號│  駕照一張，73年10月16日發照。    │
│    │              │    │          │(二)無證據證明與本案有關。          │
├──┼───────┼──┼─────┼─────────────────┤
│88  │手機          │1 支│95年度保管│(一)勘驗結果：銀色NOKIA 手機一支，表│
│    │              │    │字第1362號│  面有許多刮痕。                  │
│    │              │    │          │(二)陳平翰所有，供其與本案共犯聯絡之│
│    │              │    │          │  用                              │
├──┼───────┼──┼─────┼─────────────────┤
│89  │浸泡鹿茸藥酒  │1 罈│95年度保管│(一)勘驗結果：透明玻璃罐裝，內有褐色│
│    │              │    │字第1362號│  藥材及液體及鹿茸片，高30公分，直│
│    │              │    │          │  徑21公分，外觀沒有衛生署製造、販│
│    │              │    │          │  賣核可字樣。
│    │              │    │          │(二)邱良誠所有，製造供販賣之用。    │
│    │              │    │          │(三)鑑定結果：內含鹿茸藥材飲片之褐色│
│    │              │    │          │  液。                            │
├──┼───────┼──┼─────┼─────────────────┤
│90  │浸泡中藥材藥酒│1 罈│95年度保管│(一)勘驗結果：綠色陶甕裝，內有褐色藥│
│    │              │    │字第1362號│  材及液體，高36公分，直徑30公分，│
│    │              │    │          │  外觀沒有衛生署製造、販賣核可字樣│
│    │              │    │          │  。                              │
│    │              │    │          │(二)邱良誠所有，製造供販賣之用。    │
│    │              │    │          │(三)鑑定結果：檢出人參、黃耆、地黃、│
│    │              │    │          │  西洋參、甘草、桑枝、大葉骨碎補、│
│    │              │    │          │  木蝴蝶、黨參、巴戟天、肉蓯蓉、菟│
│    │              │    │          │  絲子、淫羊藿、紅骨蛇、丁公藤、杜│
│    │              │    │          │  仲、血藤、桂皮、澤瀉、桂枝、何首│
│    │              │    │          │  烏、山藥、味牛膝、白芍、木瓜、麥│
│    │              │    │          │  門冬、枸杞子、茯苓、白朮、川芎、│
│    │              │    │          │  當歸、懷牛膝、玉竹等藥材。      │
├──┼───────┼──┼─────┼─────────────────┤
│91  │私釀米酒      │5 桶│95年度保管│(一)勘驗結果：1 大4 小白色塑膠桶，大│
│    │              │    │字第1362號│  桶長33公分、寬15公分、高45公分，│
│    │              │    │          │  內裝有3 分之1 桶的透明液體；小桶│
│    │              │    │          │  長23公分、寬13公分、高37公分，裝│
│    │              │    │          │  滿透明液體。                    │
│    │              │    │          │(二)邱良誠所有，供其製造藥酒以販賣之│
│    │              │    │          │  用。                            │
├──┼───────┼──┼─────┼─────────────────┤
│92  │酒槽空瓶      │5 罈│95年度保管│(一)勘驗結果：透明玻璃空罐2 個，高40│
│    │              │    │字第1362號│  公分、直徑26公分；透明玻璃空罐2 │
│    │              │    │          │  個，高38公分、直徑30公分；土黃陶│
│    │              │    │          │  罐1 個，高38公分、直徑30公分。  │
│    │              │    │          │(二)邱良誠所有，供其製造藥酒以販賣之│
│    │              │    │          │  用。                            │
├──┼───────┼──┼─────┼─────────────────┤
│93  │鹿茸片        │1 盒│95年度保管│(一)由雲林縣警察局斗南分局保管，如本│
│    │              │    │字第1362號│  院卷(七)第1 至5 頁所示。          │
│    │              │    │          │(二)邱良誠所有，供其製造鹿茸藥酒以販│
│    │              │    │          │  賣之用。                        │
├──┼───────┼──┼─────┼─────────────────┤
│94  │鹿茸          │2 枝│95年度保管│(一)由雲林縣警察局斗南分局保管，如本│
│    │              │    │字第1362號│  院卷(七)第1 至5 頁所示。          │
│    │              │    │          │(二)邱良誠所有，供其製造鹿茸藥酒以販│
│    │              │    │          │  賣之用。                        │
├──┼───────┼──┼─────┼─────────────────┤
│95  │藥材          │8 包│95年度保管│(一)勘驗結果：共8 包，均以透明夾鏈袋│
│    │              │    │字第1362號│  包裝，內有多種不明藥材，外觀均無│
│    │              │    │          │  衛生署標示核可販賣的字樣。      │
│    │              │    │          │(二)無證據證明與本案有關。          │
│    │              │    │          │(三)鑑定結果：                      │
│    │              │    │          │1.檢體編號1 （塑膠盒裝）：每盒均含│
│    │              │    │          │  杜仲、何首烏、肉蓯蓉、茯苓、木瓜│
│    │              │    │          │  、人參、黃耆、懷牛膝、枸杞子、桂│
│    │              │    │          │  皮、玉竹、澤瀉、桂枝、西洋參、山│
│    │              │    │          │  藥、蜜炙甘草、白芍、麥門冬、地黃│
│    │              │    │          │  、巴戟天、黨參、味牛膝、木蝴蝶、│
│    │              │    │          │  淫羊藿、當歸、白朮、川芎、菟絲子│
│    │              │    │          │  等28種藥材。                    │
│    │              │    │          │2.檢體編號2 （夾鏈袋裝）：每袋均含│
│    │              │    │          │  大葉骨碎補、桑枝及多種未知名民間│
│    │              │    │          │  藥。                            │
│    │              │    │          │3.檢體編號3 （夾鏈袋裝）：每袋均含│
│    │              │    │          │  大棗藥材。                      │
├──┼───────┼──┼─────┼─────────────────┤
│96  │磅秤          │1 台│95年度保管│(一)勘驗結果：紅色鐵製磅秤，仍堪使用│
│    │              │    │字第1362號│  。                              │
│    │              │    │          │(二)邱良誠所有，供其砰量販賣鹿茸重量│
│    │              │    │          │  之用。                          │
├──┼───────┼──┼─────┼─────────────────┤
│97  │裝藥酒空瓶    │5 瓶│95年度保管│(一)勘驗結果：透明塑膠空瓶，4 個圓罐│
│    │              │    │字第1362號│  、1 個方罐。                    │
│    │              │    │          │(二)無證據證明與本案有關。          │
├──┼───────┼──┼─────┼─────────────────┤
│98  │切藥材刀組    │1 組│95年度保管│(一)勘驗結果：木製切刀組，長72公分、│
│    │              │    │字第1362號│  寬23公分，切刀部分為金屬。      │
│    │              │    │          │(二)邱良誠所有，供其切鹿茸所用。    │
├──┼───────┼──┼─────┼─────────────────┤
│99  │配方箋        │1 疊│95年度保管│(一)勘驗結果：14張影印藥單，記載多種│
│    │              │    │字第1362號│  藥材名稱。1 張手寫藥單，記有服用│
│    │              │    │          │  方法。                          │
│    │              │    │          │(二)無證據證明與本案有關。          │
├──┼───────┼──┼─────┼─────────────────┤
│100 │SONY ERICSSON │1 支│95年度保管│(一)勘驗結果：銀色SONY ERICSSON 手機│
│    │手機（0000-000│    │字第1362號│  1 支，門號0000000000，序號IMEI35│
│    │727）         │    │          │  000000-0000000-0-00 。          │
│    │              │    │          │(二)何華鳳所有，供其與邱良誠聯絡之用│
│    │              │    │          │  。                              │
├──┼───────┼──┼─────┼─────────────────┤
│101 │帳簿（每日收入│1 本│95年度保管│(一)勘驗結果：紅色帳簿1 本，封面印有│
│    │）            │    │字第1362號│  南崑壇哪吒行宮字樣，內頁除有少許│
│    │              │    │          │  數字外幾乎空白。                │
│    │              │    │          │(二)無證據證明與本案有關。          │
├──┼───────┼──┼─────┼─────────────────┤
│102 │中國農民銀行存│1 本│95年度保管│(一)勘驗結果：戶名何華鳳，沙鹿分行，│
│    │褶            │    │字第1362號│  帳號00000000000號。             │
│    │              │    │          │(二)無證據證明與本案有關。          │
├──┼───────┼──┼─────┼─────────────────┤
│102 │郵局存摺、彰化│4 張│95年度保管│(一)勘驗結果：                      │
│之1 │銀行存摺影本  │    │字第1362號│1.戶名吳定國，彰化銀行前鎮分行，帳│
│    │              │    │          │  號00000000000000號。並有92年10月│
│    │              │    │          │  3 日至95年10月18日交易明細。    │
│    │              │    │          │2.戶名吳惠文，高雄凹仔底郵局，帳號│
│    │              │    │          │  00000000000000號。              │
│    │              │    │          │  並有91年9 月26日至93年5 月13日交│
│    │              │    │          │  易明細。                        │
│    │              │    │          │(二)無證據證明與本案有關。          │
├──┼───────┼──┼─────┼─────────────────┤
│103 │中藥材        │2 包│97年度保字│(一)勘驗結果：牛皮紙袋裝，上面寫有藥│
│    │              │    │第804 號  │  材名稱，內有2 大袋不明藥材，並以│
│    │              │    │          │  多個小夾鏈袋分裝。              │
│    │              │    │          │(二)吳英宗所有，供其預備販賣之用。  │
│    │              │    │          │(三)鑑定結果：                      │
│    │              │    │          │1.檢體編號1 ：含木蝴蝶（故紙）、茯│
│    │              │    │          │  神、天南星、何首烏、杜仲、桔梗、│
│    │              │    │          │  女真子、甘草、龜板、菊花、谷精、│
│    │              │    │          │  酸棗仁、天麻、地黃、黨參、續斷（│
│    │              │    │          │  天汗）、山茱萸（棗肉）、狗脊、白│
│    │              │    │          │  朮、牡丹皮、遠志、粉光參、桂皮、│
│    │              │    │          │  巴戟天、淮牛膝、九節菖蒲、川芎、│
│    │              │    │          │  枸杞、當歸、黃耆、味牛膝、桑螵蛸│
│    │              │    │          │  、肉蓯蓉、大葉骨碎補、柴胡等共35│
│    │              │    │          │  種藥材。                        │
│    │              │    │          │2.檢體編號2 ：含桂枝、味牛膝及11種│
│    │              │    │          │  未知名民間藥等共13種藥材。      │
├──┼───────┼──┼─────┼─────────────────┤
│104 │膠塊          │1 塊│          │(一)臺灣士林地方法院檢察署檢察官併辦│
│    │              │    │          │  部分即事實欄一(十三)張同彬部分。    │
│    │              │    │          │(二)鑑定結果：檢出紅鹿之DNA。       │
├──┼───────┼──┼─────┼─────────────────┤
│105 │草藥膠        │2 塊│          │(一)臺灣臺中地方法院檢察署檢察官併辦│
│    │              │    │          │  部分即事實欄所示者。          │
│    │              │    │          │(二)鑑定結果：未檢出Allopurinol 、Be│
│    │              │    │          │  nzbromarone 、Colchicine、Proben│
│    │              │    │          │  ecid及Sulfinpyrazone西藥成份。  │
└──┴───────┴──┴─────┴─────────────────┘

司法院資訊處製作；財團法人民間司法改革基金會備份。
